【裁判字號】    97,上更(一),168
【裁判日期】    971127
【裁判案由】    常業重利等
【裁判全文】
臺灣高等法院臺中分院刑事判決     97年度上更(一)字第168號
上  訴  人  臺灣臺中地方法院檢察署檢察官
上  訴  人
即  被  告  甲Ｓ○
                    國民
選任辯護人  何孟育律師
            張慶宗律師
上  訴  人
即  被  告  ａ○○
                    國民
選任辯護人  張績寶律師
上  訴  人
即  被  告  ｒ○○
                    國民
選任辯護人  袁烈輝律師
上  訴  人
即  被  告  ｖ○○
                    國民
選任辯護人  何孟育律師
            張慶宗律師
上  訴  人
即  被  告  ｔ○○
                    國民
            甲寅○
                    國民
            ｍ○○
                    國民
            甲Ｎ○
                    國民
            甲辛○
            ｈ○○
上  訴  人
即  被  告  ｂ○○
選任辯護人  陳光龍律師
上  訴  人
即  被  告  甲Ｆ○
                    國民
上列上訴人因被告犯常業重利等案件，不服臺灣臺中地方法院95
年度訴字第2603號中華民國95年12月13日第1審判決（起訴案號
：臺灣臺中地方法院檢察署95年度偵字第15008、15009、15010
、15011、15012、15015、15016、15017、15018、15019、15020
、15021、15022、15027、15028、15029、15030、15031、15032
、15033、15034、15035、15036、15037、15038、15039、15041
、15042、15043、15044、15045、15046、15047、15048、15049
、15050、15051、15052、15053、15054、15055、15056、15057
、15058、15059、15060、15061、15062、16777、16778、16779
、17186、18198號；移送併辦案號：臺灣彰化地方法檢察署：95
年度偵字第8455號、臺灣臺中地方法院檢察署95年度偵字第1529
2、20728、20729、21790、21791號），提起上訴，經最高法院
第1次發回審理，本院判決如下：
    主  文
原判決關於甲Ｓ○、ａ○○、ｒ○○、ｖ○○、ｔ○○、甲寅○
、ｍ○○、甲Ｎ○、甲辛○、ｈ○○、ｂ○○、甲Ｆ○等人之判
決部分均撤銷。
甲Ｓ○共同犯常業重利罪，處有期徒刑壹年肆月；減為有期徒刑
捌月；扣案如附表五所示之物，均沒收。又共同犯重利罪（附表
三編號1），處有期徒刑肆月；減為有期徒刑貳月；扣案如附表
五所示之物，均沒收。又共同犯重利罪，處有期徒刑肆月（附表
三編號2）；減為有期徒刑貳月；扣案如附表五所示之物，均沒
收。又共同犯重利罪，處有期徒刑肆月（附表三編號3）；減為
有期徒刑貳月；扣案如附表五所示之物，均沒收。應執行有期徒
刑拾月，如附表五所示之物，均沒收。
ａ○○共同犯常業重利罪，處有期徒刑壹年拾月；扣案如附表五
所示之物，均沒收。又共同犯重利罪（附表三編號1），處有期
徒刑肆月；減為有期徒刑貳月；扣案如附表五所示之物，均沒收
。又共同犯重利罪，處有期徒刑肆月（附表三編號2）；減為有
期徒刑貳月；扣案如附表五所示之物，均沒收。又共同犯重利罪
，處有期徒刑肆月（附表三編號3）；減為有期徒刑貳月；扣案
如附表五所示之物，均沒收。應執行有期徒刑貳年，如附表五所
示之物，均沒收。
ｒ○○共同犯常業重利罪，處有期徒刑壹年肆月；減為有期徒刑
捌月；扣案如附表五所示之物，均沒收。又共同犯重利罪（附表
三編號1），處有期徒刑肆月；減為有期徒刑貳月；扣案如附表
五所示之物，均沒收。又共同犯重利罪，處有期徒刑肆月（附表
三編號2）；減為有期徒刑貳月；扣案如附表五所示之物，均沒
收。又共同犯重利罪，處有期徒刑肆月（附表三編號3）；減為
有期徒刑貳月；扣案如附表五所示之物，均沒收。應執行有期徒
刑拾月，如附表五所示之物，均沒收。
ｖ○○共同犯常業重利罪，處有期徒刑壹年貳月；減為有期徒刑
柒月；扣案如附表五所示之物，均沒收。又共同犯重利罪（附表
三編號1），處有期徒刑肆月；減為有期徒刑貳月；扣案如附表
五所示之物，均沒收。又共同犯重利罪，處有期徒刑肆月（附表
三編號2）；減為有期徒刑貳月；扣案如附表五所示之物，均沒
收。又共同犯重利罪，處有期徒刑肆月（附表三編號3）；減為
有期徒刑貳月；扣案如附表五所示之物，均沒收。應執行有期徒
刑玖月，如附表五所示之物，均沒收。
ｔ○○共同犯常業重利罪，處有期徒刑壹年貳月；減為有期徒刑
柒月；扣案如附表五所示之物，均沒收。又共同犯重利罪（附表
三編號1），處有期徒刑肆月；減為有期徒刑貳月；扣案如附表
五所示之物，均沒收。又共同犯重利罪，處有期徒刑肆月（附表
三編號2）；減為有期徒刑貳月；扣案如附表五所示之物，均沒
收。又共同犯重利罪，處有期徒刑肆月（附表三編號3）；減為
有期徒刑貳月；扣案如附表五所示之物，均沒收。應執行有期徒
刑玖月，如附表五所示之物，均沒收。
甲寅○共同犯常業重利罪，處有期徒刑壹年貳月；減為有期徒刑
柒月；扣案如附表五所示之物，均沒收。又共同犯重利罪（附表
三編號1），處有期徒刑肆月；減為有期徒刑貳月；扣案如附表
五所示之物，均沒收。又共同犯重利罪，處有期徒刑肆月（附表
三編號2）；減為有期徒刑貳月；扣案如附表五所示之物，均沒
收。又共同犯重利罪，處有期徒刑肆月（附表三編號3）；減為
有期徒刑貳月；扣案如附表五所示之物，均沒收。應執行有期徒
刑玖月，如附表五所示之物，均沒收。
ｍ○○共同犯常業重利罪，處有期徒刑壹年肆月；減為有期徒刑
捌月；扣案如附表五所示之物，均沒收。又共同犯重利罪（附表
三編號1），處有期徒刑肆月；減為有期徒刑貳月；扣案如附表
五所示之物，均沒收。又共同犯重利罪，處有期徒刑肆月（附表
三編號2）；減為有期徒刑貳月；扣案如附表五所示之物，均沒
收。又共同犯重利罪，處有期徒刑肆月（附表三編號3）；減為
有期徒刑貳月；扣案如附表五所示之物，均沒收。應執行有期徒
刑拾月，如附表五所示之物，均沒收。
甲Ｎ○共同犯常業重利罪，處有期徒刑壹年肆月；減為有期徒刑
捌月；扣案如附表五所示之物，均沒收。又共同犯重利罪（附表
三編號1），處有期徒刑肆月；減為有期徒刑貳月；扣案如附表
五所示之物，均沒收。又共同犯重利罪，處有期徒刑肆月（附表
三編號2）；減為有期徒刑貳月；扣案如附表五所示之物，均沒
收。又共同犯重利罪，處有期徒刑肆月（附表三編號3）；減為
有期徒刑貳月；扣案如附表五所示之物，均沒收。應執行有期徒
刑拾月，如附表五所示之物，均沒收。
甲辛○共同犯常業重利罪，處有期徒刑壹年貳月；減為有期徒刑
柒月；扣案如附表五所示之物，均沒收。又共同犯重利罪（附表
三編號1），處有期徒刑肆月；減為有期徒刑貳月；扣案如附表
五所示之物，均沒收。又共同犯重利罪，處有期徒刑肆月（附表
三編號2）；減為有期徒刑貳月；扣案如附表五所示之物，均沒
收。又共同犯重利罪，處有期徒刑肆月（附表三編號3）；減為
有期徒刑貳月；扣案如附表五所示之物，均沒收。應執行有期徒
刑玖月，如附表五所示之物，均沒收。
ｈ○○共同犯常業重利罪，處有期徒刑壹年貳月；減為有期徒刑
柒月；扣案如附表五所示之物，均沒收。又共同犯重利罪（附表
三編號1），處有期徒刑肆月；減為有期徒刑貳月；扣案如附表
五所示之物，均沒收。又共同犯重利罪，處有期徒刑肆月（附表
三編號2）；減為有期徒刑貳月；扣案如附表五所示之物，均沒
收。又共同犯重利罪，處有期徒刑肆月（附表三編號3）；減為
有期徒刑貳月；扣案如附表五所示之物，均沒收。應執行有期徒
刑玖月，如附表五所示之物，均沒收。
ｂ○○共同犯常業重利罪，處有期徒刑貳年陸月；扣案如附表五
所示之物，均沒收。又共同犯重利罪（附表三編號1），處有期
徒刑肆月；減為有期徒刑貳月；扣案如附表五所示之物，均沒收
。又共同犯重利罪，處有期徒刑肆月（附表三編號2）；減為有
期徒刑貳月；扣案如附表五所示之物，均沒收。又共同犯重利罪
，處有期徒刑肆月（附表三編號3）；減為有期徒刑貳月；扣案
如附表五所示之物，均沒收。又共同犯恐嚇罪，處有期徒刑月
；減為有期徒刑壹月拾伍日。應執行有期徒刑貳年捌月，如附表
五所示之物，均沒收。
甲Ｆ○共同犯常業重利罪，處有期徒刑壹年肆月；減為有期徒刑
捌月；扣案如附表五所示之物，均沒收。又共同犯重利罪（附表
三編號1），處有期徒刑肆月；減為有期徒刑貳月；扣案如附表
五所示之物，均沒收。又共同犯重利罪，處有期徒刑肆月（附表
三編號2）；減為有期徒刑貳月；扣案如附表五所示之物，均沒
收。又共同犯重利罪，處有期徒刑肆月（附表三編號3）；減為
有期徒刑貳月；扣案如附表五所示之物，均沒收。又共同犯恐嚇
罪，處有期徒刑月；減為有期徒刑壹月拾伍日。應執行有期徒
刑壹年，如附表五所示之物，均沒收。
    事  實
一、ｂ○○前因重利罪，經法院判處有期徒刑3月，緩刑3年確定
    ，現已緩刑期滿。ｔ○○曾於91年間因恐嚇罪，經法院判處
    拘役30日確定，於92年4月17日執行完畢。甲寅○曾於85年
    間因搶奪罪，經法院判處有期徒刑10月確定，於87年1月23
    日縮刑期滿。林孟軒曾於94年間因傷害罪，經法院判處拘役
    20日確定，並已於95年8月23日執行完畢。ｈ○○曾因贓物
    罪，經法院判處有期徒刑6月，緩刑2年，於92年12月18日確
    定，因於94年間因違背安全駕駛罪，經臺灣苗栗地方法院檢
    察署檢察官為緩起訴處分，於94年8月16日確定，以上雖均
    未構成累犯，惟均見彼等不知警惕。
二、ｂ○○自94年間之某日起陸續與甲Ｆ○、ｔ○○、甲Ｓ○、
    ａ○○、ｒ○○、ｖ○○、甲寅○、ｍ○○、甲Ｎ○、甲辛
    ○、ｈ○○等人及Ｑ○○、ｏ○○（Ｑ○○、ｏ○○2人另
    經原審法院為認罪協商判決)，以合股出資方式分別於基隆
    、桃園、臺北、新竹、臺中、南投、嘉義、宜蘭等地區成立
    地下錢莊集團。ｂ○○自任該犯罪集團總負責人，其餘股東
    分別於各縣市成立據點並任據點幹部，復招攬具有犯意聯絡
    之鍾齡慧、廖德祐、林松德、林松濤、楊福全、黃明義、李
    文輝、周文濱、郭妍妏、黃錦龍、呂明城、張智銘、蘇義鈞
    、蕭國彬、王智民、蕭子曰、曾雪莉、梁雲鵬、郭小蓓、詹
    婉琦、李欣益、林志遠、鄧仲文、林孟軒、周心玲、陳佳鴻
    、馮世豪、范宏文、吳振錦、羅士蘋、賴卉婷、吳洹騰、陳
    己發、陳志豪、王景升、陳春林、李奕廷、陳尚謙、藍振中
    、陳明輝、陳英樺、施安蕙（以上廖德佑等人經原審法院，
    另依認罪協商判決）、陳春基（另由臺灣宜蘭地方法院檢察
    署偵辦）等成員，分別擔任據點會計、外務等職務。上述該
    集團之成員共同基於常業重利之犯意聯絡，以融資公司（公
    司名稱不固定）為名義，對外從事俗稱地下錢莊之重利業務
    ，放款給予需款急迫，或無類似借貸經驗之不特定人（詳如
    附表一、三所示），牟取高額重利，並均賴以維生。
三、ｂ○○主持該犯罪集團，於旗下各據點皆佔有股份，並可視
    營運狀況來調度各據點之人員。各據點之內部組織分工、工
    作處所、分布狀況如下：
  (一)各據點內部組織分工：
  1.幹部：集團內之資深員工有意獨立發展（稱為拓點），經集
    團總負責人ｂ○○同意後，共同出資新臺幣（以下同）數百
    萬元不等之金額作為本金，擇定某一縣市區域成立據點，再
    自行招攬其他成員。幹部綜理該據點所有事務，每日分配指
    派外務進行收放款事宜，並核定利息額度；遇有客戶跳票時
    ，決定追討債務方式。遇有重大事件（例如有成員被警方查
    獲）則需向ｂ○○請示處理方式。
  2.會計（通常兼任總機）：負責接聽客戶（即借款人）撥入之
    電話，先以廣告宣稱之低額利息獲得被害人信任，經詢問、
    登記客戶之基本資料後，據以向銀行照會確認票信良好，即
    交由幹部分配給各外務前往接洽放款。並每日紀錄外務當天
    收、放款金額、利息、開票日期、資金流量，製作報表供據
    點幹部對帳；每週五下午製作週報表傳真至桃園總部，以供
    ｂ○○審核。
  3.外務：負責直接與借款人見面接洽，利用被害人需款急迫之
    心理或無類似借貸之經驗，說服借款人接受遠高於廣告內容
    、與借貸金額顯不相當之利息，並提出還款支票或作為擔保
    之證件、車輛等。外務每日下班前需將當天剩餘現金以及客
    戶所開立支票、本票等物品，全數交給會計彙整對帳。據點
    如遇有被害人跳票或無力償還時，亦由外務負責前往催討。
  (二)各據點工作處所：
    為避免同時遭警方查獲全部資料，通常幹部、外務共用同一
    辦公處所，作為集合、聚會地點；會計另有獨立之辦公處所
    ，作為接聽廣告電話、製作帳目使用；另該集團慣以集團內
    不同據點之成員名義，向銀行租用保管箱，用以放置各據點
    之現金、客戶支票、客戶資料等；各據點每日所需使用之物
    品（如現金、預定軋入銀行帳戶之被害人支票），係由各據
    點擇定外務於每日上午9時前往開箱取出，於當日下班前再
    由會計交予外務放回保管箱。各據點復租用2至3間套房，申
    裝廣告用之地面電話，再轉接至行動電話由會計（總機）接
    聽，以逃避警方追查。
  (三)各據點人員所得：
    據點利息收入扣除雜銷（房屋租金、電話費、聚餐等）、薪
    水（外務、會計固定薪資）等支出後，為實際所得淨收入。
    視營運狀況，淨收入以每1、2個月不等之期間進行拆帳；將
    淨收入分成2部份，一半為金主份，由出資的股東（包含ｂ
    ○○）依據股份比例分配；一半為經營者所得，由實際在據
    點運作的股東分配，用以鼓勵股東提高經營績效。會計每個
    月固定領取3萬元至6萬元不等之薪資，因加入之年資不同而
    有差異；外務則依據有無自備車輛、年資等，領取3萬元至
    10萬元不等之薪資，部份據點外務更可享有分紅。
  (四)各據點分布狀況以及人員：
  1.桃園區（週報表代號「色」）：
    此據點為總部所在位置，經營範圍包含臺北。
    幹部：甲Ｆ○。
    會計：鍾齡慧（兼任集團總會計）。
    外務：廖德祐、林松德、林松濤、楊福全、黃明義、李文輝
         （李文輝95年6月份調至臺中Ｃ區）。
    公司據點：桃園縣蘆竹鄉○○路○段107號果菜綜合批發市
              場內之鐵皮屋。
    會計據點：桃園縣蘆竹鄉○○路○段981號。
    保管箱：桃園縣桃園市縣○路332號「聯邦商業銀行」桃園
            分行編號Ｈ型2222號（以陳春林名義承租）；同址
            ，「聯邦商業銀行」桃園分行編號E型863號（以呂
            明城名義承租）。
  2.基隆區（週報表代號「軒」）：
    於95年3月成立，經營範圍包含基隆市、臺北縣。
    幹部：ｔ○○。
    會計：不詳（未查獲）。
    外務：周文濱。
    公司據點：基隆市○○○路1巷174-7號10樓。
    會計據點：基隆市○○○路1巷174-7號10樓。
    保管箱：無。
  3.臺北A區（週報表代號「財」）：
    94年10月成立，經營範圍包含臺北、桃園。
    幹部：甲Ｓ○、「財哥」「阿正」。
    會計：郭妍妏。
    外務：黃錦龍。
    公司據點：無固定據點。
    會計據點：桃園縣蘆竹鄉○○路○段981號（與桃園區共同
              處所）。
    保管箱：臺北縣新莊市○○路○段67號「華僑銀行」新莊分
            行編號2型121號（以Ｑ○○名義承租）。
  4.臺北Ｂ區（週報表代號「政」）：
    94年初成立，經營範圍包含臺北縣、市。
    幹部：ａ○○、ｒ○○。
    會計：ｒ○○兼任。
    外務：張智銘、蘇義鈞、蕭國彬、王智民、呂明城、蕭子曰
    公司據點：臺北縣泰山鄉○○路26巷7號。
    會計據點：臺北縣泰山鄉○○路26巷7號。
    保管箱：無。
  5.臺北C區（週報表代號「牛」）：
    94年初成立，已於95年6月底解散。
    幹部：ｖ○○。
    會計：不詳。
    外務：不詳。
    公司據點：臺北縣永和市○○路270號19樓（95年6月底退租
              ）
    會計據點：同上址。
    保管箱：臺北縣中和市○○路726號花蓮區中小企業銀行板
            和分行編號D型236號保管箱（以ｖ○○名義承租）
  6.新竹區（週報表代號「仲」）：
    94年3月初成立，經營範圍包含新竹、苗栗、花蓮地區。
    幹部：甲寅○。
    會計：曾雪莉。
    外務：梁雲鵬（95年7月份調至臺中Ｂ區）。
    公司據點：無固定據點。
    會計據點：新竹市○○街50巷19號5樓之4。
    保管箱：無。
  7.臺中A區（週報表代號「許」）：
    94年11月成立，經營範圍包含臺中、彰化。
    幹部：ｍ○○。
    會計：郭小蓓、詹婉琦（95年6月調至南投區）。
    外務：李欣益、林志遠、鄧仲文、林孟軒。
    公司據點：臺中市○○路○段26號6樓之2；臺中市○○○路
              12號11樓（宿舍）。
    會計據點：臺中市○○路87巷82號2樓之29。
    保管箱：臺中市○○路○段696號「第一商業銀行」北屯分行
            編號D型1395號保管箱（以黃家祥名義承租）
  8.臺中B區（週報表代號「龍」）：
    94年2月成立，95年4月拓點至臺東區，經營範圍包含臺中、
    臺東地區。
    幹部：甲Ｎ○。
    會計：周心玲。
    外務：陳佳鴻、范宏文、馮世豪、梁雲鵬（95年7月從新竹
          區調職）。
    公司據點：臺中市○○路62號10樓之1；臺中市○○路62號
              11樓之7。
    會計據點：臺中市○○○路317號8樓之9。
    保管箱：臺中市○○路○段696號「第一商業銀行」北屯分行
            編號D型0493號（以周心玲名義申租）；同分行編
            號E型0994號（以梁雲鵬名義承租）；臺東市○○
            路○段397號「第一商業銀行」臺東分行編號D型135
            0號保管箱（以馮世豪名義承租）
  9.臺中C區（週報表代號「志」）：
    94年10月成立，經營範圍以臺中縣、市為主。
    幹部：Ｑ○○。
    會計：Ｑ○○兼任。
    外務：李文輝（95年6月從桃園區調職）、羅士蘋（95年7月
          到職）、吳振錦（95年7月到職）。
    公司據點：臺中市○○路○段182號6樓之3。
    會計據點：臺中市○○路○段182號6樓之3。
    保管箱：無。
  南投區（週報表代號「嚴」）：
    94年7月成立，經營範圍包含南投、彰化。
    幹部：甲辛○。
    會計：賴卉婷（95年5月離職）、詹婉琦（95年6月從臺中Ａ
          區調職）。
    外務：吳洹騰、陳己發、陳志豪、王景升。
    公司據點：南投縣草屯鎮○○路277-7號（「兆京實業有限
              公司」）；南投縣南投市○○路231號（宿舍）
    會計據點：臺中市○○街536號-9，10樓
    保管箱：無。
  嘉義區（週報表代號「川」）：
    94年10月成立，經營範圍包含雲林、嘉義、台南。
    幹部：ｈ○○。
    會計：陳春林。
    外務：李奕廷、陳明輝、陳尚謙、藍振中。
    公司據點：嘉義市○○街349號4樓；嘉義縣水上鄉寬士村崎
              仔頂10-176號（宿舍）。
    會計據點：嘉義市○○街349號4樓；嘉義縣水上鄉寬士村崎
              仔頂10-176號（宿舍）。
    保管箱：嘉義市○○○路26號「國泰世華銀行」嘉義分行編
            號B-01231號保管箱（以沈鴻愷名義承租）；同分
            行編號C-0328號保管箱（以陳春林名義申租）
  宜蘭區（週報表代號「明」）：
    成立時間不詳，經營範圍以宜蘭地區為主。
    幹部：ｏ○○。
    會計：施安蕙（已離職）。
    外務：陳英樺、陳春基（另由臺灣宜蘭地方法院檢察署以95
          年度偵字第2349號偵辦中） 。
    公司據點：宜蘭縣羅東鎮○○街269巷101號。
    會計據點：同上址。
    保管箱：宜蘭縣羅東鎮○○路○段109號宜蘭縣「羅東農會」
            編號D10515號保管箱（以ｏ○○名義申租）。
四、主要犯罪模式如下：
  (一)經營制度：
  1.ｂ○○每月召集各據點幹部舉行會議及聯誼餐會，會中討論
    當月營運狀況，並決議隔月發送簡訊廣告內容，會議地點分
    別為95年2月份於嘉義市某餐廳、臺南縣關仔嶺儷景飯店；
    3月份於宜蘭縣員山鄉民宿；4月份於桃園縣大溪鎮○○路○
    段368巷88弄20號（甲寅○住處）；5月份於桃園縣蘆竹鄉○
    ○路果菜市場內鐵皮屋（桃園區公司據點）；6月份於桃園
    縣大溪鎮○○○路120號（ｔ○○住處）。由ｂ○○彙整各
    據點提報之人頭廣告電話後，委託長期配合之「米瑟奇媒體
    科技公司」（設於臺北市○○區○○街62號5樓），依據各
    據點經營區域發送大量簡訊廣告。廣告費用由ｂ○○先行墊
    付，再按月由各據點幹部或會計將該據點所應負擔之費用匯
    款至下述帳戶內。
  2.ｂ○○自行設計表格週報表空白表格，要求各據點幹部或會
    計必須依據日期、客戶姓名、借貸金額、開票金額、到票日
    期、接洽外務等逐日製作，報表除上述事項外尚應記載下列
    各點並以代號記明：M總數（即據點總資金）、A鞋子（即利
    息收入）、B鞋面（即借款人所開立支票總金額）、C處理（
    即借款人倒帳金額）、D損害（即無法追討之呆帳）、E庫存
    （即當天客戶到票金額）、F現有（即現有的金錢）、G雜銷
    （即據點廣告費用、房租、餐飲、電話等支出）、H人員（
    即員工借支）等資金流量，每週5下午傳真至桃園總部以供
    其審核對帳（桃園總部接收傳真電話為00-0000000號，申設
    人林松濤，裝機地址桃園縣桃園市○○路1379號7樓之8，至
    95年6月起更換為00-0000000號，申設人黃明義  ，裝機地
    址桃園縣桃園市○○街106號）。
  3.ｂ○○向各據點收取之款項（包含拆帳所得、廣告費用等金
    錢），皆指示各據點幹部或會計匯款到「聯邦銀行」桃園分
    行、戶名呂文達、帳號00000000000號之帳戶；95年6月起，
    改用「聯邦銀行」桃園分行、戶名鍾齡慧、帳號0000000000
    00號帳戶）。
   4.ｂ○○以上述方式監控各據點之營業狀況。
  (二)放款模式：
    各據點接獲借款人之電話後，先以低額利息使借款人留下基
    本資料後，再派遣外務前往與借款人見面洽談，外務利用借
    款人急需金錢週轉之急迫窘境或無類似之借貸經驗，貸以數
    萬元至數百萬元不等之金錢，再依據借款人之還款能力、信
    用等情形，加收與本金顯不相當之高額利息（換算成年利率
    為72％～3000％），要求借款人簽發1至2張、為期3天至15
    天期間不等之支票（係將1至2期之利息及本金總額，分別簽
    發1至2張支票），或要求提供本票、證件、車輛、不動產、
    生財機器等物品作為擔保，並要求借款人簽署讓與上述物品
    之所有權之讓渡書，藉以取得上述擔保物品之所有權。若借
    款人無法如期償還，則再以累計利息之方式讓其等延期，繼
    續收取高額利息；另前開簽發支票之情形，若借款人屆期無
    法清償票款，則須向各據點借支如票款（包含本金及利息）
    金額之款項，再以該借款金額充當本金加計高額利息。以此
    方法先後貸予金錢給急需用款之林美枝等人（借款人向該集
    團借款、利息、清償及有無遭受暴力討債等細節，詳如附表
    一、三所示）。
  (三)催討模式：
    借款人無法償還高額利息，而發生跳票或無法如期繳款之情
    形，各據點自行負責催討，嗣各據點之幹部即指示外務前往
    催討，其中部分據點以三字經辱罵、或以強硬、脅迫之言詞
    恐嚇借款人，或以噴漆、砸雞蛋之手段恐嚇借款人，或強押
    借款人剝奪行動自由使借款人心生畏懼而產生還款壓力，藉
    此達到催討本息債務之效果。
    其中：
  1.借款人林美枝於向桃園區借款後未按時繳納本息時，甲Ｆ○
    、廖德祐即以打電話、並至桃園縣觀音鄉○○路○段217之1
    號林美枝營業地點，對林美枝恫稱「去搶銀行還錢！持斧頭
    去搶銀行還錢！」等語，以恐嚇林美枝，使之心生畏懼。（
    如附表一編號1）（廖德祐部分已經原審法院以認罪協商判
    決）
  2.借款人簡進鎰於向桃園區借款後未按時繳納本息時，甲Ｆ○
    、林松德即打電話以三字經「幹你娘！」辱罵簡進鎰（此部
    分未據告訴），並恫稱「去搶銀行來還錢！」等語，以恐嚇
    簡進鎰，使之心生畏懼。（如附表一編號4）
  3.借款人ｌ○○從95年1月24日開始，因急需用錢而向桃園區
    據點所稱之「中華財經財務公司」借款，陸續向楊福全、甲
    Ｆ○借貸80萬元，共已支付利息48萬元。甲Ｆ○、楊福全等
    人遇有ｌ○○遲繳利息之情形，即恐嚇「要斷其手腳！」等
    語，使ｌ○○心生畏懼。（如附表一編號15）
  4.甲Ｇ○從95年3月23日開始，陸續向臺中A區所稱之「安信融
    資」借貸金錢，前後共向該據點借貸13萬5千元，以每10天
    為1期，每期利息10萬元，共已支付利息100萬元。鄧仲文、
    ｍ○○、林孟軒、李欣益、林志遠為使甲Ｇ○如期繳款，揚
    言：「不還錢就將你的服飾店放火燒掉！」等語，恐嚇甲Ｇ
    ○，使之心生畏懼。（如附表一編號24）（鄧仲文、林孟軒
    、李欣益、林志遠部分已經原審法院以認罪協商判決）
  5.借款人甲Ｔ○於向臺北A區借貸後未按時繳納本息時，甲Ｓ
    ○、黃錦龍即打電話對甲Ｔ○恫稱「要將其強押出去！」等
    語，以恐嚇甲Ｔ○，使之心生畏懼。（如附表一編號44）
  6.借款人甲Ｏ○於向臺北A區借貸後未按時繳納本息時，甲Ｓ
    ○、黃錦龍即至臺北市○○區○○路2段131號4樓處甲Ｏ○
    經營公司處，恫嚇稱「不還錢，要砸毀其公司之設備！」等
    語，以恐嚇甲Ｏ○，使之心生畏懼。（如附表一編號45）
  7.借款人甲Ｅ○於向臺北B區借貸後未按時繳納本息時，ｒ○
    ○、蕭子曰、張智銘等人即於95年6月27日下午23時許，在
    臺北市○○○路○段11巷53號對面公園處，將甲Ｅ○強押上
    車牌號碼不詳之自用小客車內，再載至臺北縣林口鄉○○○
    路某空地處停留2小時，又載至桃園縣大溪鎮大綸122號處，
    以剝奪其行動自由，而要脅其還款，並恫稱「如不還款，將
    予以活埋！」等語，使之心生畏懼，迄至次日中午始將之釋
    放。（如附表一編號46）（蕭子曰、張智銘部分已經原審法
    院以認罪協商判決）
  8.借款人壬○○於向桃園區借貸後未按時繳納本息時，ｂ○○
    、甲Ｆ○即打電話對壬○○恫稱「妳再不出面，我會讓妳全
    家活不過明天！」、「要到妳的服飾商行潑油漆！」等語，
    以恐嚇壬○○，使之心生畏懼。（如附表一編號47）
  9.借款人乙○○於向臺中B區借貸後未按時繳納本息時，甲Ｎ
    ○、陳佳鴻、梁雲鵬即撥打電話對乙○○恫稱「如不還錢，
    要對其不利！」等語，以恐嚇乙○○，使之心生畏懼。（如
    附表一編號63）（陳佳鴻、梁雲鵬部分已經原審法院以認罪
    協商判決）
五、ｂ○○、甲Ｆ○2人，又另行起意，共同基於恐嚇之犯意，
    因不詳原因，於95年3月29日上午9時30分許，先由甲Ｆ○以
    0000-000000號電話撥打給胡毓民，告知：「你等一下，我
    組長要跟你講話。」後，即由ｂ○○接手出言恐嚇：「你當
    作我在開玩笑，你當作今天太陽很大，你爸（臺語）讓你看
    不到明天的太陽！」、「你爸（臺語）這裡屎一堆，等一下
    都捧去你家裡潑！」等語，恐嚇胡毓民，使之心生畏懼。
六、本案經檢察官指揮內政部警政署刑事警察局偵6隊2組員警歷
    經多時之蒐證、調查，於95年7月6日調派該組、臺中市警察
    局刑警大隊偵1隊、偵2隊、偵4隊、臺中市警察局第2分局、
    第6分局、基隆市警察局刑警大隊偵3隊、宜蘭縣警察局刑警
    大隊偵3隊、臺北縣政府警察局樹林分局、苗栗縣警察局頭
    份分局、彰化縣警察局北斗分局、嘉義縣警察局刑警大隊、
    嘉義縣警察局民雄分局、行政院海岸巡防署海岸巡防總局中
    部地區巡防局彰化查緝隊及臺中憲兵隊等單位幹員，於基隆
    、臺北、新竹、臺中、南投、嘉義、宜蘭、臺東等各縣市共
    49處所執行搜索，查獲ｂ○○等人，扣得如附表五編號1至
    31所示之物以及被害人等用以為借款擔保之證件、權狀資料
    及票據等物。
七、ａ○○基於上揭常業重利之犯意，另與蔡旻宏（業據臺灣臺
    北地方法院95年度易字第2813號減處有期徒刑7月）共同於
    上開期間，以1萬元，每日收取160至384元不等之利息，於
    借款時預扣利息，借款人並須開立借款本息之支票予ａ○○
    等人之方式經營貸放款之業務。ａ○○並於報紙上刊登借款
    之廣告，及印製載有「華信融資公司」「洪典」「電話0000
    -000000」等內容之名片發送給客戶。於93年12月31日，簡
    瑞鼎因經營「鈞鼎國際股份有限公司」（底下稱「鈞鼎公司
    」）亟須資金週轉，乃撥打報紙上所記載之電話，ａ○○自
    稱「洪典」同意借款。ａ○○與蔡旻宏於當日下午2時許，
    相偕至簡瑞鼎位於臺北市大安區○○○路○段70號5樓之7「
    鈞鼎公司」與簡瑞鼎見面，ａ○○表示借款27萬元須預扣10
    天1期的利息5萬元，實付22萬元，簡瑞鼎因顧及其個人之票
    據信用，且時間已近銀行截止收款時間，而同意以上開計息
    方式借款。ａ○○當場交付現金22萬元，簡瑞鼎則依約當場
    交付面額27萬元，發票日為94年1月10日，發票人「鈞鼎公
    司」之支票1紙。ａ○○及蔡旻宏因而取得與原本顯不相當
    之重利。簡瑞鼎依票期支付票款後，又因鈞鼎公司須資金週
    轉之急迫情況，分別於附表二所示時間，陸續向ａ○○、蔡
    旻宏等人借款（其各次借款之金額及付利息之金額、利率、
    支票號碼詳均如附表二所示）。嗣於94年4月8日，簡瑞鼎因
    不堪長期高利貸之負荷而跳票，ａ○○獲知其跳票之情況後
    ，雖其最後一期借款之還款日尚未屆至，仍於當日下午6時
    許，夥同蔡旻宏至「鈞鼎公司」找簡瑞鼎索債，並要求簡瑞
    鼎儘快籌錢。簡瑞鼎一直無法籌得款項，ａ○○乃撥打電話
    予簡瑞鼎稱：如不還錢會找人來處理等語。但簡瑞鼎因實在
    無力還款，而遲未通知ａ○○等人前來取款。嗣於94年5月
    17日ａ○○打電話通知簡瑞鼎，表示將於94年5月18日前來
    收款，且至少要5萬元。簡瑞鼎心生畏懼，乃向廠商商借5萬
    元，並向警方報案，警方旋即前往埋伏。嗣於94年5月18日
    ａ○○夥同蔡旻宏前往「鈞鼎公司」索債時，為員警當場查
    獲。並在蔡旻宏身上起獲內裝有發票人「鈞鼎公司」，面額
    為13萬之支票1張、「華理財融資顧問中心」信封1個，及簡
    瑞鼎甫支付之現金5萬元，另在ａ○○身上起獲發票人「鈞
    鼎公司」，面額分別為13萬之支票1張、現金8萬1千元，及
    借款人名冊3張等物（臺灣臺北地方法院95年度易字第2813
    號判決就ａ○○此部分犯行，以同一案件重行起訴為由諭知
    不受理判決確定）。
八、ｂ○○自95年7月1日後，復共同與甲Ｆ○、ｔ○○、甲Ｓ○
    、ａ○○、ｒ○○、ｖ○○、甲寅○、ｍ○○、甲Ｎ○、甲
    辛○、ｈ○○、Ｑ○○、ｏ○○、鍾齡慧、廖德祐、林松德
    、林松濤、楊福全、黃明義、李文輝、周文濱、郭妍妏、黃
    錦龍、呂明城、張智銘、蘇義鈞、蕭國彬、王智民、蕭子曰
    、曾雪莉、梁雲鵬、郭小蓓、詹婉琦、李欣益、林志遠、鄧
    仲文、林孟軒、周心玲、陳佳鴻、馮世豪、范宏文、吳振錦
    、羅士蘋、賴卉婷、吳洹騰、陳己發、陳志豪、王景升、陳
    春林、李奕廷、陳尚謙、藍振中、陳明輝、陳英樺、施安蕙
    、陳春基等成員，基於經營俗稱地下錢莊以取得重利之犯意
    聯絡，於如附表三所示之時間，以同上述方式，分別貸放款
    項與如附表三所示之貸款人計3次，藉此牟取與原本顯不相
    當之重利。
九、案經內政部警政署刑事警察局、臺中市警察局、基隆市警察
    局、臺中市警察局第2分局、第6分局、苗栗縣警察局頭份分
    局、彰化縣警察局北斗分局、臺北縣政府警察局樹林分局、
    嘉義縣警察局民雄分局分別移送及報告臺灣臺中地方法院檢
    察署檢察官偵查起訴，及彰化縣警局鹿港分局報請臺灣彰化
    地方法院檢察署及彰化縣警察局鹿港分局報請臺灣臺中地方
    法院檢察署檢察官偵查後移請併辦。
    理  由
壹、證據能力部分
一、按被告以外之人（包括證人、鑑定人、告訴人、被害人及共
    同被告等）於審判外之陳述雖不符刑事訴訟法第159條之1至
    之4等4條之規定，而經當事人於審判程序同意作為證據，法
    院審酌該言詞陳述或書面陳述作成時之情況，認為適當者，
    亦得為證據；當事人、代理人或辯護人於法院調查證據時，
    知有刑事訴訟法第159條第1項不得為證據之情形，而未於言
    詞辯論終結前聲明異議者，視為有前項之同意，同法第159
    條之5定有明文。立法意旨在於傳聞證據未經當事人之反對
    詰問予以核實，原則上先予排除。惟若當事人已放棄反對詰
    問權，於審判程序中表明同意該等傳聞證據可作為證據；或
    於言詞辯論終結前未聲明異議，基於尊重當事人對傳聞證據
    之處分權，及證據資料愈豐富，愈有助於真實發見之理念，
    且強化言詞辯論主義，使訴訟程序得以順暢進行，上開傳聞
    證據亦均具有證據能力。查檢察官、被告等人、被告ｖ○○
    、甲Ｓ○之選任辯護人張慶宗律師、被告ｂ○○之選任辯護
    人陳光龍律師等對於證人即同案被告Ｑ○○、ｏ○○、鍾齡
    慧、廖德祐、林松德、林松濤、楊福全、黃明義、李文輝、
    周文濱、郭妍妏、黃錦龍、呂明城、張智銘、蘇義鈞、蕭國
    彬、王智民、蕭子曰、曾雪莉、梁雲鵬、郭小蓓、詹婉琦、
    李欣益、林志遠、鄧仲文、林孟軒、周心玲、陳佳鴻、馮世
    豪、范宏文、吳振錦、羅士蘋、賴卉婷、吳洹騰、陳己發、
    陳志豪、王景升、陳春林、李奕廷、陳尚謙、藍振中、陳明
    輝、陳英樺、施安蕙、甲Ｓ○、ａ○○、ｒ○○、ｖ○○、
    ｍ○○、甲Ｎ○、甲辛○、ｈ○○、ｔ○○等人、暨證人即
    如附表一、二、三、四所示之被害人於警詢、偵查中之證言
    之證據能力，於本院97年9月19日上午9時5分第1次行準備程
    序中均未表示異議，被告ａ○○之選任辯護人張績寶律師、
    被告ｒ○○之選任辯護人袁烈輝律師則主張上開證人於警詢
    、偵查中之證言均無證據能力等語（本院卷(二)第4頁背面）
    、被告ｂ○○之選任辯護人陳光龍律師另又具狀主張上開證
    人於警詢、偵查中之證述均無證據能力等語（本院卷(一)第38
    頁），惟上開3位選任辯護人，於本院97年10月24日上午9時
    10分第2次行準備程序中，則分別陳述「證據能力部分不爭
    執」、「於準備書狀上所記載沒有證據能力之爭執部分捨棄
    」等語（本院卷第32頁）；且檢察官、被告等人、被告之選
    任辯護人等對於本案卷內（含移送併辦卷）相關證人之證述
    、文書卷證資料，並未就有合於刑事訴訟法第159條第1項不
    得為證據之情形於本院言詞辯論終結前聲明異議，且上述證
    人之證述、文書卷證資料亦經本院於審理期日逐一提示、朗
    讀，並告以要旨，本院復審酌相關證人證述筆錄製成、文書
    卷證資料取得，並無證據顯示有何違背程序規定情事，依據
    上述之說明，均應具有證據能力。
二、被告以外之人（包括證人、鑑定人、告訴人、被害人及共同
    被告等）於檢察事務官、司法警察官或司法警察調查中所為
    之陳述，與審判中不符時，其先前之陳述具有較可信之特別
    情況，且為證明犯罪事實存否所必要者，得為證據，刑事訴
    訟法第159條之2定有明文。所謂「前後陳述不符」之要件，
    應就前後階段之陳述進行整體判斷，以決定其間是否具有實
    質性差異，惟無須針對全部陳述作比較，陳述之一部分有不
    符，亦屬之。而所謂「較可信之特別情況」之情形，亦應就
    前後陳述時之各種外部情況進行比較，以資決定何者外部情
    況具有可信性。若陳述係在特別可信之情況下所為，則虛偽
    陳述之危險性即不高，雖係審判外陳述，或未經被告反對詰
    問，仍得承認其有證據能力。本件證人洪惠君於警詢中及本
    院審理時之供述有前後陳述不符之情形。本院審酌其於警詢
    中之證述距案發日較近，當時記憶自較深刻，可立即反應所
    知，不致因時隔日久而遺忘案情；且較無來自被告或其他成
    員同庭在場之壓力而出於虛偽不實之指證，或事後串謀而故
    為迴護被告之機會，揆諸上開說明，其於警詢中所為之陳述
    ，客觀上應具有較可信之特別情況，且亦為證明犯罪事實存
    否所必要，依上揭規定，其於警詢中之證言自有證據能力。
三、被告以外之人於偵查中向檢察官所為陳述，除顯有不可信之
    情況者外，得為證據，刑事訴訟法第159條之1第2項定有明
    文。偵查中對被告以外之人（包括證人、鑑定人、告訴人、
    被害人及共同被告等）所為之偵查筆錄，或被告以外之人向
    檢察官所提之書面陳述，性質上均屬傳聞證據。惟現階段刑
    事訴訟法規定檢察官代表國家偵查犯罪、實施公訴，依法其
    有訊問被告、證人及鑑定人之權，證人、鑑定人且須具結，
    而實務運作時，檢察官偵查中向被告以外之人所取得之陳述
    ，原則上均能遵守法律規定，不致違法取供，其可信度極高
    ，職是，被告以外之人前於偵查中已具結而為證述，除反對
    該項供述得具有證據能力之一方，已釋明「顯有不可信之情
    況」之理由外，不宜以該證人未能於審判中接受他造之反對
    詰問為由，即遽指該證人於偵查中之陳述不具證據能力。本
    件證人即共同被告ｒ○○等人下列於檢察官偵查中所為之陳
    述，均經具結，有結文附卷可稽，且並無證據證明上開證述
    有何顯不可信之情況，依上說明，其等於偵查中之證言自均
    具有證據能力。
貳、實體理由：
甲、有罪判決部分：
一、訊據被告上訴人即被告（以下稱被告）ｂ○○、甲Ｆ○、甲
    Ｓ○、ａ○○、ｒ○○、ｖ○○、甲寅○、ｍ○○、甲Ｎ○
    、甲辛○、ｈ○○、ｔ○○等12人對於犯如附表一、二、三
    所示之重利罪部分均自白不諱；核與同案被告即證人Ｑ○○
    、ｏ○○、鍾齡慧、廖德祐、林松德、林松濤、楊福全、黃
    明義、李文輝、周文濱、郭妍妏、黃錦龍、呂明城、張智銘
    、蘇義鈞、蕭國彬、王智民、蕭子曰、曾雪莉、梁雲鵬、郭
    小蓓、詹婉琦、李欣益、林志遠、鄧仲文、林孟軒、周心玲
    、陳佳鴻、馮世豪、范宏文、吳振錦、羅士蘋、賴卉婷、吳
    洹騰、陳己發、陳志豪、王景升、陳春林、李奕廷、陳尚謙
    、藍振中、陳明輝、陳英樺、施安蕙等人分別於警詢、偵查
    及原審審理所證述情節大致相符，亦與附表一、三所示之證
    人即借款人等於警詢中所證內容、附表二之證人即借款人簡
    瑞鼎於臺灣臺北地方法院上開案件審理時證述情節大致相吻
    合，復有如附表五所示之扣案物以及借款人等用以為借款擔
    保之證件、權狀資料及票據等物扣案可佐。另被告ｂ○○、
    甲Ｆ○2人對於如犯罪事實欄五之對胡毓民恐嚇之犯行部分
    ，亦均於本院審理中為自白認罪供述，且有內政部警政署刑
    事警察局95年8月21日刑偵6二字第0000000000號函檢附如犯
    罪事實欄五之恐嚇犯行監聽譯文1件附於本院編號案警卷
    第115頁可憑。是被告等人上開自白認罪供述部分，核與本
    案客觀事實相符，堪以採為本案斷罪之依據。
二、被告甲Ｓ○、ｒ○○於本院上訴審審理、本院審理中辯稱：
    彼等均不是幹部，只是受僱之員工云云；被告ａ○○辯稱：
    僅係單純投資，未參與實際經營云云；被告ｂ○○辯稱：所
    出資之各該據點均係獨立運作、互不相涉，沒有互相調度、
    支援、聚集關係云云；被告ｖ○○辯稱：臺北C區僅經營至
    95年3月即結束；95年7月6日所查獲之153萬元與本件犯罪無
    關云云；被告甲Ｆ○、ｍ○○、甲Ｓ○、ｂ○○、甲Ｎ○辯
    稱未對犯罪事實欄四之(三)1.～6.、8.～9.所示之借款人恐嚇
    云云；被告ｒ○○辯稱未對犯罪事實欄四之(三)之7.剝奪行動
    自由云云。被告ｒ○○之選任辦護人辯護意旨略稱：「被告
    ｒ○○於原審就參與高利貸之事實已認罪在案，然堅持否認
    為幹部，並於準備程序時辯稱我只是員工，判刑太重，且公
    訴意旨亦認被告ｒ○○係會計。另參酌被告ｂ○○、蘇義鈞
    、蕭國斌、蕭子曰等人於偵查筆錄均證稱被告ｒ○○不是負
    責人。再被告ｒ○○自本案經警查獲後於原審筆錄中表明悔
    意，復與部分被害人達成和解，參酌上揭各項情狀，原審量
    刑似嫌過重，請求減輕其刑。」等語，資為辯護。被告ｂ○
    ○之選任辦護人辯護意旨略稱：「被告ｂ○○僅係投資者，
    並非集團的總負責人，亦未參與各據點的實際經營業務，且
    本案借款尚有多數本金未收回，縱有獲利，亦屬有限。又被
    告ｂ○○已與部分被害人達成和解，並對於所有借款人之債
    務予以拋棄，請求撤銷原審判決，減輕其刑。」等語資為辯
    護。被告甲Ｓ○、ｖ○○共同選任辦護人其辯護意旨略為：
    「原審及上訴審就被告甲Ｓ○及ｖ○○所處刑度確嫌過重，
    被告甲Ｓ○並非臺北A區據點負責人；被告ｖ○○係95年3月
    即自行結束營業，原審及上訴審判決認定被告ｖ○○係95年
    6月始解散臺北C區，就結束營業時間有出入，被告ｖ○○於
    95年7月6日為警查獲即自行停止營業，顯見被告ｖ○○對於
    所犯之罪知所反省，情節應較為輕微，懇請撤銷原審判決關
    於被告甲Ｓ○、ｖ○○所涉部分，改判量處較輕之刑。」等
    語，資為辯護。被告ａ○○之選任辯護人辯護意旨略稱：「
    原審認定被告ａ○○與其他的被告有犯意聯絡，這部分由今
    日詰問證人的結果可以得知，並非如此，而且ａ○○對於聚
    餐並未參與，與被告ｂ○○半年見不到一次；由本案來看利
    率的部分，並不需要透過開會決定經營方針、如何做、利率
    如何，也僅有資金不足時互調而已，所以這部分認定與事實
    不符，各個據點並沒有犯意聯絡、行為分擔的情形。被告承
    認有重利的情形，惟有無犯意之聯絡，請鈞院斟酌。關於檢
    察官上訴認為本案是集團性犯罪，量刑過重，惟本件究竟是
    否集團性犯罪，依據相關卷證，並無組織犯罪情形，檢察官
    之上訴與事實不符，另檢察官認為對於社會金融秩序危害重
    大之上訴理由過於牽強，被告對於當時現場查扣龐大金額，
    對於借款人債權亦已拋棄，並與部分被害人和解，被告ａ○
    ○復為單親家庭，須負擔家裡母親與小孩之生計，請給予緩
    刑之宣告，或附條件緩刑方式繳交公益金」等語，資為辯護
    。
    然查：
  (一)本案被告等人雖分於不同縣市經營地下錢莊，惟渠等間仍具
    有共同犯意連絡而屬共犯關係、暨被告甲Ｓ○、ｒ○○為該
    地下錢莊據點幹部之認定理由：
  1.證人之證述部分：
  (1)甲Ｓ○於95年7月7日警詢時供稱：「「全民融資公司」係我
    與阿正、財哥股東共計3名，3人共同經營，該公司於93年年
    底約10、11月間在我住處成立；從事收款、放款工作，有時
    我1人，有時阿財、阿正會與我共同前往收、放款；公司資
    金不足都是由阿正去籌錢。」等語（樹林分局警卷第1～3頁
    ）。且證人即原審共同被告黃錦龍於95年7月7日警詢、檢察
    官偵訊及本院上訴審審理時證稱：「其配合甲Ｓ○從事放款
    、做融資公司及收帳，其大部分都是擔任開車的工作；收款
    工作，放款利息係由甲Ｓ○決定，薪資均係向甲Ｓ○收取。
    」等語（樹林分局警卷第8頁、95年偵字第15032號偵卷第4
    頁）、本院卷(二)96上訴字第849號第67頁）相符；被告甲Ｓ
    ○所辯：伊不是幹部，只是受僱之員工云云難以採信，縱與
    甲Ｓ○合夥之股東另有「財哥」「阿正」其人，就被告甲Ｓ
    ○犯行之認定不生影響，是證人郭妍妏、林松德、廖德佑等
    人於本院上訴審審理中所為之證述，無法為被告甲Ｓ○有利
    之認定。
  (2)證人即共同被告ｒ○○於95年7月6日警詢時供稱：「臺北縣
    泰山鄉○○路26巷7號之據點是我與ｂ○○及ａ○○所開設
    。」等語（樹林分局警卷第2頁）；於95年7月7日檢察官偵
    訊時證稱：「我與ａ○○共同為地下錢莊之負責人，我負責
    每日製作報表，每星期5傳真給最大股東即被告ｂ○○看，
    借給客戶之母金均是先放在我之帳號裡。」等語（偵卷95年
    偵字第15011號第4頁）；核與證人即被告ａ○○於95年7月7
    日警詢時證稱：「臺北縣泰山鄉○○路26巷7號據點係其與
    ｒ○○、ｂ○○3人共同經營，其曾從事審核放款狀況及資
    金出入情形，但於5個月前在虧損之情形下，即少參與據點
    之運作；收放款之製表由ｒ○○負責。」等語（樹林分局警
    卷第4、5頁）；再於同日檢察官偵查訊問時證稱：「上開警
    詢內容屬實；其與ｒ○○係該據點之負責人，但因ｂ○○係
    股東，會要求要看，所以ｒ○○每隔10天到1個月會將報表
    傳真予ｂ○○。」等語（95年偵字第15060號偵卷第5頁）相
    符，是被告ａ○○所辯：僅是單純投資，未參與實際經營、
    被告ｒ○○所辯：其並非公司幹部，只是員工等云云，均非
    事實。
  (3)證人即被告ｈ○○於95年7月6日警詢時供稱：「ｂ○○確有
    經營地下錢莊，我所經營之地下錢莊係ｂ○○下游地下錢莊
    之一；我於固定時間，將所經營錢莊客戶借款金額、行政開
    銷金額及所收取之本息等，以報表傳真予ｂ○○；關於公司
    會議部分，通常係以一邊玩、一邊談論公司之事，由ｂ○○
    本人或託他人打電話通知時間、地點。」等語（民雄分局警
    卷第5、6頁）；再於同年月7日檢察官偵訊時證稱：「在每
    個星期週5，將上開報表傳真給ｂ○○，並由ｂ○○負責簡
    訊廣告之事，每個月之盈餘扣除員工薪水及開銷，交給ｂ○
    ○1成。」等語（偵卷95年偵字15056號第7頁）。至於ｈ○
    ○證稱給予被告ｂ○○1成利潤部分與其餘證人及被告ｂ○
    ○所稱之給予被告ｂ○○5成利潤容有不符，自應以其餘證
    人及被告ｂ○○所稱之給予被告ｂ○○5成利潤為可採，惟
    此尚不得執以推論ｈ○○所證即有不可採信之處，亦尚無從
    執為被告ｂ○○有利之認定。
  (4)證人即被告甲辛○於95年7月6日警詢時供稱：「公司規定每
    個星期5要將當週報表傳真到總部，被告ｂ○○會審核；公
    司廣告之簡訊由總公司之ｂ○○負責發送，並通知各據點廣
    告費用，並由各據點匯款到指定帳戶；關於公司會議部分，
    我都有參加，分別在關仔嶺「儷景飯店」、宜蘭地區民宿。
    」等語（北斗分局警卷第7頁）。
  (5)證人即被告ｔ○○於95年7月7日警詢時供稱：「我與被告ｂ
    ○○每月開會1次，討論之經營狀況，均是據點對外廣告部
    分；查扣之借款人名冊及報表，均是據點做的帳，每星期5
    傳真給ｂ○○，每月開會時影印1份，親交ｂ○○對帳。」
    等語（基隆分局警卷第35、36頁）；再於同日檢察官偵訊時
    證稱：「ｂ○○負責簡訊的事。我不清楚崑盈其他據點何在
    ，但每月月中開會時，來的人蠻多的，約10來個，我參加2
    次會議均係討論簡訊廣告版面，由ｂ○○主持。」等語（偵
    卷95年偵字第15039號第17頁）。
  (6)證人即共同被告甲Ｎ○於95年7月7日檢察官偵訊時證稱：「
    公司負責人為被告ｂ○○，名下有臺北、桃園、新竹、臺中
    .... 等據點，大部分之資金均由ｂ○○所提供，會計製作
    日報表，1星期傳真給ｂ○○看，基本上1個月與ｂ○○開會
    1次。」等語（偵卷95年偵字第15017號第7頁）。
  (7)證人即共同被告ｍ○○於95年7月7日檢察官偵訊時證稱：「
    會計製作之報表資料，1星期傳真1次予ｂ○○看，傳真電話
    是00-0000000，後來改為00-0000000。」等語（偵卷95年偵
    字第15016號第9頁）。
  (8)證人甲寅○於警詢、偵查中皆證稱「這種格式是公司裡面就
    有，報表的格式都是這種格式，是ｂ○○說用這種格式」、
    「ｂ○○有出資300萬元」、「我們需要在每個星期5將報表
    傳真到桃園給ｂ○○。」等語（偵卷95年度偵字第16777號
    第46、47、95頁）。
  (9)證人Ｑ○○於偵查中證稱「ｂ○○出資300萬元，我出資50
    萬元。」、「要將報表傳真給ｂ○○。」等語（偵卷95年度
    偵字第16777號第55、56頁）。
  (10)證人ｏ○○於偵查中證稱「陳英樺、ｂ○○有經營地下錢莊
    」等語（偵卷95年度偵字第15018號號第6頁）。
  證人ｔ○○於偵查中證稱「公司資金200萬元是我出的，200
    萬元是ｂ○○出的。」、「簡訊是ｂ○○去處理的，簡訊內
    容就是工商企業貸款，提到每月月息1.5分，再留公司0000-
    000000的電話。」、「我是要跟ｂ○○拆帳。」、「我每星
    期5會傳真報表給他（指ｂ○○），傳00-0000000，後來改
    傳00-0000000。」、「這套營運方式是我跟ｂ○○討論出來
    的。」、「我們每月月中開會時來的人滿多的，約10來個，
    開會地點不一定，我去過桃園該5月份，6月份的去大溪開。
    我去2次的會裡面都是討論簡訊廣告版面，都是由ｂ○○主
    持。」等語（偵卷95年度偵字第15039號號第16、17頁）。
  被告ｖ○○於95年7月6日警詢時供稱：「警方查扣之現金
    153萬元是預備客戶借款使用；被告ｂ○○係從事融資借款
    工作，係幕後金主之主要來源，旗下公司分為臺中區、宜蘭
    區、新竹區、桃園區、臺北區、高雄區、南投區，各據點均
    有負責人，每區廣告大部分是由ｂ○○負責處理。我認識台
    中區負責人阿龍（即同案被告甲Ｎ○）、綽號「許仔」、「
    大頭」、嘉義或臺南區綽號「阿川」等語（霧峰分局警卷第
    8頁）；再於同年月7日警詢時供稱：警方自我0000-000000
    行動電話上抄下客戶洪惠君之聯絡電話；我以「台鑫理財管
    理中心」王宗富名義，於95年6月30日親自拿了30萬元至臺
    北市○○○路一家洪女所開設之童裝店借給她，洪女簽發面
    額33萬元之支票，我將該支票以32萬5千元代價轉給綽號「
    阿芬」之女子等語（霧峰分局警卷第15頁）；再於同日檢察
    官偵訊時證稱：「每星期5需要將據點經營之報表傳給我姐
    夫ｂ○○，他會依照業績來核發獎金，由我代轉予其他員工
    ，每個月之盈餘扣除員工薪水及開銷，盈餘由我及ｂ○○、
    郭文賀3人平分；ｂ○○每個月月中均會邀集幹部開會，研
    究簡訊廣告內容，洪惠君係我的客戶，我於95年6月底離職
    。」等語（偵卷95年偵字第15057號第8頁）。就放款予洪惠
    君部分，核與證人洪惠君於95年7月6日警詢時證稱：「於95
    年6月30日向地下錢莊借款30萬元，一位自稱係「台鑫理財
    管理中心」王宗富（行動電話0000-000000）親自將錢送到
    我之住處，我簽發一張票期95年7月7日，金額33萬元之支票
    交付。」等語（霧峰分局警卷第30、31頁）相符，並有印製
    有「台鑫理財管理中心」王宗富字樣之名片影本在卷足佐，
    參酌本院上訴審卷附「花蓮區中小企業銀行」板和簡易型分
    行96年7月23日蓮銀和字第960650號函稱：編號D型236號保
    管箱，94、95年間之承租人為ｖ○○，95年7月前，最後1次
    開箱時間為95年5月16日等情，被告ｖ○○所辯：臺北C區僅
    經營至95年3月即結束云云，顯與事實不符；至洪惠君於96
    年8月1日本院上訴審審理時證稱：「於95年2、3月間，向自
    稱王先生之被告ｖ○○借款3次，共借50萬元；我向警方提
    供王姓、張姓及其他姓氏等人之名片，於警詢時供述95年6
    月30日有借30萬元時，警方並未提供被告ｖ○○之口卡給伊
    指認。」云云（本院上訴卷(二)96年上訴字849號第117、118
    頁），非但與其於警詢證述內容不符，亦與被告ｖ○○之前
    揭供述扞格，應係迴護之詞不足採信。
  證人甲辛○於偵查中證稱「（問：你公司是他（指被告ｂ○
    ○）旗下據點之一？）算是。」、「發廣告見訊是付錢給ｂ
    ○○由他去處理的，我都叫他是董仔，我們營業地區是南投
    、彰化。」、「1星期傳真1次給ｂ○○，星期5傳，傳真到
    桃園，傳真電話會換。」、「傳真是ｂ○○要求的。」等語
    （偵卷95年度偵字第15055號號第7、8頁）。
  證人ａ○○於偵查中證稱「（問：公司負責人是誰？）我跟
    ｒ○○。ｂ○○是金主。」、「我和張必正各出100萬，ｂ
    ○○出300萬。」、「ｒ○○每隔10天到1個月會傳真報表給
    ｂ○○。」等語（偵卷95年度偵字第15060號第4、5頁）。
  證人ｂ○○於偵查中證稱「（問：各據點使用的週報表是妳
    設計的？）（提示卷內資料）....，我要求各據點使用這種
    報表，每個星期5下午各據點需要將週報表傳真到桃園給我
    。」、「....，在聚會時，我們會研擬下個廣告的策略及內
    容，簡訊內容是由我統一發放，再向各據點收錢。」、「伊
    曾至Ｑ○○這個據點查帳。」、「圈圈內的數字是日期，圈
    圈下方的數字是金額，代表回收的票據及發票日，下面有1
    個英文字母M總數是代表各據點累積放貸的金額跟呆帳的金
    額，.... 「處理」就是呆帳，「損害」是跟債務人調解之
    後捨掉的金額，「雜銷」是據點的雜支。」等語（偵卷95年
    度偵字第16777號第227、228頁）。
  2.次查，犯罪事實欄三所載之桃園區、基隆區、臺北A區、臺
    北B區、臺北C區、新竹區、臺中A區、臺中B區、臺中C區、
    南投區、嘉義區、宜蘭區等各據點於每個星期5所傳真予被
    告ｂ○○之報表格式均屬同一，且係依據被告ｂ○○所指定
    之內容而製作，各區又分以「色」、「軒」、「財」、「政
    」、「牛」、「仲」、「許」、「龍」、「志」、「嚴」、
    「川」、「明」等為代表以製作傳真週報等節，為被告等人
    所不否認。
  3.再者，證人即同案被告李文輝於95年6月份自桃園區調至臺
    中C區、梁雲鵬於95年7月份由新竹區調至臺中B區、張婉琦
    於95年6月份由臺中A區調至南投區等，亦據李文輝、梁雲鵬
    、張娩琦等人分別於偵查中證稱在卷。
  4.而按「共同正犯之意思聯絡，原不以數人間直接發生者為限
    ，即有間接之聯絡者，亦包括在內。如甲分別邀約乙、丙犯
    罪，雖乙、丙間彼此並無直接之聯絡，亦無礙於其為共同正
    犯之成立」、「共同正犯，於犯意聯絡範圍內，組成一共犯
    團體，團體內之成員，均對全部行為，負共同責任，故意圖
    為共犯團體或團體中任何成員之不法利益，即係意圖為自己
    不法之利益。」、「共同正犯，係共同實施犯罪行為之人，
    在共同意思範圍內，各自分擔犯罪行為之一部，相互利用他
    人之行為，以達其犯罪之目的，其成立不以全體均行參與實
    施犯罪構成要件之行為為要件。如行為人以自己共共同犯罪
    之意思，事前同謀，而由其中一部分人實行犯罪之行為者，
    亦應認為共同正犯，使之對於全部行為所發生之結果，負其
    責任。」、「共同正犯，係共同實施犯罪行為之人，在共同
    意思範圍內，各自分擔犯罪行為之一部，相互利用他人之行
    為，以達其犯罪之目的，其成立不以全體均行參與實施犯罪
    構成要件之行為為要件。如行為人以自己共同犯罪之意思，
    事前同謀，而由其中一部分人實行犯罪之行為者，亦應認為
    共同正犯，使之對於全部行為所發生之結果，負其責任。」
    ，最高法院77年度臺上字第2135號、87年度臺非字第35號、
    88年度臺上字第4867號、87年度臺非字第35號裁判意旨參照
    。本案被告等人所經營之地下錢莊，雖係分散於上述各個據
    點，惟上述地下錢莊各該據點被告ｂ○○均有投資一定資金
    ，而各該據點所製作之表格係依據被告ｂ○○所指定之格式
    為之，且各該據點並須於每週5將報表傳真予被告ｂ○○，
    各該據點負責人或幹部又按月聚會，於聚會中商議該地下錢
    莊放款之廣告內容後，再由ｂ○○負責委託「米瑟奇媒體科
    技公司」辦理，各該據點之成員並有流動即據點互調之情況
    存在，在在顯示上述地下錢莊之經營雖分散於各地，然其間
    係有犯意之聯絡，被告等人對於如附表一、三所示之重利犯
    行、被告ａ○○與蔡旻宏就如附表二所示之重利犯行應論以
    共同正犯一節，應無疑義，而堪認定。
  5.至於本院審理中證人ｔ○○證稱「（問：你於基隆市經營放
    款業務？）是。」、「（問：ｂ○○有無投資該據點？）有
    。」、「（問：投資多少？）200萬。」、「（問：ｂ○○
    是否有實際參與該據點的經營指揮調度？）沒有。」、「（
    問：你放款業務是如何招攬？）用簡訊。」、「（問：簡訊
    內容何人決定？何人發送？）當時是ｂ○○找廠商代發簡訊
    ，我們自己決定發送簡訊的。」、「（問：你們放款的利息
    是否由ｂ○○決定？）不是。」、「（問：有沒有每個月聚
    會討論經營情形？）那是吃飯，吃飯的時候，有談到要發簡
    訊的事情，請ｂ○○再幫忙代發。」、「（問：店裡面使用
    的報表表格是否ｂ○○設計？）這我不清楚。」、「（問：
    營運方式是否你與ｂ○○決定的？）不是，這是我們自己確
    定的。」、「（請求提示95年度偵字第1503號卷第17頁）（
    問：偵查中陳述營運方式是你與ｂ○○討論出來的，當時討
    論的內容為何？）（審判長提示95年度偵字第1503號卷第17
    頁）內容就是簡訊的內容，我會請教他。」云云、證人Ｑ○
    ○證稱「（問：ｂ○○是否有投資？）我是向他借錢，大約
    借了250萬。」、「（問：ｂ○○是否有參與調度或是指揮
    ？）沒有。」、「（問：與借款人之間的放款利息何人決定
    的？）就是與被害人討論的。」、「（問：是否每個月固定
    聚會討據點經營的情形？）有時候是去吃個飯而已，並沒有
    討論。」、「（問：如何經營放款業務？）就是廣告，類似
    簡訊的方式。」、「（問：是否要製作週報表？）這是自己
    的內帳簿。」、「（問：週報表格式是否ｂ○○規定的？）
    這是參考別人的。」、「（請提示95年度偵字第16777號卷
    第50頁起。）（審判長提示95年度偵字第16777號卷第50頁
    起）（問：偵查中說ｂ○○是股東，他出資300萬？）這個
    錢是我向他借的。」、「（問：偵查中為何如此說？）當時
    已經經過2年多了，我也不太記得了，才這樣說，我是向他
    借250萬元，另外的50萬元是別人的。」、「（問：偵查中
    陳述要傳真報表給ｂ○○看，報表格式也是他規定的？）因
    為我是向他借錢的，所以就傳真給他看。報表的格式是ｂ○
    ○拿給我們參考的。」云云、證人郭敏哲證稱「（問：你於
    宜蘭縣經營放款業務？）是。」、「（問：ｂ○○是否有投
    資？）都是我自己在經營。」、「（問：他有無投資該據點
    ？）他不是向我投資，有時候我不夠會向他調錢。」、「（
    問：ｂ○○是否有參與據點的指揮經營與調度？）沒有。」
    、「（問：放款利息是否由ｂ○○決定？）不是。」、「（
    問：是否有每個月固定聚會討論經營的情形？）沒有。」、
    「（問：店裡面使用的表格是否ｂ○○設計的？）那個不需
    要什麼表格。」、「（問：經營時是否有做週報表？）我有
    自己做報表。」、「（問：是否需要傳真給ｂ○○看？）有
    時候。」、「（問：為何要傳真給他看？）因為我向他調錢
    。」、「（問：為何向他調錢就要傳真報表給他看？）因為
    我向他調錢，所以我有傳真給他看是否有賠。」、「（問：
    何時傳真給他看？）調錢的時候。」、「（問：若是沒有向
    他調錢，是否要固定傳真給他看？）不用。」云云，除與該
    3人於偵查中所證述情節不符，亦核上開被告ｂ○○於偵查
    中所供述及其餘證人所證述內容迥不相同，當難遽以採為被
    告ｂ○○有利之認定。
  (二)就犯罪事實欄四所載之恐嚇、妨害自由犯行部分：
    被告甲Ｆ○、ｍ○○、甲Ｓ○、ｂ○○、甲Ｎ○等雖矢口否
    認有對犯罪事實欄四所載之被害人恐嚇犯行、被告ｒ○○亦
    矢口否認有對犯罪事實欄四所載之被害人為剝奪行動自由犯
    行云云。
    惟查：如犯罪事實欄所載之恐嚇、妨害自由罪部分，以據下
    列證人分別證述屬實無誤。
  1.證人林美枝於警詢中證稱伊借款後未按時清償時，甲Ｆ○、
    廖德祐2人有至桃園縣觀音鄉○○路○段217之1號處，對伊恫
    稱「去搶銀行還錢！持斧頭去搶銀行還錢！」等語（詳如附
    表一編號1所示卷證處）
  2.證人簡進鎰於警詢中證稱伊借款後未按時繳納本息時，甲Ｆ
    ○、林松德即打電話以三字經「幹你娘！」辱罵伊，並恫稱
    「去搶銀行來還錢！」等語（詳如附表一編號4所示卷證處
    ）。
  3.證人ｌ○○於警詢中證稱伊遲繳本息時，甲Ｆ○、楊福全等
    人即對伊恐嚇稱「要斷其手腳！」等語（詳如附表一編號15
    卷證處）
  4.證人甲Ｇ○於警詢中證稱伊未如期繳交本息時，鄧仲文、ｍ
    ○○、林孟軒、李欣益、林志遠即對伊揚言：「不還錢就將
    你的服飾店放火燒掉！」等語（詳如附表一編號24卷證處）
    。
  5.證人甲Ｔ○於警詢中證稱伊借貸後未按時繳納本息時，甲Ｓ
    ○、黃錦龍即打電話對伊恫稱「要將其強押出去！」等語（
    詳如附表一編號44卷證處）。
  6.證人甲Ｏ○於警詢中證稱伊借貸後未按時繳納本息時，甲Ｓ
    ○、黃錦龍即至臺北市○○區○○路2段131號4樓處對伊恫
    稱「不還錢，要砸毀其公司之設備！」等語（詳如附表一編
    號45卷證處）。
  7.證人甲Ｅ○於警詢中證稱借貸後未按時繳納本息時，ｒ○○
    、蕭子曰、張智銘等人即於95年6月27日下午23時許，在臺
    北市○○○路○段11巷53號對面公園處，將伊強押上車牌號
    碼不詳之自用小客車內，再載至臺北縣林口鄉○○○路某空
    地處停留2小時，又載至桃園縣大溪鎮大綸122號處，以剝奪
    其行動自由，而要脅其還款，並恫稱「如不還款，將予以活
    埋！」等語，迄至次日中午始將之釋放等語（詳如附表一編
    號46卷證處）。
  8.證人壬○○於警詢中證稱借貸後未按時繳納本息時，ｂ○○
    、甲Ｆ○即打電話對伊恫稱「妳再不出面，我會讓妳全家活
    不過明天！」、「要到妳的服飾商行潑油漆！」等語（詳如
    附表一編號47卷證處）。
  9.證人乙○○於警詢中證稱借貸後未按時繳納本息時，甲Ｎ○
    、陳佳鴻、梁雲鵬即撥打電話對伊恫稱「如不還錢，要對其
    不利！」等語（詳如附表一編號63卷證處）。
  10.至於本案雖認定被告等人共同犯如附表一、二、三所示之重
    利罪，惟關於犯罪事實欄所載之恐嚇、妨害自由罪部分被告
    等人均否認犯有該罪，且被告等人經營如犯罪事實欄所載之
    地下錢莊原係以取得與原本顯不相當之重利為其目的，依卷
    內相關證據所示，就犯罪事實欄所載之恐嚇、妨害自由罪犯
    行部分，亦無證據顯示被告等人就此部分亦具有共同之犯意
    聯絡存在，是關於如犯罪事實欄所載之恐嚇、妨害自由罪之
    犯行部分，自應由各個著手實施犯罪之人各別認定是否具有
    共犯關係。
  (三)至於如附表一、二、三所示之被害人人數眾多，被告之選任
    辯護人曾於本院上訴審抗辯稱該被害人或許係向其他地下錢
    莊借貸，而誤認係向被告等人借貸等云云。此查：本案承辦
    警分局於查獲被告等人後，再依據現場查扣之借款人資料依
    序傳喚如附表一、二、三所示之借款人到場製作警詢筆錄，
    借款人於警詢筆錄中復有指認係由何被告將款項借貸予渠等
    一節，有如附表一、二、三所示之被害人筆錄在卷可憑，亦
    為被告等人所不爭執，是承辦警分局於警卷內通知如附表一
    、二、三所示之借款人到場製作之警詢筆錄，已無被告之選
    任辯護人於本院上訴審所抗辯被害人人數眾多，或可能係向
    其他地下錢莊借貸而誤認係向被告等人借貸之可能性存在，
    此之抗辯，應無可採為被告等有利之認定。
三、按「常業犯係指行為人反覆以同種類行為為目的之社會活動
    之職業性犯罪而言，至於犯罪所得之多寡，是否恃此犯罪為
    唯一之謀生職業，則非所問，縱令行為人兼營他業，仍無礙
    於該常業犯罪之成立。」、「刑法上之常業犯係以犯罪行為
    為生活之職業，恃之以維生，因之常業犯就其犯意而言，係
    以同一犯罪行為恃以維生之意思，反覆為之，具有同一不變
    犯意之連續性，就其犯罪行為客體內涵觀察，客觀上必須具
    有相當時間之連續性及可確定性，足以為生活之職業者，而
    非僅為偶發、短暫性，不足為生活之職業者，即足當之，至
    於犯罪當時有無其他職業、犯罪時間之長短或所得多寡，並
    不影響其為常業犯之認定（最高法院93年度臺上字第4967
    號、95年度臺上字第591號裁判意旨參照）」。本案被告等
    人犯如附表一、二所示之重利罪，借貸次數、借款人數均屬
    眾多，犯罪時間具有相當連續性及可確定性，已非偶發為之
    ，亦非屬短暫性，且向被害人收取與原本顯不相當之重利，
    均顯以此為業，恃此為生，合與常業犯之構成要件相當，自
    應論以刑法修正前之常業犯。
四、再所謂集合犯，係指數犯罪構成要件中，本即預定有數個同
    種類之行為將反覆實行，雖其特質為行為含有反覆實行複數
    行為而評價為包括一罪，但並非其所有反覆實行之行為，皆
    一律認為包括一罪，仍須從行為人之主觀犯意，自始係基於
    概括性，行為之時、空上具有密切關係，且依社會通念，認
    屬包括之一罪為合理適當者，始足當之。本件被告等人之上
    開犯行既符合行為時常業犯之構成要件，自無另認以集合犯
    之餘地。
五、此外，且有如附表五所示之物扣案可資佐證。是被告等人關
    於上開辯解部分，自不足以採信，被告之選任辯護人辯護意
    旨所指亦不足以採為被告等有利之認定。
六、是綜上所述。本件事證明確，被告等人之犯行均堪認定，應
    依法予以論科。
七、按被告行為後，刑法第2條第1項業於94年2月2日以華總一義
    字第09400014901號令修正公布，並自95年7月1日起施行；
    修正後刑法第2條第1項規定，已將新舊法律適用之「從新從
    輕」原則，改採「從舊從輕」原則，而此規定僅係規範行為
    後法律變更所生新舊法律比較適用之準據法，並非實體刑罰
    法律，自不生行為後法律變更之比較適用之問題，應逕行適
    用新法第2條第1項之規定，為「從舊從輕」之比較。又於比
    較時應就罪刑有關之共犯、未遂犯、想像競合犯、牽連犯、
    連續犯、結合犯，以及累犯加重、自首減輕暨其他法定加減
    原因（如身分加減）與加減比例等一切情形，本於統一性及
    整體性原則，綜其全部罪刑之結果而為比較。
    據此：
  (一)刑法第28條有關共同正犯之規定，僅作文字修正，對於狹義
    共同正犯（指有犯意聯絡及行為分擔之數行為人）之認定，
    不生任何影響，不論依修正前、後之規定，均應論以共同正
    犯，是於本案新舊法對被告而言並無有利或不利之情形。
  (二)修正後之刑法刪除第55條關於牽連犯之規定。而犯一罪而其
    方法或結果之行為，均在新法施行前者，新法施行後，應依
    新法第2條第1項之規定，適用最有利於行為人之法律（最高
    法院95年第8次刑事庭會議決議參照）。本件被告等所犯上
    開常業重利及恐嚇罪、妨害自由罪部分具有牽連犯之關係，
    依修正前即行為時之規定，應從一重之常業重利罪處斷；依
    修正後之刑法既已刪除牽連犯之規定，則所犯上述各罪應依
    數罪併罰之規定分論併罰。比較新舊法之規定，修正後之規
    定並非較有利於被告，依刑法第2條第1項之規定，應適用行
    為時之法律，即適用修正前刑法第55條牽連犯之規定，從一
    重之常業重利罪處斷。
  (三)修正前刑法第56條連續犯之規定，業於94年1月7日修正公布
    刪除，並於95年7月1日施行，則被告之犯行，因行為後新法
    業已刪除連續犯之規定，此刪除雖非犯罪構成要件之變更，
    但顯已影響行為人刑罰之法律效果，自屬法律有變更，依新
    法第2條第1項規定，比較新、舊法結果，仍應適用較有利於
    被告之行為時法律即舊法論以連續犯（最高法院95年第8次
    刑事庭會議決議參照）。
  (四)修正後之刑法刪除第345條之常業重利罪之規定，則有關數
    次重利之犯行，則須分論併罰。惟依修正前之刑法第345條
    之常業重利罪規定，係處5年以下有期徒刑，得併科3千元以
    下罰金，而刑法第344條之重利罪之法定刑則為1年以下有期
    徒刑、拘役或科或併科1千元以下罰金。而本案被告等人所
    為多次之重利犯行，依新刑法第2條第1項之規定，比較適用
    有利於行為人之舊刑法論以常業重利一罪（常業犯之規定刪
    除後之法律比較適用，同連續犯之規定，參最高法院95年第
    8次刑事庭會議決議）。
  (五)現行刑法第2條第1項明文規定：「行為後法律有變更者，適
    用行為時之法律。但行為後之法律有利於行為人者，適用最
    有利於行為人之法律。」，惟此「法律變更」與法律修正之
    概念有別；所謂法律變更應係指因法律修正而「刑罰」有實
    質之更異而言（如修正後新舊法法定本刑輕重變更或犯罪構
    成要件寬嚴不同），始有依上開規定為準據法而比較適用新
    法或舊法之問題。如新舊法處罰之輕重仍然相同（例如僅形
    式上修正法律用語或條次移列），並無有利或不利之情形，
    即無適用上開規定為比較之餘地，自應依一般法律適用之原
    則，適用現行、有效之裁判時法論處，最高法院96年度臺上
    字第4039號判決意旨參照。本案關於被告等人犯數罪定應執
    行刑，而適用刑法第51條第5款規定部分，無論依據修正前
    後第51條第5款之規定並不生影響，即無有利、不利之情形
    。
八、關於如附表三所示之重利罪與如附表一、二所示之常業重罪
    ，乃屬數罪，應予分論併罰之適用理由：
    95年7月1日起施行之修正刑法，已將連續犯及其性質類似之
    常業犯規定悉予刪除，考其立法旨趣，係因對於多次原可獨
    立評價之行為，僅論以一罪，不無鼓勵犯罪之嫌，亦與國民
    對於法律之感情相悖；再刑法修正將連續犯、常業犯規定悉
    予刪除，考其立法目的，係基於刑罰公平原則考量，杜絕僥
    倖犯罪心理，並避免鼓勵犯罪之誤解，自應改採一行為一罪
    一罰（最高法院96年度臺上字第787、7583號裁判意旨參照
    ）。是被告等人共同犯如附表三所示之3次重利，係於95年7
    月1日刑法修正施行後所犯，自應論以3次之重利罪，且與如
    附表一、二所示之常業重利罪間，亦應認定係數罪關係，而
    予以分論併罰。
九、再查，被告甲Ｆ○、ｂ○○2人犯如犯罪事實欄五所示之對
    胡毓民恐嚇罪，檢察官雖認係因胡毓民向桃園區借貸款項遲
    未清償而生，惟查：本案經遍查全卷，承辦之警察機關並未
    製作胡毓民警詢筆錄，且依據被告甲Ｆ○、ｂ○○2人對胡
    毓民為恐嚇之監聽譯文所示，亦無胡毓民向桃園區借款遲不
    清償之內容，是此部分被告甲Ｆ○、ｂ○○2人雖犯有刑法
    第305條之恐嚇罪事證明確，且經檢察官提起公訴，惟並無
    證據證明與被告甲Ｆ○、ｂ○○經營地下錢莊之犯罪行為有
    關，與被告甲Ｆ○、ｂ○○2人犯如上述常業重利罪部分，
    應分論併罰，檢察官於起訴書指稱此部分與被告甲Ｆ○、ｂ
    ○○犯常業重利罪有牽連犯之裁判上關係云云，應屬無憑，
    附此敘明【關於被告等人對胡毓民部分未犯有常業重利罪之
    認定理由，另詳後述】。
十(一)核被告ｂ○○、甲Ｆ○、甲Ｓ○、ａ○○、ｒ○○、ｖ○○
    、甲寅○、ｍ○○、甲Ｎ○、甲辛○、ｈ○○、ｔ○○等人
    於如附表一之所為、及被告ａ○○就如附表二之所為，均係
    犯修正前刑法第345條之常業重利罪、於如附表三之所為，
    則皆係各別犯3次刑法第344條之重利罪；被告甲Ｆ○、ｍ○
    ○、甲Ｓ○、ｂ○○、甲Ｎ○等人於犯罪事實欄四之(三)之1.
    ～6.、8.～10.、如犯罪事實欄五之所為，另犯刑法第305條
    之恐嚇危害安全罪、被告ｒ○○於犯罪事實欄四之(三)之7.之
    所為，另犯刑法第302條第1項之剝奪行動自由罪。被告ｂ○
    ○、甲Ｆ○、甲Ｓ○、ａ○○、ｒ○○、ｖ○○、甲寅○、
    ｍ○○、甲Ｎ○、甲辛○、ｈ○○、ｔ○○等人，與同案被
    告Ｑ○○、ｏ○○、鍾齡慧  、廖德祐、林松德、林松濤、
    楊福全、黃明義、李文輝、周文濱、郭妍妏、黃錦龍、呂明
    城、張智銘、蘇義鈞、蕭國彬、王智民、蕭子曰、曾雪莉、
    梁雲鵬、郭小蓓、詹婉琦、李欣益、林志遠、鄧仲文、林孟
    軒、周心玲、陳佳鴻、馮世豪、范宏文、吳振錦、羅士蘋、
    賴卉婷、吳洹騰、陳己發、陳志豪、王景升、陳春林、李奕
    廷、陳尚謙、藍振中、陳明輝、陳英樺、施安蕙、陳春基及
    綽號「財哥」「阿正」等不詳年籍成年男子就如附表一、三
    所示之常業重利、重利罪、被告ａ○○與蔡旻宏，就如附表
    二所示之常業重利罪行部分彼此之間，均有犯意聯絡及行為
    分擔，均為共同正犯。另被告ｂ○○與甲Ｆ○就犯罪事實欄
    五所示之恐嚇犯行、被告甲Ｆ○與同案被告廖德祐就犯罪事
    實欄四之(三)之1.所示之恐嚇犯行、被告甲Ｆ○與同案被告林
    松德就犯罪事實欄四之(三)之2.所示之恐嚇犯行、被告甲Ｆ○
    與同案被告楊福全就犯罪事實欄四之(三)之3.所示之恐嚇犯行
    、被告ｍ○○與同案被告鄧仲文、林孟軒、李欣益就犯罪事
    實欄四之(三)之4.所示之恐嚇犯行、被告甲Ｓ○與同案被告黃
    錦龍就犯罪事實欄四之(三)之5.、6.所示之2次恐嚇犯行、被
    告甲Ｆ○與張坤盈就犯罪事實欄四之(三)之8.所示之恐嚇犯行
    、被告甲Ｎ○與同案被告陳佳鴻、梁雲鵬就如犯罪事實欄四
    之(三)之9.所示之恐嚇犯行、被告ｒ○○與同案被告蕭子曰、
    張智銘就如犯罪事實欄四之(三)之7.所示之剝奪行動自由犯行
    彼此間，均有犯意聯絡及行為分擔，亦均為共同正犯。其中
    被告甲Ｆ○先後4次、被告甲Ｓ○先後2次恐嚇犯行，時間密
    接，所犯構成要件相同，顯係基於概括犯意為之，應依修正
    前刑法第56條連續犯規定論以一罪，並加重其刑。又被告ｂ
    ○○、甲Ｆ○、甲Ｓ○、ｍ○○、甲Ｎ○等人所犯刑法第30
    5條之恐嚇罪、被告ｒ○○所犯刑法第302條第1項之剝奪行
    動自由罪，與渠等所犯之如附表一所示之常業重利罪，有修
    正前刑法第55條牽連犯之裁判上一罪之關係，爰均從一重之
    修正前刑法第345條之常業重利罪處斷。被告ａ○○所涉上
    揭臺灣臺北地方法院95年度易字第2813號諭知不受理判決犯
    行、臺灣臺中地方法院檢察署95年度偵字第21790、21791號
    就被告甲Ｆ○、ｈ○○移送併辦部分與上揭有罪部分、如附
    表一編號157洪惠君之借貸部分與如附表一有罪判決（檢察
    官於洪惠君部分漏未起訴）、被告ｒ○○就如附表一編號46
    對被害人甲Ｅ○借貸後未按時償還本息時犯妨害自由罪間（
    檢察官於甲Ｅ○部分漏未起訴）、被告甲Ｆ○就如犯罪事實
    欄四之(三)之1.、2.、8.所示之恐嚇罪、被告甲Ｓ○就如犯罪
    事實欄四之(三)之5.、6.所示之恐嚇罪、被告ｂ○○就如犯罪
    事實欄四之(三)之8.所示之恐嚇罪、被告甲Ｎ○就如犯罪事實
    欄四之(三)之9.所示之恐嚇罪（如犯罪事實欄四之(三)之1.、2.
    、5.、6.、8.、9.係未經檢察官提起公訴），與上開有罪判
    決間均具有牽連犯之裁判上一罪之關係，應併予審理，併予
    敘明。
  (二)爰審酌被告等人均年輕力壯，不思以正途自食其力，而以經
    營地下錢莊借貸款項予經濟狀況已屬困窘之被害人而收取與
    原本顯不相當之本息，且被害人數眾多，嚴重危害金融秩序
    ，對於社會潛藏之危害已不可謂不鉅，再被告ｂ○○前曾犯
    有重利犯行，經法院判刑確定，仍不知警惕，本件犯行，且
    居於主導地位，所涉犯罪層面及不法所得顯較其他被告為重
    ，被告ａ○○另犯有如附表二所示之常業重利罪、被告甲Ｓ
    ○、ｍ○○、甲Ｎ○、ｂ○○、甲Ｆ○另犯有恐嚇罪、被告
    ｒ○○另犯有妨害自由罪；被告等人於犯後就所犯如附表一
    、二、三所示之重利罪、被告ｂ○○、甲Ｆ○就如犯罪事實
    欄五之恐嚇罪坦認犯罪，態度尚稱良好，於被查獲後部分被
    告已取得部分被害人之諒解，有和解書影本附卷可稽，被告
    等人均向原審法院陳明均願拋棄對被害人等之債權，暨各被
    告參與犯罪之時間、不法所得等一切情狀，分別量處如主文
    第2項至第13項所示之刑，資以懲儆。次查，中華民國96年
    罪犯減刑條例已於96年6月15日由立法院3讀通過，經總統於
    96年7月4日以華總一義字第09600083761號令公告至96年7月
    16日生效施行，本件被告甲Ｓ○、ｒ○○、ｖ○○、ｔ○○
    、甲寅○、ｍ○○、甲Ｎ○、甲辛○、ｈ○○、甲Ｆ○等10
    人（被告ｂ○○、ａ○○2人除外）犯如附表一所示之重利
    罪、被告等12人犯如附表三所示之重利罪、被告ｂ○○、甲
    Ｆ○犯如犯罪事實欄五所示之恐嚇罪之犯罪係於該減刑條例
    規定96年4月24日減刑基準日前所犯，合於該減刑條例之第2
    條第1項第3款、第3條第1項第15款所列減刑規定，爰分別減
    輕其刑如主文第2項至第13項內容所示，並定其應執行之刑
    。
  (三)扣案如附表五所示之物，除：
  1.被告ｒ○○於原審供稱，被查扣現款130萬元裡有我私款約
    76萬元、被查扣之130萬元是在公司裡被查獲的，約60萬元
    是用來放款之用，其餘我要存入銀行云云。惟查：被告ｒ○
    ○於警詢中供稱：「（問：查扣現金屬於你的部分有多少？
    作何用途？）答：應該有5、60萬元左右，作為當日放款的
    本金等語（警卷編號14第4頁背面），並未提及有何私人用
    途款項，而其於偵查中則供稱：被查扣的現金有50到60萬是
    我個人的等語（95年度偵字第15011號偵查卷第5頁），與其
    嗣後於原審所稱其私款約有76萬元等語亦不符，且該130 萬
    元現款之扣案地點係在臺北縣泰山鄉○○路26巷7號，即該
    地下錢莊臺北B區之公司據點內，業據被告ｒ○○供承在卷
    ，則其若是要將私款存入銀行，又何須攜帶該為數不少（約
    76萬元）之現金至公司據點後，再存入銀行內？此與常理相
    悖，且同案被告ａ○○於警詢中即供稱：「現場查扣帳冊、
    支票、本票、現金、存摺等物，扣案物品都為我及ｒ○○所
    有。」、「（問：上述扣案物品是否為經營放款借貸所用之
    物？）是沒錯。臺北縣泰山鄉○○路26巷7號是我與ｒ○○
    與ｂ○○3人經營。」、「（問：查扣現金屬於你的部分有
    多少？作何用途？）都是公司的資金，作為當日放款的本金
    。」等語（警卷編號13第2頁、第4頁背面），及於偵查中所
    供稱: 「（問：公司負責人是誰？）我跟ｒ○○，公司資金
    是ｒ○○和我各出100萬元，ｂ○○出300萬元。」、「（問
    ：放貸出去的錢如何交給客人？）從「陽信銀行」泰山分行
    ｒ○○的戶頭領出後放呂明城那裡，因為他比較老實，客戶
    要借時就從他那裡拿。」等語（95年度偵字第15060號偵查
    卷第4頁），顯然與被告ｒ○○所述查扣之130萬元現款內有
    其私人款項等語不符，故被告ｒ○○辯稱該130萬元現款內
    有其私人款項云云，顯不可採。
  2.被告ｖ○○於原審法院及本院上訴審審理中供稱：現金（應
    指153萬元）為其私人物品云云、153萬元現金是在我家裡扣
    到的，這筆錢是我向別人借的，用來做生意之用，因為之前
    我與朋友在高雄合夥開了一家日式燒烤店，因為有虧損，所
    以才向他人借了這筆錢云云。惟查被告ｖ○○於警詢即供稱
    ：警方查扣之物為我所有，新臺幣153萬元是預備客戶借錢
    使用等語，於偵訊亦供稱：94年間是郭文賀跟我在臺北縣永
    和市○○路270號19樓設立借貸公司，沒有公司名稱，每人
    出資200萬等語（95年度偵字第15057號偵查卷第7頁），顯
    然查扣之地點係被告ｖ○○所經營之借貸公司，並非其住處
    ，且其於警詢即供稱該扣案之153萬元是其所有預備客戶借
    錢使用，則其嗣後翻異前供，顯非可採。
  3.被告ｔ○○於原審法院審理中抗辯稱：現金（應指79萬4千
    元）為其私人物品云云、被扣794000元，是在公司裡被查獲
    的，這筆錢是我要拿給我的太太繳房屋的頭期款約60萬元，
    這筆款項是我的云云。惟查：被告ｔ○○於警詢即供稱：我
    是95年3月底開始來基隆市經營地下錢莊，是以基隆市安樂
    區○○○路1巷174之7號10樓為地下錢莊之據點，我是該地
    下錢莊負責人兼收（放）款，警方提示基隆市安樂區○○○
    路1巷174之7號10樓執行搜索時查扣物品清單（含新臺幣794
    000元）是我所有，是我經營地下錢莊所用之物等語，於偵
    查中亦稱扣押物是我的等語，顯然查扣地點係在被告ｔ○○
    經營地下錢莊之據點，而被告ｔ○○亦於警詢時明白供承包
    含現金794000元在內之扣案物是其所有經營地下錢莊所用之
    物，則其嗣後翻異前供，亦非可採信。
  4.再如附表五編號30之查扣物品雖以曾群立、粘乃友2人之名
    義簽署扣押物品目錄表，惟查如附表五編號30之查扣物（即
    宜蘭縣羅東鎮○○路○段109號1樓「羅東農會」編號D10515
    號保險箱內之物品係共犯ｏ○○所有一節，已據曾群立、粘
    乃友2人分別於警詢中證稱在卷（本院編號警卷第593～59
    7、602～604頁），核與ｏ○○於警訊中供述情節相符（同
    上警卷第557～562頁）；是如附表編號30之查扣物品雖由非
    本案之共犯曾群立、粘乃友2人名義簽署扣押物品目錄表，
    然既屬共犯ｏ○○所有，且係供本案犯罪使用之物即屬明確
    。
  5.其餘如附表三所示之物則均係被告等所有供犯罪所用、預備
    供犯罪所用或因犯罪所得之物，分別據被告或同案共犯等供
    承在卷，是如附表五所示之物，爰均依刑法第38條第1項第2
    、3款之規定諭知沒收。
  6.另公訴意旨認：於95年7月6日在甲Ｆ○桃園市○○街102 號
    6F住處所查扣之現金新臺幣77000元、美金2100元、港幣657
    0元及人民幣317元、於95年7月6日在甲辛○南投市○○路23
    1號住處所查扣之現金78萬元，亦應併為沒收之沒諭知云云
    。
    惟查：
  (1)被告甲Ｆ○於警詢即辯稱：桃園市○○街102號6樓現在是我
    在居住，作為居家用途，而警方所查扣之物品都是我所有的
    ，現金都是要花用的等語，於原審亦抗辯稱：「現金為其私
    人物品。」（原審卷(二)第60頁）、「被扣得77000元，在我
    住處被扣得，這些錢是我自己在用。」等語（原審卷(三)第43
    頁）。則被告甲Ｆ○對上開扣案物品之來源、扣案地點、是
    否供犯罪使用等自始至終之供述一致，且扣案之現金包括新
    臺幣、美金、港幣、人民幣，幣種甚多，數量亦不大，又係
    在被告甲Ｆ○住處所查扣，自難認與其所涉常業重利犯行有
    何關聯性存在。
  (2)被告甲辛○於警詢即抗辯稱：「警方今日前往南投市○○路
    231號執行搜索，現場有我及我女朋友于采蘩以及我朋友綽
    號（小隻）在場。於該處查扣的物品皆是我所有，但是現金
    是我女朋友于采蘩所有。」等語（警卷編號41第5頁）、於
    偵訊抗辯稱：「（問：南投市○○路你被逮捕的地點是什麼
    地方？）我現在住的地方」「（問：你們公司設在哪裡？）
    草屯鎮○○路277-1號，公司「名兆京實業」，有登記，實
    際負責人是我。」等語（95年度偵字第15055號卷第5頁）、
    於原審法院審理中亦抗辯稱：「在家查扣之現金為女友所有
    。」（原審卷(二)第96頁）、「被扣得78萬元，在我的住處被
    查獲的，這些錢是我女朋友于采蘩的。」等語（原審卷(三)第
    43 頁）。則認被告甲辛○對該扣案物品之來源、何人所有
    自始至終之供述一致，且扣案之現金係在被告甲辛○住處所
    查扣，並非在公司據點內扣得，查扣時被告之女友于采蘩亦
    在現場，亦難認與其所涉常業重利犯行有何關聯性存在。
  (3)是就上述(1)、(2)所述之扣案物品，既無證據足以證明與本案
    犯罪具有關連性，爰不為諭知沒收，均併此敘明。
乙、不另為無罪判決諭知之部分：
一、公訴意旨另以：
  (一)被告ｂ○○等12人基於常業重利之犯意，共同於如附表四所
    示之時間，將如附表四所示之款項借貸予如附表四所示之人
    ，因認此部分被告等人亦犯有常業重利罪嫌云云。
  (二)被告等12人就下列之借款人借款遲未清償時，又共同犯有恐
    嚇罪部分云云（除被告甲Ｆ○、ｍ○○、甲Ｓ○、ｂ○○、
    甲Ｎ○上開有罪判決部分外）：
  1.被告ｂ○○、甲Ｆ○2人，於95年3月29日9時30分許，先由
    甲Ｆ○以0000-000000號電話撥打給借款人胡毓民，告知：
    「你等一下，我組長要跟你講話。」後，由ｂ○○接手出言
    恐嚇：「你當作我在開玩笑，你當作今天太陽很大，你爸（
    臺語）讓你看不到明天的太陽。」、「你爸（臺語）這裡屎
    一堆，等一下都捧去你家裡潑。」等語，恐嚇胡毓民，使之
    心生畏懼。
  2.借款人Ｖ○○於94年10月27日起，陸續向桃園區據點所偽稱
    之「中信融資」借款，至94年11月份之後已逐漸無力還款，
    林松德、甲Ｓ○多次率同姓名不詳成年男子約7、8人，前往
    Ｖ○○位於桃園縣觀音鄉崙坪村忠二巷19號住處，以噴漆、
    砸雞蛋方式脅迫，揚言：「如果沒錢可還，可以幫他賣槍，
    或拿槍來抵債。」等語，恐嚇Ｖ○○，使之心生畏懼。
  3.借款人Ｃ○○從95年4月7日開始，陸續向楊福全、林松濤借
    貸20萬元，並已支付利息15萬元，林松濤為使Ｃ○○如期繳
    款，揚言：如果不還錢會到家中潑油漆或要斷手斷腳等語，
    恐嚇Ｃ○○，使之心生畏懼。
  4.借款人ｌ○○從95年1月24日開始，因急需用錢而向桃園區
    據點所偽稱之「中華財經財務公司」借款，陸續向楊福全、
    甲Ｆ○借貸80萬元，共已支付利息48萬元。甲Ｆ○、楊福全
    等人遇有ｌ○○遲繳利息之情形，即恐嚇要斷其手腳等語，
    使ｌ○○心生畏懼。
  5.借款人ｊ○○從95年起，陸續向臺北區據點所偽稱之「全民
    租賃股份有限公司」借款，前後共向甲Ｓ○、黃錦龍借貸約
    30次，每次借貸20萬元，以10天為1期，預扣利息2萬元。而
    有該據點內姓名不詳之成員，於不詳時地打電話以三字經辱
    罵ｊ○○，並恐嚇稱：如果不按時償還債務，要帶人到其公
    司大肆宣揚騷擾等語，使ｊ○○心生畏懼。
  6.甲Ｇ○從95年3月23日開始，陸續向臺中A區所偽稱之「安信
    融資」借貸金錢，前後共向該據點借貸13萬5千元，以每10
    天為1期，每期利息10萬元，共已支付利息100萬元。鄧仲文
    、ｍ○○、林孟軒、李欣益、林志遠為使甲Ｇ○如期繳款，
    揚言：「不還錢就將你的服飾店放火燒掉！」等語，恐嚇甲
    Ｇ○，使之心生畏懼。
  7.借款人Ｚ○○從95年4月間開始，向臺中A區所偽稱之「安信
    融資」借貸金錢，迫於利息過高而無力償還。李欣益、林志
    遠於95年5月17日15時，在臺中市○○路附近發現Ｚ○○駕
    駛之學童娃娃車，竟不顧駕駛人及車上學童之安全，駕駛車
    號9557-NC自小客車超車至娃娃車前方恐嚇。
二、按犯罪事實應依證據認定之，無證據不得認定犯罪事實；又
    不能證明被告犯罪者，應諭知無罪之判決，刑事訴訟法第15
    4條第2項、第301條第1項分別定有明文。次按所謂認定犯罪
    事實之證據，係指足以認定被告確有犯罪行為之積極證據而
    言，該項證據自須適合於被告犯罪事實之認定，始得採為斷
    罪之資料；又事實審法院對於證據之取捨，依法雖有自由判
    斷之權，然積極證據不足證明犯罪事實時，被告之抗辯或反
    證縱屬虛偽，仍不能以此資為積極證據應予採信之理由；而
    認定犯罪事實所憑之證據，無論係直接證據或間接證據，其
    為訴訟上之證明，須於通常一般之人均不致有所懷疑，而得
    確信其為真實之程度者，始得據為有罪之認定，倘其證明尚
    未達到此一程度，而有合理之懷疑存在，復無其他調查途徑
    可尋，法院即應為無罪之判決，最高法院分別著有29年上字
    第3105號、30年上字第482號、76年臺上字第4986號判例可
    參。再按刑事訴訟法第161條已於91年2月8日修正公布，其
    第1項規定：「檢察官就被告犯罪事實，應負舉證責任，並
    指出證明之方法。」，因此，檢察官對於起訴之犯罪事實，
    應負提出證據及說服之實質舉證責任。倘其所提出之證據，
    不足為被告有罪之積極證明，或其指出證明之方法，無從說
    服法院以形成被告有罪之心證，基於無罪推定之原則，自應
    為被告無罪判決之諭知，亦有最高法院92年臺上字第128號
    判例可循。
三、經查：
  (一)關於如附表四所示之重利罪部分：
    被告等12人就如附表四所示之10項次重利固皆為認罪供述，
    惟查：
  1.按「刑法第345條之常業重利罪，係同法第344條重利罪之加
    重規定，亦即常業重利罪之成立以犯有第344條所載構成犯
    罪要件為必要；復按刑法第344條既規定以取得與原本顯不
    相當之重利為構成要件之一，自應以行為人取得重利始克相
    當，如僅為約定重利尚不足當之，從而以犯重利為常業者，
    如尚未取得與原本顯不相當之重利者，仍不能以常業重利罪
    論擬。」，最高法院82年度臺上字第5834號裁判意旨參照。
    是關於重利罪成立之要件，除須乘他人急迫、輕率或無經驗
    ，貸以金錢或其他物品外，尚須取得與原本顯不相當之重利
    ，始足當之。
  2.而如附表四編號1之借款人ｗ○○於警詢中就借款之年利率
    、有無支付利息均證稱不清楚等語（95年度偵字第16777號
    附件（編號二）刑偵6二字第0000000000第716頁）、如附表
    四編號2之借款人Ｎ○○於警詢中則證稱未給付利息等語（
    95年度偵字第16777號附件（編號二）刑偵6二字第09501079
    59第718頁）、如附表四編號3所示之借款人劉鳴鏘於警詢中
    證稱未給付利息等語（本院卷編號樹警字第0950 022205
    號第43頁）、如附表四編號4所示之借款人亥○○於警詢中
    證稱未給付利息等語（95年度偵字第16777號附件（編號二
    ）刑偵6二字第0000000000第695頁）、如附表四編號5之借
    款人甲Ｚ○於警詢中證稱對於地下錢錢莊係何人均不認識等
    語（本院卷編號中市警刑字第0000000068號第8頁），且
    查臺中B區之被告甲Ｎ○、陳佳鴻、梁雲鵬於95年7月6日下
    午15時許經警查獲，依95年偵字第15017號第5頁所示被告甲
    Ｎ○於95年7月7日以新臺幣10萬元已交保、依95年度偵字第
    15028號第4頁所示同案被告陳佳鴻、梁雲鵬亦於95年7月7日
    受限制住居處分，是甲Ｚ○所稱之借貸自無證據足以認定係
    被告等人所為、如附表四編號6之借款人甲玄○於警詢中證
    稱地下錢莊為何人並不清楚、及友人陳廷讚用其名義借款，
    2萬本金及2萬利息未繳即未交付利息等語（本院卷編號警
    樹偵字第095002 2205號第38頁）、如附表四編號7之借款人
    徐文政於警詢中證稱第下錢莊為何人並不清楚等語（本院卷
    編號中分二偵字第0000000046號第86頁），且查此部分係
    徐文政主動到警察局檢舉，所提供與地下錢莊人員聯絡之電
    話號碼0000-000000，亦與卷內所附被告ｂ○○等人所使用
    之電話號碼不符、如附表四編號8之借款人林孟源於警詢中
    證稱無法指認地下錢莊之人、有無給付利息亦已忘記等語（
    刑偵66字第0970014954號警卷第22頁）、如附表四編號9之
    借款人，於卷內並無警詢、偵查筆錄，再依本院函查結果，
    經內政部警政署刑事警察局97年7月23日刑偵66字第097017
    111號復本院之函文中並無胡毓民之移送文號（本院卷(一)第
    92、93頁），而檢察官將胡毓民列為桃園區之借款人，而關
    於桃園區借款人之承辦警分局即臺北縣政府警察局樹林分局
    於97年7月22日北縣警樹偵字第0000000000號函復本院稱該
    分局未製作胡毓民警詢筆錄（本院卷(一)第151頁）、如附表
    四編號10之借款人黃興傑於警詢中證稱不清楚地下錢莊為何
    人等語（本院卷(一)第163～165頁警詢筆錄），且依據黃興傑
    證稱於93年11月間之借款時間亦與本案如附表一、二、三所
    示之被告經營地下錢莊起始點均有不符。是依據上述之說明
    ，關於如附表四所示之10項次借款人部分，即難認被告等12
    人於此亦犯有重利罪犯行。
  (二)關於上述恐嚇罪部分：
  1.檢察官於起訴書內指稱被告等12人對於上訴7件恐嚇罪部分
    ，亦應構成共犯關係部分：
  (1)按「共犯之成立，除共同實施犯罪行為者外，其就他人之行
    為負共犯之責者，以有意思聯絡為要件。若事前並未合謀，
    實施犯罪行為之際，又係出於行為者獨立之意思，即不負共
    犯之責。」，最高法院89年度臺上字第186號著有判決可資
    參照。
  (2)查：於被告ｂ○○、甲Ｆ○2人，共同於95年3月29日9時30
    分許，由被告甲Ｆ○以0000-000000號電話撥打給胡毓民，
    告知：「你等一下，我組長要跟你講話。」後，由ｂ○○接
    手出言恐嚇：「你當作我在開玩笑，你當作今天太陽很大，
    你爸（臺語）讓你看不到明天的太陽。」、「你爸（臺語）
    這裡屎一堆，等一下都捧去你家裡潑。」等語之部分，並不
    能證明胡毓民有向被告等人所經營知地下錢莊借款一節，已
    如上開所述，是被告張坤盈、甲Ｆ○2人對胡毓民犯有恐嚇
    之罪，自與其餘被告等10人無關。
  (3)次查：本案檢察官雖以被告等人起訴書所載之恐嚇係具有共
    同之犯意聯絡，應論以共犯等云云。惟關於被告等人除否認
    犯有起訴書所指之恐嚇罪外，且被告等人經營如犯罪事實欄
    所載之地下錢莊係以取得與原本顯不相當之重利為目的，依
    卷內相關證據所示，就起訴書所載之恐嚇犯行，亦無證據顯
    示被告等人就此部分亦具有共同之犯意聯絡存在，是關於起
    訴書所載之恐嚇犯行，自應由各個著手實施犯罪之人各別認
    定是否具有共犯關係，是於對借款人Ｖ○○恐嚇犯行應認定
    由同案被告林松德犯之、於對借款人Ｃ○○恐嚇犯行應認定
    係同案被告林松濤犯之、於對借款人ｌ○○恐嚇犯行應認定
    由被告甲Ｆ○與同案被告楊福全犯之、於對借款人ｊ○○恐
    嚇犯行應認定由係同案被告黃錦龍犯之、於對借款人甲Ｇ○
    恐嚇犯行應認定由被告ｍ○○與同案被告林孟軒、李欣益、
    林志遠等人犯之、於對借款人Ｚ○○恐嚇犯行應認定由同案
    被告李欣益、林志遠2人犯之，被告等人對於上開非其等所
    犯之恐嚇犯行自不認定與犯有恐嚇犯行之被告間具有共同之
    犯意聯絡。
  (4)末查，檢察官於起訴書雖指被告甲Ｓ○有夥同共犯林松德對
    借款人Ｖ○○、夥同共犯黃錦龍對借款人ｊ○○犯恐嚇犯行
    云云。此查，借款人Ｖ○○係向上述桃園區借款，已據Ｖ○
    ○於警詢中證稱在卷，惟被告甲Ｓ○係屬臺北A區，被告甲
    Ｓ○自無夥同林松德對Ｖ○○恐嚇之可能；另於借款人ｊ○
    ○部分，ｊ○○於警詢中固指稱有向被告甲Ｓ○所屬之臺北
    A區借款，惟就恐嚇犯行係證稱有7、8個不詳之人對渠恐嚇
    等語，並未指認被告甲Ｓ○犯有恐嚇犯行。是檢察官於起訴
    書所指被告甲Ｓ○有夥同林松德、黃錦龍分別對Ｖ○○、ｊ
    ○○恐嚇部分，自屬不能證明。
  (5)而上揭犯罪不能證明之部分，檢察官於起訴書內既認與上開
    常業重利之有罪判決間具有修正前刑法第55條牽連犯之裁判
    上一罪關係，自不另為無罪判決之諭知，併予敘明。
丙、原判決就被告等人分別為論罪科刑雖非無見，然查原判決：
    (一)就被告ａ○○上開併案部分未及審酌；(二)就共犯「財哥」
    「阿正」部分未為認定；(三)本案經本院逐一比對如附表一所
    示之借款人筆錄，於卷內並無借款人胡毓民、陳宗威、陳俊
    安、李雪紅、王彥欽、廖金蘭、柯安妮、張鳳真、王政雄、
    陳碧蓮、陳亮穎、陳裕龍、陳國柱、黃興傑、高秀霞、黃俊
    欽、黃美惠、許文福、陳志浩、謝陳美鶯、林錦渱、林孟源
    、林和興、黃福榮、林麗琴、陳淑珠、陳春月、蕭永豐等之
    筆錄，經本院函查承辦警局後亦從未製作胡毓民之警詢筆錄
    ，而該等借款人除警詢筆錄外，並未經於偵查中、原審法院
    審理中傳喚到庭為證，原審判決於卷內於未有警詢筆錄之情
    況下遽以如附表一所示之重利罪已經該借款人指證歷歷，堪
    可採為本案斷罪之證據云云，實非有據；(四)再者原審判決就
    借款人洪惠君（即本判決附表一編號157）之常業重利、被
    告ｒ○○就如借款人甲Ｅ○（即本判決附表一編號46）之妨
    害自由罪、被告甲Ｆ○就如犯罪事實欄四之(三)之1.、2.、8.
    所示之恐嚇罪、被告甲Ｓ○就如犯罪事實欄四之(三)之5.、6.
    所示之恐嚇罪、被告ｂ○○就如犯罪事實欄四之(三)之8.所示
    之恐嚇罪、被告甲Ｎ○就如犯罪事實欄四之(三)之9.所示之恐
    嚇犯行之與本案有罪判決間具有牽連犯之裁判上一罪效力所
    及部分，皆未予審酌；(五)本判決如附表三所示之重利罪，係
    於95年7月1日刑法修正生效後所犯，應依一罪一罰方式論斷
    ，乃原審判決認與如附表一所示之常業重利罪間具有實質上
    一罪關係而以一罪論斷，亦屬有誤；(六)又檢察官係認定被告
    等人對於起訴書所指之恐嚇罪均有共同犯意聯絡云云，而原
    審判決既認起訴書所指之恐嚇罪應由著手之人各負其責，惟
    對認定不具有共犯關係之其餘被告亦漏未不另為無罪之諭知
    ；(七)被告ｂ○○前有重利犯行，經法院判刑確定，仍不知警
    惕，本件犯行居於主導地位，所涉犯罪層面及不法所得顯較
    其他被告為重，原審量刑過輕等，均有疏誤。被告等人分別
    以量刑過重為由提起上訴應無理由，檢察官上訴意旨，除認
    被告ｂ○○、ａ○○2人部分認量刑過輕有理由外，其餘部
    分亦屬無據，且查原判決亦有上開可議之處，亦屬無可維持
    ，應由本院撤銷改判，另為適當之判決。
據上論結，應依刑事訴訟法第369條第1項前段、第364條、第299
條第1項前段，刑法第2條第1項前段、28條、修正前刑法第56條
、第305條、第302條第1項、修正前刑法第345條、第344條、第
55條、第51條第5款、第38條第1項第2、3款，中華民國96年罪犯
減刑條例第2條第1項第3款、第3條第1項第15款、第7條、第11條
，判決如主文。
本案經檢察官甲丁○到庭執行職務。
中    華    民    國    97    年    11    月    27    日
            刑事第三庭    審判長法  官  王  增  瑜
                                法  官  蔡  紹  良
                                法  官  梁  堯  銘
上列正本證明與原本無異。
如不服本判決應於收受送達後十日內向本院提出上訴書狀，其未
敘述上訴理由者，並得於提起上訴後十日內向本院補提理由書 (
均須按他造當事人之人數附繕本)「切勿逕送上級法院」。
                                書記官  陳  麗  玉
中    華    民    國    97    年    11    月    27    日
附表一：
┌──┬───┬────┬─────┬──────┬──────┬────┬────┬───┬─────┐
│編號│借款人│時間    │借款年利率│全部借貸本金│全部支付利息│指證犯人│有無涉暴│犯罪組│備註      │
│    │      │        │（％）    │（萬元）    │（萬元）    │        │力討債  │織據點│          │
├──┼───┼────┼─────┼──────┼──────┼────┼────┼───┼─────┤
│1   │林美枝│94年12月│約3000    │約940       │約240       │甲Ｆ○、│以電話、│桃園  │1.95年度偵│
│    │      │起      │          │（第1次借80 │（借80萬部分│廖德祐、│到林美枝│      │字第16777 │
│    │      │        │          │萬，後陸續借│4日利息20萬 │        │經營之公│      │號附件（編│
│    │      │        │          │了20餘次，每│、借40～50萬│        │司，以言│      │號一）第  │
│    │      │        │          │次金額40～50│部分有3日利 │        │詞恐嚇，│      │150頁     │
│    │      │        │          │萬不等，最後│息10萬或3日 │        │要林美枝│      │          │
│    │      │        │          │1筆是60萬。 │利息20萬、借│        │拿斧頭去│      │2.既遂    │
│    │      │        │          │            │60萬部分4日 │        │銀行搶錢│      │          │
│    │      │        │          │            │利息20萬）  │        │以還錢。│      │3.原審判決│
│    │      │        │          │            │            │        │        │      │書附表編號│
│    │      │        │          │            │            │        │        │      │1         │
├──┼───┼────┼─────┼──────┼──────┼────┼────┼───┼─────┤
│2   │Ｖ○○│94年10月│1900      │81          │38          │林松德  │率領不明│桃園  │1.95年度偵│
│    │      │27日起  │          │            │            │        │人士約7 │      │字第16777 │
│    │      │        │          │            │            │        │～8人噴 │      │號附件（編│
│    │      │        │          │            │            │        │漆、砸雞│      │號一）第  │
│    │      │        │          │            │            │        │蛋、恐嚇│      │144頁     │
│    │      │        │          │            │            │        │被害人  │      │2.既遂    │
│    │      │        │          │            │            │        │        │      │3.原審判決│
│    │      │        │          │            │            │        │        │      │書附表編號│
│    │      │        │          │            │            │        │        │      │2         │
├──┼───┼────┼─────┼──────┼──────┼────┼────┼───┼─────┤
│3   │江淑玲│95年5月 │約540     │約500以少   │約100.4     │廖德祐  │無      │桃園  │1.95年度偵│
│    │      │起      │          │（第1次借36 │（第1次為5.4│        │        │      │字第16777 │
│    │      │        │          │萬、後陸續借│萬、中間的10│        │        │      │號附件（編│
│    │      │        │          │10次，金額有│次為60萬、最│        │        │      │號二）刑偵│
│    │      │        │          │40～50萬、最│後1次為35萬 │        │        │      │六二字第09│
│    │      │        │          │後1次借115萬│）          │        │        │      │00000000第│
│    │      │        │          │）          │            │        │        │      │621頁     │
│    │      │        │          │            │            │        │        │      │2.既遂    │
│    │      │        │          │            │            │        │        │      │3.原審判決│
│    │      │        │          │            │            │        │        │      │書附表編號│
│    │      │        │          │            │            │        │        │      │3         │
├──┼───┼────┼─────┼──────┼──────┼────┼────┼───┼─────┤
│4   │簡進鎰│94年11月│約900～300│200         │120         │甲Ｆ○、│撥打電話│桃園  │1.95年度偵│
│    │      │中旬起  │0         │            │            │林松德  │以言詞侮│      │字第16777 │
│    │      │        │          │            │            │        │辱或恐嚇│      │號附件（編│
│    │      │        │          │            │            │        │被害人。│      │號一）第18│
│    │      │        │          │            │            │        │        │      │7頁       │
│    │      │        │          │            │            │        │        │      │2.既遂    │
│    │      │        │          │            │            │        │        │      │3.原審判決│
│    │      │        │          │            │            │        │        │      │書附表編號│
│    │      │        │          │            │            │        │        │      │4         │
├──┼───┼────┼─────┼──────┼──────┼────┼────┼───┼─────┤
│5   │徐錫興│95年5月 │約900～120│56.5        │16          │甲Ｆ○  │撥打電話│桃園  │1.95年度偵│
│    │      │15日起  │0         │            │            │        │以三字經│      │字第16777 │
│    │      │        │          │            │            │        │「幹你娘│      │號附件（編│
│    │      │        │          │            │            │        │！」辱罵│      │號二）刑偵│
│    │      │        │          │            │            │        │過被害人│      │六二字第09│
│    │      │        │          │            │            │        │。（惟此│      │00000000第│
│    │      │        │          │            │            │        │未據被害│      │630頁     │
│    │      │        │          │            │            │        │人提出告│      │2.既遂    │
│    │      │        │          │            │            │        │訴）    │      │3.原審判決│
│    │      │        │          │            │            │        │        │      │書附表編號│
│    │      │        │          │            │            │        │        │      │5         │
├──┼───┼────┼─────┼──────┼──────┼────┼────┼───┼─────┤
│6   │甲Ｈ○│95年6月9│約900     │115（第1次借│35          │廖德祐、│無      │桃園  │1.95年度偵│
│    │      │日起    │          │80 萬、第2次│            │林松德  │        │      │字第16777 │
│    │      │        │          │借35萬）    │            │        │        │      │號附件（編│
│    │      │        │          │            │            │        │        │      │號一）第13│
│    │      │        │          │            │            │        │        │      │8頁       │
│    │      │        │          │            │            │        │        │      │2.既遂    │
│    │      │        │          │            │            │        │        │      │3.原審判決│
│    │      │        │          │            │            │        │        │      │書附表編號│
│    │      │        │          │            │            │        │        │      │6         │
├──┼───┼────┼─────┼──────┼──────┼────┼────┼───┼─────┤
│7   │戊○○│95年3月 │360       │20          │15          │楊福全、│無      │桃園  │1.95年度偵│
│    │      │15日起  │          │            │            │林松德  │        │      │字第16777 │
│    │      │        │          │            │            │        │        │      │號附件（編│
│    │      │        │          │            │            │        │        │      │號二）刑偵│
│    │      │        │          │            │            │        │        │      │六二字第09│
│    │      │        │          │            │            │        │        │      │00000000第│
│    │      │        │          │            │            │        │        │      │642頁     │
│    │      │        │          │            │            │        │        │      │2.既遂    │
│    │      │        │          │            │            │        │        │      │3.原審判決│
│    │      │        │          │            │            │        │        │      │書附表編號│
│    │      │        │          │            │            │        │        │      │7         │
├──┼───┼────┼─────┼──────┼──────┼────┼────┼───┼─────┤
│8   │甲宇○│95年3月 │1704      │130         │50          │ｂ○○、│無      │桃園  │1.95年度偵│
│    │      │29日起  │          │            │            │楊福全、│        │      │字第16777 │
│    │      │        │          │            │            │甲Ｆ○、│        │      │號附件（編│
│    │      │        │          │            │            │林松德、│        │      │號一）第  │
│    │      │        │          │            │            │林松濤、│        │      │129頁     │
│    │      │        │          │            │            │廖德祐  │        │      │2.既遂    │
│    │      │        │          │            │            │        │        │      │3.原審判決│
│    │      │        │          │            │            │        │        │      │書附表編號│
│    │      │        │          │            │            │        │        │      │8         │
├──┼───┼────┼─────┼──────┼──────┼────┼────┼───┼─────┤
│9   │甲戌○│95年3月 │600       │30          │7.5         │ｂ○○、│無      │桃園  │1.95年度偵│
│    │      │30日起  │          │            │            │廖德祐  │        │      │字第16777 │
│    │      │        │          │            │            │        │        │      │號附件（編│
│    │      │        │          │            │            │        │        │      │號二）刑偵│
│    │      │        │          │            │            │        │        │      │六二字第09│
│    │      │        │          │            │            │        │        │      │00000000第│
│    │      │        │          │            │            │        │        │      │657頁     │
│    │      │        │          │            │            │        │        │      │2.既遂    │
│    │      │        │          │            │            │        │        │      │3.原審判決│
│    │      │        │          │            │            │        │        │      │書附表編號│
│    │      │        │          │            │            │        │        │      │9         │
├──┼───┼────┼─────┼──────┼──────┼────┼────┼───┼─────┤
│10  │甲地○│95年3月 │1029      │40          │22          │甲Ｆ○、│無      │桃園  │1.95年度偵│
│    │      │15日起  │          │            │            │廖德祐、│        │      │字第16777 │
│    │      │        │          │            │            │楊福全、│        │      │號附件（編│
│    │      │        │          │            │            │林松德  │        │      │號二）刑偵│
│    │      │        │          │            │            │        │        │      │六二字第09│
│    │      │        │          │            │            │        │        │      │00000000第│
│    │      │        │          │            │            │        │        │      │661頁     │
│    │      │        │          │            │            │        │        │      │2.既遂    │
│    │      │        │          │            │            │        │        │      │3.原審判決│
│    │      │        │          │            │            │        │        │      │書附表編號│
│    │      │        │          │            │            │        │        │      │10        │
├──┼───┼────┼─────┼──────┼──────┼────┼────┼───┼─────┤
│11  │丑○○│95年3月 │720       │2           │5.2         │被害人證│無      │桃園  │1.95年度偵│
│    │      │18日18時│          │            │            │稱「接洽│        │      │字第16777 │
│    │      │許起    │          │            │            │時因為是│        │      │號附件（編│
│    │      │        │          │            │            │晚上，所│        │      │號二）刑偵│
│    │      │        │          │            │            │以我已忘│        │      │六二字第09│
│    │      │        │          │            │            │了長相」│        │      │00000000第│
│    │      │        │          │            │            │等語，惟│        │      │668頁     │
│    │      │        │          │            │            │經警員執│        │      │          │
│    │      │        │          │            │            │臺灣臺中│        │      │2.既遂    │
│    │      │        │          │            │            │地方法院│        │      │          │
│    │      │        │          │            │            │所核發之│        │      │3.原審判決│
│    │      │        │          │            │            │搜索票至│        │      │書附表編號│
│    │      │        │          │            │            │桃園縣龍│        │      │11        │
│    │      │        │          │            │            │安街2段 │        │      │          │
│    │      │        │          │            │            │981號搜 │        │      │          │
│    │      │        │          │            │            │索地下錢│        │      │          │
│    │      │        │          │            │            │莊之帳冊│        │      │          │
│    │      │        │          │            │            │，發現被│        │      │          │
│    │      │        │          │            │            │害人之借│        │      │          │
│    │      │        │          │            │            │錢記錄。│        │      │          │
├──┼───┼────┼─────┼──────┼──────┼────┼────┼───┼─────┤
│12  │ｓ○○│95年2月 │2057      │8           │17          │楊福全、│無      │桃園  │1.95年度偵│
│    │      │15日起  │          │            │            │林松德  │        │      │字第16777 │
│    │      │        │          │            │            │        │        │      │號附件（編│
│    │      │        │          │            │            │        │        │      │號二）刑偵│
│    │      │        │          │            │            │        │        │      │六二字第09│
│    │      │        │          │            │            │        │        │      │00000000第│
│    │      │        │          │            │            │        │        │      │670頁     │
│    │      │        │          │            │            │        │        │      │2.既遂    │
│    │      │        │          │            │            │        │        │      │3.原審判決│
│    │      │        │          │            │            │        │        │      │書附表編號│
│    │      │        │          │            │            │        │        │      │12        │
├──┼───┼────┼─────┼──────┼──────┼────┼────┼───┼─────┤
│13  │黃○○│95年3月 │108       │20          │4.8         │ｂ○○、│無      │桃園  │1.95年度偵│
│    │      │27日起  │          │            │            │楊福全  │        │      │字第16777 │
│    │      │        │          │            │            │        │        │      │號附件（編│
│    │      │        │          │            │            │        │        │      │號二）刑偵│
│    │      │        │          │            │            │        │        │      │六二字第09│
│    │      │        │          │            │            │        │        │      │00000000第│
│    │      │        │          │            │            │        │        │      │675頁     │
│    │      │        │          │            │            │        │        │      │2.既遂    │
│    │      │        │          │            │            │        │        │      │3.原審判決│
│    │      │        │          │            │            │        │        │      │書附表編號│
│    │      │        │          │            │            │        │        │      │13        │
├──┼───┼────┼─────┼──────┼──────┼────┼────┼───┼─────┤
│14  │Ｃ○○│95年4月7│514       │20          │15          │楊福全、│恐嚇被害│桃園  │1.95年度偵│
│    │      │日起    │          │            │            │林松濤  │人要潑漆│      │字第16777 │
│    │      │        │          │            │            │        │、斷手斷│      │號附件（編│
│    │      │        │          │            │            │        │腳      │      │號一）第  │
│    │      │        │          │            │            │        │        │      │176頁     │
│    │      │        │          │            │            │        │        │      │2.既遂    │
│    │      │        │          │            │            │        │        │      │3.原審判決│
│    │      │        │          │            │            │        │        │      │書附表編號│
│    │      │        │          │            │            │        │        │      │14        │
├──┼───┼────┼─────┼──────┼──────┼────┼────┼───┼─────┤
│15  │ｌ○○│95年1月 │360       │80          │48          │楊福全、│恐嚇被害│桃園  │1.95年度偵│
│    │      │24日    │          │            │            │甲Ｆ○  │人要斷手│      │字第16777 │
│    │      │        │          │            │            │        │斷腳    │      │號附件（編│
│    │      │        │          │            │            │        │        │      │號一）第12│
│    │      │        │          │            │            │        │        │      │4頁       │
│    │      │        │          │            │            │        │        │      │2.既遂    │
│    │      │        │          │            │            │        │        │      │3.原審判決│
│    │      │        │          │            │            │        │        │      │附表編號15│
├──┼───┼────┼─────┼──────┼──────┼────┼────┼───┼─────┤
│16  │Ｂ○○│94年12月│720       │30          │6           │廖德祐、│無      │桃園  │1.95年度偵│
│    │      │1日起   │          │            │            │林松德  │        │      │字第16777 │
│    │      │        │          │            │            │        │        │      │號附件（編│
│    │      │        │          │            │            │        │        │      │號二）刑偵│
│    │      │        │          │            │            │        │        │      │六二字第09│
│    │      │        │          │            │            │        │        │      │00000000第│
│    │      │        │          │            │            │        │        │      │690頁     │
│    │      │        │          │            │            │        │        │      │2.既遂    │
│    │      │        │          │            │            │        │        │      │3.原審判決│
│    │      │        │          │            │            │        │        │      │附表編號16│
├──┼───┼────┼─────┼──────┼──────┼────┼────┼───┼─────┤
│17  │ｊ○○│95年6月 │720       │600         │60          │甲Ｓ○、│「全民租│臺北A │1.95年度偵│
│    │      │23日    │          │            │            │黃錦龍  │賃股份有│      │字第16777 │
│    │      │        │          │            │            │        │限公司」│      │號附件（編│
│    │      │        │          │            │            │        │之不知名│      │號一）第65│
│    │      │        │          │            │            │        │成員以撥│      │頁        │
│    │      │        │          │            │            │        │打電話方│      │2.既遂    │
│    │      │        │          │            │            │        │式恐嚇被│      │3.原審判決│
│    │      │        │          │            │            │        │害人。  │      │附表編號18│
├──┼───┼────┼─────┼──────┼──────┼────┼────┼───┼─────┤
│18  │地○○│95年    │840       │15          │1.5         │ｔ○○、│無      │基隆  │1.本院卷編│
│    │      │6月25日 │          │            │            │周文濱  │        │      │號基警刑│
│    │      │        │          │            │            │        │        │      │大偵三字第│
│    │      │        │          │            │            │        │        │      │0000000000│
│    │      │        │          │            │            │        │        │      │號第26頁  │
│    │      │        │          │            │            │        │        │      │2.既遂    │
│    │      │        │          │            │            │        │        │      │3.原審判決│
│    │      │        │          │            │            │        │        │      │附表編號19│
├──┼───┼────┼─────┼──────┼──────┼────┼────┼───┼─────┤
│19  │林惠敏│95年5月 │540       │10          │1.5         │ｔ○○  │無      │基隆  │1.本院卷編│
│    │      │初      │          │            │            │        │        │      │號基警刑│
│    │      │        │          │            │            │        │        │      │大偵三字第│
│    │      │        │          │            │            │        │        │      │0000000000│
│    │      │        │          │            │            │        │        │      │號第19頁  │
│    │      │        │          │            │            │        │        │      │2.既遂    │
│    │      │        │          │            │            │        │        │      │3.原審判決│
│    │      │        │          │            │            │        │        │      │附表編號20│
├──┼───┼────┼─────┼──────┼──────┼────┼────┼───┼─────┤
│20  │甲Ｋ○│95年6月 │540       │10          │1.5         │ｔ○○、│無      │基隆  │1.本院卷編│
│    │      │30日    │          │            │            │周文濱  │        │      │號基警刑│
│    │      │        │          │            │            │        │        │      │大偵三字第│
│    │      │        │          │            │            │        │        │      │0000000000│
│    │      │        │          │            │            │        │        │      │號第17頁  │
│    │      │        │          │            │            │        │        │      │2.既遂    │
│    │      │        │          │            │            │        │        │      │3.原審判決│
│    │      │        │          │            │            │        │        │      │附表編號21│
├──┼───┼────┼─────┼──────┼──────┼────┼────┼───┼─────┤
│21  │癸○○│95年6月 │420       │10          │3.5         │ｔ○○、│無      │基隆  │1.本院卷編│
│    │      │底      │          │            │            │周文濱  │        │      │號基警刑│
│    │      │        │          │            │            │        │        │      │大偵三字第│
│    │      │        │          │            │            │        │        │      │0000000000│
│    │      │        │          │            │            │        │        │      │號第13頁  │
│    │      │        │          │            │            │        │        │      │2.既遂    │
│    │      │        │          │            │            │        │        │      │3.原審判決│
│    │      │        │          │            │            │        │        │      │附表編號22│
├──┼───┼────┼─────┼──────┼──────┼────┼────┼───┼─────┤
│22  │甲ｅ○│95年4月 │60        │10          │0.5         │周文濱  │無      │基隆  │1.本院卷編│
│    │      │10日    │          │            │            │        │        │      │號基警刑│
│    │      │        │          │            │            │        │        │      │大偵三字第│
│    │      │        │          │            │            │        │        │      │0000000000│
│    │      │        │          │            │            │        │        │      │號第10頁  │
│    │      │        │          │            │            │        │        │      │2.既遂    │
│    │      │        │          │            │            │        │        │      │3.原審判決│
│    │      │        │          │            │            │        │        │      │附表編號23│
├──┼───┼────┼─────┼──────┼──────┼────┼────┼───┼─────┤
│23  │甲Ｄ○│94年1月 │360       │20          │78.5        │ｖ○○  │無      │臺北C │1.本院卷編│
│    │      │份      │          │            │            │        │        │      │號霧警偵│
│    │      │        │          │            │            │        │        │      │字第095005│
│    │      │        │          │            │            │        │        │      │3788號第34│
│    │      │        │          │            │            │        │        │      │頁        │
│    │      │        │          │            │            │        │        │      │2.既遂    │
│    │      │        │          │            │            │        │        │      │3.原審判決│
│    │      │        │          │            │            │        │        │      │附表編號26│
├──┼───┼────┼─────┼──────┼──────┼────┼────┼───┼─────┤
│24  │甲Ｇ○│95年3月 │約1800～  │13.5        │100         │鄧仲文、│恐嚇被害│臺中A │1.95年度偵│
│    │      │23日 起 │2667      │            │            │ｍ○○、│人放火燒│      │字第16777 │
│    │      │        │          │            │            │林志遠、│店      │      │號附件（編│
│    │      │        │          │            │            │林夢軒、│        │      │號一）第21│
│    │      │        │          │            │            │李欣益  │        │      │9頁       │
│    │      │        │          │            │            │        │        │      │2.既遂    │
│    │      │        │          │            │            │        │        │      │3.原審判決│
│    │      │        │          │            │            │        │        │      │附表編號27│
├──┼───┼────┼─────┼──────┼──────┼────┼────┼───┼─────┤
│25  │Ｚ○○│95年4月 │1600      │44          │15          │李欣益、│跟蹤被害│臺中A │1.95年度偵│
│    │      │左右    │          │            │            │林志遠  │人的車子│      │字第16777 │
│    │      │        │          │            │            │        │並攔車恐│      │號附件（編│
│    │      │        │          │            │            │        │嚇      │      │號一）第19│
│    │      │        │          │            │            │        │        │      │4頁       │
│    │      │        │          │            │            │        │        │      │2.既遂    │
│    │      │        │          │            │            │        │        │      │3.原審判決│
│    │      │        │          │            │            │        │        │      │附表編號28│
├──┼───┼────┼─────┼──────┼──────┼────┼────┼───┼─────┤
│26  │Ｆ○○│95年6月 │2160      │5           │3           │陳佳鴻  │無      │臺中B │1.95年度偵│
│    │      │23日    │          │            │            │        │        │      │字第16777 │
│    │      │        │          │            │            │        │        │      │號附件（編│
│    │      │        │          │            │            │        │        │      │號二）刑偵│
│    │      │        │          │            │            │        │        │      │六二字第09│
│    │      │        │          │            │            │        │        │      │00000000第│
│    │      │        │          │            │            │        │        │      │745頁     │
│    │      │        │          │            │            │        │        │      │2.既遂    │
│    │      │        │          │            │            │        │        │      │3.原審判決│
│    │      │        │          │            │            │        │        │      │附表編號29│
├──┼───┼────┼─────┼──────┼──────┼────┼────┼───┼─────┤
│27  │玄○○│95年6月 │300       │12          │3           │甲Ｎ○  │無      │臺中B │1.95年度偵│
│    │      │30日    │          │            │            │        │        │      │字第16777 │
│    │      │        │          │            │            │        │        │      │號附件（編│
│    │      │        │          │            │            │        │        │      │號二）刑偵│
│    │      │        │          │            │            │        │        │      │六二字第09│
│    │      │        │          │            │            │        │        │      │00000000第│
│    │      │        │          │            │            │        │        │      │747頁     │
│    │      │        │          │            │            │        │        │      │2.既遂    │
│    │      │        │          │            │            │        │        │      │3.原審判決│
│    │      │        │          │            │            │        │        │      │附表編號30│
├──┼───┼────┼─────┼──────┼──────┼────┼────┼───┼─────┤
│28  │辰○○│95年6月 │642       │4           │1           │甲Ｎ○  │無      │臺中B │1.95年度偵│
│    │      │26日    │          │            │            │        │        │      │字第16777 │
│    │      │        │          │            │            │        │        │      │號附件（編│
│    │      │        │          │            │            │        │        │      │號二）刑偵│
│    │      │        │          │            │            │        │        │      │六二字第09│
│    │      │        │          │            │            │        │        │      │00000000第│
│    │      │        │          │            │            │        │        │      │752頁     │
│    │      │        │          │            │            │        │        │      │2.既遂    │
│    │      │        │          │            │            │        │        │      │3.原審判決│
│    │      │        │          │            │            │        │        │      │附表編號31│
├──┼───┼────┼─────┼──────┼──────┼────┼────┼───┼─────┤
│29  │甲子○│95年6月 │540       │10（尚有5萬 │1.5         │陳佳鴻、│無      │臺中B │1.95年度偵│
│    │      │28日下午│          │未還）      │            │范宏文  │        │      │字第16777 │
│    │      │13時許  │          │            │            │        │        │      │號附件（編│
│    │      │        │          │            │            │        │        │      │號一）第  │
│    │      │        │          │            │            │        │        │      │259頁     │
│    │      │        │          │            │            │        │        │      │2.既遂    │
│    │      │        │          │            │            │        │        │      │3.原審判決│
│    │      │        │          │            │            │        │        │      │附表編號32│
├──┼───┼────┼─────┼──────┼──────┼────┼────┼───┼─────┤
│30  │卯○○│95年6月 │240       │10          │1           │陳佳鴻  │無      │臺中B │1.95年度偵│
│    │（原審│22日起  │          │            │            │        │        │      │字第16777 │
│    │誤載為│        │          │            │            │        │        │      │號附件（編│
│    │江松柏│        │          │            │            │        │        │      │號二）刑偵│
│    │）    │        │          │            │            │        │        │      │六二字第09│
│    │      │        │          │            │            │        │        │      │00000000第│
│    │      │        │          │            │            │        │        │      │759頁     │
│    │      │        │          │            │            │        │        │      │2.既遂    │
│    │      │        │          │            │            │        │        │      │3.原審判決│
│    │      │        │          │            │            │        │        │      │附表編號33│
├──┼───┼────┼─────┼──────┼──────┼────┼────┼───┼─────┤
│31  │甲丑○│95年6月 │720       │5           │2           │李文輝  │無      │臺中C │1.95年度偵│
│    │      │10日下午│          │            │            │        │        │      │字第16777 │
│    │      │13時左右│          │            │            │        │        │      │號附件（編│
│    │      │        │          │            │            │        │        │      │號一）第19│
│    │      │        │          │            │            │        │        │      │9頁       │
│    │      │        │          │            │            │        │        │      │2.既遂    │
│    │      │        │          │            │            │        │        │      │3.原審判決│
│    │      │        │          │            │            │        │        │      │附表編號34│
├──┼───┼────┼─────┼──────┼──────┼────┼────┼───┼─────┤
│32  │Ｏ○○│95年1月 │360       │10          │3           │證稱警方│無      │南投  │1.95年度偵│
│    │      │起      │          │            │            │查獲「京│        │      │字第16777 │
│    │      │        │          │            │            │兆實業有│        │      │號附件（編│
│    │      │        │          │            │            │限公司」│        │      │號二）刑偵│
│    │      │        │          │            │            │（陳己發│        │      │六二字第09│
│    │      │        │          │            │            │、吳桓鴻│        │      │00000000第│
│    │      │        │          │            │            │、陳志豪│        │      │765頁     │
│    │      │        │          │            │            │、王景升│        │      │          │
│    │      │        │          │            │            │、賴卉婷│        │      │2.既遂    │
│    │      │        │          │            │            │）就是我│        │      │          │
│    │      │        │          │            │            │所借貸的│        │      │3.原審判決│
│    │      │        │          │            │            │地下錢莊│        │      │附表編號35│
│    │      │        │          │            │            │無誤。  │        │      │          │
├──┼───┼────┼─────┼──────┼──────┼────┼────┼───┼─────┤
│33  │甲Ｖ○│95年2月 │540       │80          │12          │陳志豪、│無      │南投  │1.95年度偵│
│    │      │初起    │          │            │            │王景升  │        │      │字第16777 │
│    │      │        │          │            │            │        │        │      │號附件（編│
│    │      │        │          │            │            │        │        │      │號二）刑偵│
│    │      │        │          │            │            │        │        │      │六二字第09│
│    │      │        │          │            │            │        │        │      │00000000第│
│    │      │        │          │            │            │        │        │      │769頁     │
│    │      │        │          │            │            │        │        │      │2.既遂    │
│    │      │        │          │            │            │        │        │      │3.原審判決│
│    │      │        │          │            │            │        │        │      │附表編號36│
├──┼───┼────┼─────┼──────┼──────┼────┼────┼───┼─────┤
│34  │甲申○│95年5月1│72        │10          │0.3         │證稱不知│無      │嘉義  │1.95年度偵│
│    │      │日      │          │            │            │道貸款者│        │      │字第16777 │
│    │      │        │          │            │            │為何人，│        │      │號附件（編│
│    │      │        │          │            │            │然經警方│        │      │號二）刑偵│
│    │      │        │          │            │            │查獲之地│        │      │六二字第09│
│    │      │        │          │            │            │下錢莊扣│        │      │00000000第│
│    │      │        │          │            │            │案帳冊內│        │      │773頁     │
│    │      │        │          │            │            │有該被害│        │      │          │
│    │      │        │          │            │            │人之借錢│        │      │2.既遂    │
│    │      │        │          │            │            │資料，並│        │      │          │
│    │      │        │          │            │            │經證人確│        │      │3.原審判決│
│    │      │        │          │            │            │認無誤。│        │      │附表編號37│
├──┼───┼────┼─────┼──────┼──────┼────┼────┼───┼─────┤
│35  │甲ａ○│94年11月│約1080    │26（第1次借 │利息3日1期。│ｈ○○、│無      │嘉義  │1.95年度偵│
│    │      │左右    │          │10萬、第2次 │借10萬利息3 │陳尚謙  │        │      │字第16777 │
│    │      │        │          │借8萬、第3次│萬。        │        │        │      │號附件（編│
│    │      │        │          │借8萬）     │            │        │        │      │號一）第57│
│    │      │        │          │            │            │        │        │      │頁        │
│    │      │        │          │            │            │        │        │      │2.既遂    │
│    │      │        │          │            │            │        │        │      │3.原審判決│
│    │      │        │          │            │            │        │        │      │附表編號38│
├──┼───┼────┼─────┼──────┼──────┼────┼────┼───┼─────┤
│36  │甲Ｑ○│95年2月1│240       │10          │1           │ｈ○○  │無      │嘉義  │1.95年度偵│
│    │      │日      │          │            │            │        │        │      │字第16777 │
│    │      │        │          │            │            │        │        │      │號附件（編│
│    │      │        │          │            │            │        │        │      │號二）刑偵│
│    │      │        │          │            │            │        │        │      │六二字第09│
│    │      │        │          │            │            │        │        │      │00000000第│
│    │      │        │          │            │            │        │        │      │778頁     │
│    │      │        │          │            │            │        │        │      │2.既遂    │
│    │      │        │          │            │            │        │        │      │3.原審判決│
│    │      │        │          │            │            │        │        │      │附表編號39│
├──┼───┼────┼─────┼──────┼──────┼────┼────┼───┼─────┤
│37  │甲Ｊ○│95年4月 │360       │10          │1           │證稱貸款│無      │宜蘭  │1.95年度偵│
│    │      │12日    │          │            │            │之人為綽│        │      │字第16777 │
│    │      │        │          │            │            │號黃先生│        │      │號附件（編│
│    │      │        │          │            │            │，均係以│        │      │號二）刑偵│
│    │      │        │          │            │            │電話聯絡│        │      │六二字第09│
│    │      │        │          │            │            │，故未見│        │      │00000000第│
│    │      │        │          │            │            │過貸款人│        │      │781頁     │
│    │      │        │          │            │            │；惟經警│        │      │          │
│    │      │        │          │            │            │方破獲之│        │      │2.既遂    │
│    │      │        │          │            │            │地下錢莊│        │      │          │
│    │      │        │          │            │            │查獲之帳│        │      │3.原審判決│
│    │      │        │          │            │            │冊內有證│        │      │附表編號40│
│    │      │        │          │            │            │人之借錢│        │      │          │
│    │      │        │          │            │            │資料，並│        │      │          │
│    │      │        │          │            │            │經證人確│        │      │          │
│    │      │        │          │            │            │認屬實無│        │      │          │
│    │      │        │          │            │            │誤。    │        │      │          │
├──┼───┼────┼─────┼──────┼──────┼────┼────┼───┼─────┤
│38  │Ｉ○○│95年5月 │約288～360│20          │6.6         │周文濱  │無      │基隆  │1.本院卷編│
│    │      │31日    │          │            │            │        │        │      │號基警刑│
│    │      │        │          │            │            │        │        │      │大偵三字第│
│    │      │        │          │            │            │        │        │      │0000000000│
│    │      │        │          │            │            │        │        │      │號第7頁   │
│    │      │        │          │            │            │        │        │      │2.既遂    │
│    │      │        │          │            │            │        │        │      │3.原審判決│
│    │      │        │          │            │            │        │        │      │附表編號55│
├──┼───┼────┼─────┼──────┼──────┼────┼────┼───┼─────┤
│39  │Ｊ○○│95年6月 │540       │10          │1.5         │周文濱  │無      │基隆  │1.本院卷編│
│    │      │初      │          │            │            │        │        │      │號基警刑│
│    │      │        │          │            │            │        │        │      │大偵三字第│
│    │      │        │          │            │            │        │        │      │0000000000│
│    │      │        │          │            │            │        │        │      │號第2頁   │
│    │      │        │          │            │            │        │        │      │2.既遂    │
│    │      │        │          │            │            │        │        │      │3.原審判決│
│    │      │        │          │            │            │        │        │      │附表編號56│
├──┼───┼────┼─────┼──────┼──────┼────┼────┼───┼─────┤
│40  │甲午○│95年6月 │360       │30          │3           │周文濱  │無      │基隆  │1.本院卷編│
│    │      │初      │          │            │            │        │        │      │號基警刑│
│    │      │        │          │            │            │        │        │      │大偵三字第│
│    │      │        │          │            │            │        │        │      │0000000000│
│    │      │        │          │            │            │        │        │      │號第23頁  │
│    │      │        │          │            │            │        │        │      │2.既遂    │
│    │      │        │          │            │            │        │        │      │3.原審判決│
│    │      │        │          │            │            │        │        │      │附表編號57│
├──┼───┼────┼─────┼──────┼──────┼────┼────┼───┼─────┤
│41  │甲巳○│95年1月 │約360～   │10          │16.5        │陳英樺、│撥打手機│宜蘭  │1.95年度偵│
│    │      │15日    │9200      │            │            │ｏ○○  │以言詞恐│      │字第16777 │
│    │      │        │          │            │            │        │嚇被害人│      │號附件（編│
│    │      │        │          │            │            │        │        │      │號一）第23│
│    │      │        │          │            │            │        │        │      │頁        │
│    │      │        │          │            │            │        │        │      │2.既遂    │
│    │      │        │          │            │            │        │        │      │3.原審判決│
│    │      │        │          │            │            │        │        │      │附表編號58│
├──┼───┼────┼─────┼──────┼──────┼────┼────┼───┼─────┤
│42  │戌○○│95年6月 │514       │10          │4           │ｏ○○  │無      │宜蘭  │1.95年度偵│
│    │      │中旬    │          │            │            │        │        │      │字第16777 │
│    │      │        │          │            │            │        │        │      │號附件（編│
│    │      │        │          │            │            │        │        │      │號一）第27│
│    │      │        │          │            │            │        │        │      │頁        │
│    │      │        │          │            │            │        │        │      │2.既遂    │
│    │      │        │          │            │            │        │        │      │3.原審判決│
│    │      │        │          │            │            │        │        │      │附表編號59│
├──┼───┼────┼─────┼──────┼──────┼────┼────┼───┼─────┤
│43  │Ｘ○○│94年9月 │720       │10（10萬本金│30          │甲Ｓ○、│無      │臺北A │1.95年度偵│
│    │      │份      │          │未繳清）    │            │黃錦龍  │        │      │字第16777 │
│    │      │        │          │            │            │        │        │      │號附件（編│
│    │      │        │          │            │            │        │        │      │號一）第72│
│    │      │        │          │            │            │        │        │      │頁        │
│    │      │        │          │            │            │        │        │      │2.既遂    │
│    │      │        │          │            │            │        │        │      │3.原審判決│
│    │      │        │          │            │            │        │        │      │附表編號63│
├──┼───┼────┼─────┼──────┼──────┼────┼────┼───┼─────┤
│44  │甲Ｔ○│94年12月│約288     │10（8萬本金 │約30        │甲Ｓ○、│以電話恐│臺北A │1.95年度偵│
│    │      │中旬    │          │未繳清）    │            │黃錦龍  │嚇被害人│      │字第16777 │
│    │      │        │          │            │            │        │「要將其│      │號附件（編│
│    │      │        │          │            │            │        │強押出去│      │號一）第78│
│    │      │        │          │            │            │        │！」等語│      │頁        │
│    │      │        │          │            │            │        │。      │      │2.既遂    │
│    │      │        │          │            │            │        │        │      │3.原審判決│
│    │      │        │          │            │            │        │        │      │附表編號64│
├──┼───┼────┼─────┼──────┼──────┼────┼────┼───┼─────┤
│45  │甲Ｏ○│95年2月 │1800      │20          │20          │甲Ｓ○、│到被害人│臺北A │1.95年度偵│
│    │      │14日    │          │            │            │黃錦龍  │公司以言│      │字第16777 │
│    │      │        │          │            │            │        │詞恐嚇如│      │號附件（編│
│    │      │        │          │            │            │        │不還錢要│      │號一）第82│
│    │      │        │          │            │            │        │砸毀公司│      │頁        │
│    │      │        │          │            │            │        │設備等語│      │2.既遂    │
│    │      │        │          │            │            │        │。      │      │3.原審判決│
│    │      │        │          │            │            │        │        │      │附表編號65│
├──┼───┼────┼─────┼──────┼──────┼────┼────┼───┼─────┤
│46  │甲Ｅ○│95年4月6│480       │30（26萬本金│4           │ｒ○○、│於95年6 │臺北B │1.95年度偵│
│    │      │日      │          │未繳款）    │            │蕭子曰、│月27日下│      │字第16777 │
│    │      │        │          │            │            │張智銘、│午23時被│      │號附件（編│
│    │      │        │          │            │            │        │害人遭陳│      │號一）第92│
│    │      │        │          │            │            │        │必正、蕭│      │頁        │
│    │      │        │          │            │            │        │子曰、張│      │          │
│    │      │        │          │            │            │        │智銘及其│      │2.既遂    │
│    │      │        │          │            │            │        │中不詳男│      │          │
│    │      │        │          │            │            │        │子3名共6│      │3.原審判決│
│    │      │        │          │            │            │        │名剝奪行│      │附表編號73│
│    │      │        │          │            │            │        │動自由，│      │          │
│    │      │        │          │            │            │        │至同年月│      │          │
│    │      │        │          │            │            │        │28日中午│      │          │
│    │      │        │          │            │            │        │始釋放。│      │          │
├──┼───┼────┼─────┼──────┼──────┼────┼────┼───┼─────┤
│47  │壬○○│95年5月 │3600      │10          │3           │ｂ○○、│撥打電話│桃園  │1.95年度偵│
│    │      │2日起   │          │            │            │甲Ｆ○  │恐嚇被害│      │字第16777 │
│    │      │        │          │            │            │        │人「妳再│      │號附件（編│
│    │      │        │          │            │            │        │不出面，│      │號一）第17│
│    │      │        │          │            │            │        │我會讓妳│      │0頁       │
│    │      │        │          │            │            │        │全家活不│      │          │
│    │      │        │          │            │            │        │過明天！│      │2.既遂    │
│    │      │        │          │            │            │        │」、「要│      │          │
│    │      │        │          │            │            │        │到妳經營│      │3.原審判決│
│    │      │        │          │            │            │        │之服飾商│      │附表編號76│
│    │      │        │          │            │            │        │行潑油漆│      │          │
│    │      │        │          │            │            │        │！」。  │      │          │
├──┼───┼────┼─────┼──────┼──────┼────┼────┼───┼─────┤
│48  │宇○○│95年4月 │約720     │約84.5      │23.7        │廖德祐、│無      │桃園  │1.95年度偵│
│    │      │26日    │          │（第1次借25 │            │李文輝、│        │      │字第16777 │
│    │      │        │          │萬，陸續又借│            │甲Ｓ○、│        │      │號附件（編│
│    │      │        │          │款7次，每次8│            │甲Ｆ○  │        │      │號一）第11│
│    │      │        │          │萬5千元至10 │            │        │        │      │7頁       │
│    │      │        │          │萬元不等）  │            │        │        │      │2.既遂    │
│    │      │        │          │            │            │        │        │      │3.原審判決│
│    │      │        │          │            │            │        │        │      │附表編號81│
├──┼───┼────┼─────┼──────┼──────┼────┼────┼───┼─────┤
│49  │甲ｃ○│94年5月 │約720～   │約120       │約60        │ｂ○○、│無      │桃園  │1.95年度偵│
│    │      │18日起  │1440      │（第1次借60 │（10天1期金 │甲Ｆ○、│        │      │字第16777 │
│    │      │        │          │萬。又陸續借│額約12萬）  │林松德、│        │      │號附件（編│
│    │      │        │          │4到5次，每次│            │林松濤、│        │      │號一）第  │
│    │      │        │          │金額15萬到40│            │廖德祐  │        │      │156頁     │
│    │      │        │          │萬）        │            │        │        │      │2.既遂    │
│    │      │        │          │            │            │        │        │      │3.原審判決│
│    │      │        │          │            │            │        │        │      │附表編號85│
├──┼───┼────┼─────┼──────┼──────┼────┼────┼───┼─────┤
│50  │甲天○│95年4月 │198       │20          │1.1         │李文輝  │無      │桃園  │1.95年度偵│
│    │      │15日    │          │            │            │        │        │      │字第16777 │
│    │      │        │          │            │            │        │        │      │號附件（編│
│    │      │        │          │            │            │        │        │      │號一）第16│
│    │      │        │          │            │            │        │        │      │7頁       │
│    │      │        │          │            │            │        │        │      │2.既遂    │
│    │      │        │          │            │            │        │        │      │3.原審判決│
│    │      │        │          │            │            │        │        │      │附表編號92│
├──┼───┼────┼─────┼──────┼──────┼────┼────┼───┼─────┤
│51  │甲Ｃ○│94年9月 │約720～960│64（第1次30 │11（第1次利 │證人證稱│無      │新竹  │1.本院卷編│
│    │      │份      │          │萬、第2次34 │息10天為1期 │「只知道│        │      │號苗份警│
│    │      │        │          │萬，此部分本│計2萬、第2次│他們2人 │        │      │偵字第0950│
│    │      │        │          │金10萬未還）│利息10天為1 │（貸款者│        │      │028503號第│
│    │      │        │          │            │期計9萬）   │）其中1 │        │      │43頁      │
│    │      │        │          │            │            │人綽號叫│        │      │          │
│    │      │        │          │            │            │「小高」│        │      │2.既遂    │
│    │      │        │          │            │            │，聯絡電│        │      │          │
│    │      │        │          │            │            │話我已忘│        │      │3.原審判決│
│    │      │        │          │            │            │了。」等│        │      │附表編號93│
│    │      │        │          │            │            │語，惟經│        │      │          │
│    │      │        │          │            │            │警方破獲│        │      │          │
│    │      │        │          │            │            │之地下錢│        │      │          │
│    │      │        │          │            │            │莊在該處│        │      │          │
│    │      │        │          │            │            │扣案帳冊│        │      │          │
│    │      │        │          │            │            │內有證人│        │      │          │
│    │      │        │          │            │            │之借款資│        │      │          │
│    │      │        │          │            │            │料，並經│        │      │          │
│    │      │        │          │            │            │證人確認│        │      │          │
│    │      │        │          │            │            │屬實無誤│        │      │          │
│    │      │        │          │            │            │。      │        │      │          │
├──┼───┼────┼─────┼──────┼──────┼────┼────┼───┼─────┤
│52  │甲庚○│95年2月7│240       │50          │5           │證人證稱│無      │新竹  │1.本院卷編│
│    │      │日      │          │            │            │貸款者為│        │      │號苗份警│
│    │      │        │          │            │            │綽號「小│        │      │偵字第0950│
│    │      │        │          │            │            │高」之男│        │      │028503號第│
│    │      │        │          │            │            │子，而經│        │      │50頁      │
│    │      │        │          │            │            │警方破獲│        │      │          │
│    │      │        │          │            │            │之地下錢│        │      │2.既遂    │
│    │      │        │          │            │            │莊在該處│        │      │          │
│    │      │        │          │            │            │查扣之帳│        │      │3.原審判決│
│    │      │        │          │            │            │冊內有證│        │      │附表編號94│
│    │      │        │          │            │            │人借錢資│        │      │          │
│    │      │        │          │            │            │料，並經│        │      │          │
│    │      │        │          │            │            │證人確認│        │      │          │
│    │      │        │          │            │            │屬實無誤│        │      │          │
│    │      │        │          │            │            │。      │        │      │          │
├──┼───┼────┼─────┼──────┼──────┼────┼────┼───┼─────┤
│53  │ｄ○○│95年5月9│240       │10（本金10萬│1           │證人證稱│無      │新竹  │1.本院卷編│
│    │      │日14時許│          │未還）      │            │「所接觸│        │      │號苗份警│
│    │      │        │          │            │            │的人，不│        │      │偵字第0950│
│    │      │        │          │            │            │知道年籍│        │      │028503號第│
│    │      │        │          │            │            │資料，聯│        │      │57頁      │
│    │      │        │          │            │            │絡電話抄│        │      │          │
│    │      │        │          │            │            │在紙上，│        │      │2.既遂    │
│    │      │        │          │            │            │現在找不│        │      │          │
│    │      │        │          │            │            │到。」等│        │      │3.原審判決│
│    │      │        │          │            │            │語，惟經│        │      │附表編號96│
│    │      │        │          │            │            │警方破獲│        │      │          │
│    │      │        │          │            │            │之地下錢│        │      │          │
│    │      │        │          │            │            │莊在該處│        │      │          │
│    │      │        │          │            │            │扣案帳冊│        │      │          │
│    │      │        │          │            │            │內有證人│        │      │          │
│    │      │        │          │            │            │之借錢資│        │      │          │
│    │      │        │          │            │            │料，並經│        │      │          │
│    │      │        │          │            │            │證人確認│        │      │          │
│    │      │        │          │            │            │屬實無誤│        │      │          │
│    │      │        │          │            │            │。      │        │      │          │
├──┼───┼────┼─────┼──────┼──────┼────┼────┼───┼─────┤
│54  │甲宙○│94年2月 │約432～   │188（第1次借│52（94、95年│證人證稱│無      │新竹  │1.本院卷編│
│    │      │14日    │1152      │50萬、第2次 │共付了2次利 │「不知道│        │      │號苗份警│
│    │      │        │          │借50萬、第3 │息）        │他們的年│        │      │偵字第0950│
│    │      │        │          │次借38萬、第│            │籍資料，│        │      │028503號第│
│    │      │        │          │4次借50萬） │            │只知道其│        │      │68頁      │
│    │      │        │          │            │            │中1名叫 │        │      │          │
│    │      │        │          │            │            │「小林」│        │      │2.既遂    │
│    │      │        │          │            │            │。」等語│        │      │          │
│    │      │        │          │            │            │惟經警方│        │      │3.原審判決│
│    │      │        │          │            │            │破獲之地│        │      │附表編號97│
│    │      │        │          │            │            │下錢莊在│        │      │          │
│    │      │        │          │            │            │該處扣案│        │      │          │
│    │      │        │          │            │            │之帳冊內│        │      │          │
│    │      │        │          │            │            │有證人之│        │      │          │
│    │      │        │          │            │            │借錢資料│        │      │          │
│    │      │        │          │            │            │，並經證│        │      │          │
│    │      │        │          │            │            │人確認屬│        │      │          │
│    │      │        │          │            │            │實無誤。│        │      │          │
├──┼───┼────┼─────┼──────┼──────┼────┼────┼───┼─────┤
│55  │Ｋ○○│95年2月 │約240～540│25          │3           │證人證稱│無      │新竹  │1.本院卷編│
│    │      │9日中午 │          │            │            │「不知道│        │      │號苗份警│
│    │      │12時許  │          │            │            │他們的年│        │      │偵字第0950│
│    │      │        │          │            │            │籍資料，│        │      │028503號第│
│    │      │        │          │            │            │都是年輕│        │      │79頁      │
│    │      │        │          │            │            │男子。」│        │      │          │
│    │      │        │          │            │            │等語。惟│        │      │2.既遂    │
│    │      │        │          │            │            │經警方破│        │      │          │
│    │      │        │          │            │            │獲之地下│        │      │3.原審判決│
│    │      │        │          │            │            │錢莊在該│        │      │附表編號98│
│    │      │        │          │            │            │處查扣之│        │      │          │
│    │      │        │          │            │            │帳冊內有│        │      │          │
│    │      │        │          │            │            │證人之借│        │      │          │
│    │      │        │          │            │            │錢資料，│        │      │          │
│    │      │        │          │            │            │並經證人│        │      │          │
│    │      │        │          │            │            │確認屬實│        │      │          │
│    │      │        │          │            │            │無誤。  │        │      │          │
├──┼───┼────┼─────┼──────┼──────┼────┼────┼───┼─────┤
│56  │ｅ○○│1.94年11│１約360   │1.20        │1.3（共付3次│1.李欣益│1.到被害│1.臺中│1.95年度偵│
│    │      │月或12月│          │            │利息，1次1萬│、鄧仲文│人公司手│A     │字第16777 │
│    │      │        │          │            │元）        │        │拿椅子並│      │號附件（編│
│    │      │        │          │            │            │        │以言詞恐│      │號一）第  │
│    │      │        │          │            │            │        │嚇被害人│      │223頁     │
│    │      │        │          │            │            │        │        │      │          │
│    │      │2.95年1 │2.約360   │2.10        │2.1         │2.證人證│2.無    │2.臺中│2.本院卷編│
│    │      │月      │          │            │            │稱「已不│        │B     │號95年度│
│    │      │        │          │            │            │記得貸款│        │      │偵字第1677│
│    │      │        │          │            │            │人係何人│        │      │7號第18頁 │
│    │      │        │          │            │            │。」等語│        │      │          │
│    │      │        │          │            │            │，惟經警│        │      │          │
│    │      │        │          │            │            │方查獲被│        │      │3.被害人分│
│    │      │        │          │            │            │告甲Ｎ○│        │      │別向不同犯│
│    │      │        │          │            │            │等人之地│        │      │罪據點為借│
│    │      │        │          │            │            │下錢莊處│        │      │貸行為，各│
│    │      │        │          │            │            │所，查扣│        │      │該犯罪行為│
│    │      │        │          │            │            │之帳冊內│        │      │均為既遂  │
│    │      │        │          │            │            │有證人之│        │      │          │
│    │      │        │          │            │            │借款資料│        │      │4.原審判決│
│    │      │        │          │            │            │，與證人│        │      │附表編號  │
│    │      │        │          │            │            │陳述相符│        │      │101、117  │
│    │      │        │          │            │            │，可證證│        │      │          │
│    │      │        │          │            │            │人所證，│        │      │          │
│    │      │        │          │            │            │洵為可信│        │      │          │
│    │      │        │          │            │            │。      │        │      │          │
├──┼───┼────┼─────┼──────┼──────┼────┼────┼───┼─────┤
│57  │Ｈ○○│95月6月 │約529～571│70          │9           │林孟軒  │無      │臺中A │1.95年度偵│
│    │      │13日11時│          │            │            │        │        │      │字第16777 │
│    │      │起      │          │            │            │        │        │      │號附件（編│
│    │      │        │          │            │            │        │        │      │號二）刑偵│
│    │      │        │          │            │            │        │        │      │六二字第09│
│    │      │        │          │            │            │        │        │      │00000000第│
│    │      │        │          │            │            │        │        │      │733頁     │
│    │      │        │          │            │            │        │        │      │2.既遂    │
│    │      │        │          │            │            │        │        │      │3.原審判決│
│    │      │        │          │            │            │        │        │      │附表編號  │
│    │      │        │          │            │            │        │        │      │103       │
├──┼───┼────┼─────┼──────┼──────┼────┼────┼───┼─────┤
│58  │Ｓ○○│1.95年5 │1.900     │1.30        │1.7.5       │1.林志遠│1.無    │1.臺中│1.95年度偵│
│    │      │月份起  │          │            │            │、李欣益│        │A     │字第16777 │
│    │      │        │          │            │            │、鄧仲文│        │      │號附件（編│
│    │      │        │          │            │            │        │        │      │號一）第  │
│    │      │        │          │            │            │        │        │      │230頁     │
│    │      │        │          │            │            │        │        │      │          │
│    │      │2.95年5 │2.720     │2.10        │2.18        │2.照片編│2.無    │2.南投│2.本院卷編│
│    │      │月間    │          │            │            │號5：陳 │        │      │號北警分│
│    │      │        │          │            │            │已發、照│        │      │偵字第0950│
│    │      │        │          │            │            │片編號4 │        │      │004043號第│
│    │      │        │          │            │            │：吳洹騰│        │      │89頁      │
│    │      │        │          │            │            │、照片編│        │      │          │
│    │      │        │          │            │            │號3：王 │        │      │3.被害人分│
│    │      │        │          │            │            │景升    │        │      │別向不同犯│
│    │      │        │          │            │            │        │        │      │罪據點為借│
│    │      │        │          │            │            │        │        │      │貸行為，各│
│    │      │        │          │            │            │        │        │      │該犯罪行為│
│    │      │        │          │            │            │        │        │      │均為既遂  │
│    │      │        │          │            │            │        │        │      │          │
│    │      │        │          │            │            │        │        │      │4.原審判決│
│    │      │        │          │            │            │        │        │      │附表編號  │
│    │      │        │          │            │            │        │        │      │104、及174│
├──┼───┼────┼─────┼──────┼──────┼────┼────┼───┼─────┤
│59  │林廖玉│95年6月 │192       │50（詳細次數│4           │ｍ○○、│無      │臺中A │1.95年度偵│
│    │英    │起      │          │已忘記，第1 │            │林孟軒、│        │      │字第16777 │
│    │      │        │          │次是50萬）  │            │李欣益  │        │      │號附件（編│
│    │      │        │          │            │            │        │        │      │號一）第  │
│    │      │        │          │            │            │        │        │      │210頁     │
│    │      │        │          │            │            │        │        │      │2.既遂    │
│    │      │        │          │            │            │        │        │      │3.原審判決│
│    │      │        │          │            │            │        │        │      │附表編號  │
│    │      │        │          │            │            │        │        │      │109       │
├──┼───┼────┼─────┼──────┼──────┼────┼────┼───┼─────┤
│60  │甲ｆ○│95年5月 │300       │100         │7           │林志遠、│無      │臺中A │1.95年度偵│
│    │      │起      │          │            │            │鄧仲文、│        │      │字第16777 │
│    │      │        │          │            │            │李欣益、│        │      │號附件（編│
│    │      │        │          │            │            │林孟軒  │        │      │號一）第  │
│    │      │        │          │            │            │        │        │      │238頁     │
│    │      │        │          │            │            │        │        │      │2.既遂    │
│    │      │        │          │            │            │        │        │      │3.原審判決│
│    │      │        │          │            │            │        │        │      │附表編號  │
│    │      │        │          │            │            │        │        │      │110       │
├──┼───┼────┼─────┼──────┼──────┼────┼────┼───┼─────┤
│61  │甲Ｒ○│95年3月 │約527～720│181         │36          │李欣益、│無      │臺中A │1.95年度偵│
│    │      │2日起   │          │            │            │林志遠、│        │      │字第16777 │
│    │      │        │          │            │            │鄧仲文、│        │      │號附件（編│
│    │      │        │          │            │            │林孟軒  │        │      │號一）第  │
│    │      │        │          │            │            │        │        │      │245頁     │
│    │      │        │          │            │            │        │        │      │2.既遂    │
│    │      │        │          │            │            │        │        │      │3.抵押自小│
│    │      │        │          │            │            │        │        │      │客車      │
│    │      │        │          │            │            │        │        │      │NB-2528   │
│    │      │        │          │            │            │        │        │      │4.原審判決│
│    │      │        │          │            │            │        │        │      │附表編號  │
│    │      │        │          │            │            │        │        │      │112       │
├──┼───┼────┼─────┼──────┼──────┼────┼────┼───┼─────┤
│62  │甲未○│94年8月 │約830～   │113（第1次借│30（利息依次│甲Ｎ○、│無      │臺中B │1.95年度偵│
│    │      │起      │1028      │7萬、第2次借│分別為2萬、3│陳志豪  │        │      │字第16777 │
│    │      │        │          │13萬、第3次 │萬、3萬、3萬│        │        │      │號附件 (編│
│    │      │        │          │借13萬、第4 │、3萬、4萬、│        │        │      │號一)第262│
│    │      │        │          │次借13萬、第│4萬、4萬、4 │        │        │      │頁        │
│    │      │        │          │5次借13萬、 │萬）        │        │        │      │          │
│    │      │        │          │第6次借13萬 │            │        │        │      │2.既遂    │
│    │      │        │          │、第7次借14 │            │        │        │      │          │
│    │      │        │          │萬、第8次借 │            │        │        │      │3.原審判決│
│    │      │        │          │14萬、第9次 │            │        │        │      │附表編號  │
│    │      │        │          │借13萬。仍有│            │        │        │      │115       │
│    │      │        │          │9萬元未清償 │            │        │        │      │          │
│    │      │        │          │）          │            │        │        │      │          │
├──┼───┼────┼─────┼──────┼──────┼────┼────┼───┼─────┤
│63  │乙○○│94年10月│360       │300（共15次 │30（利息為所│甲Ｎ○、│撥打電話│臺中B │1.95年度偵│
│    │      │中旬    │          │。每次借20萬│借金額之1成 │陳佳鴻、│以惡劣口│      │字第16777 │
│    │      │        │          │）          │）          │梁雲鵬  │氣恫稱「│      │號附件（編│
│    │      │        │          │            │            │        │如不還錢│      │號一）第  │
│    │      │        │          │            │            │        │，要對其│      │203頁     │
│    │      │        │          │            │            │        │不利！」│      │2.既遂    │
│    │      │        │          │            │            │        │等語。  │      │3.原審判決│
│    │      │        │          │            │            │        │        │      │附表編號  │
│    │      │        │          │            │            │        │        │      │116       │
├──┼───┼────┼─────┼──────┼──────┼────┼────┼───┼─────┤
│64  │ｎ○○│95年5月 │約720～   │61.75       │21.75       │甲Ｎ○、│無      │臺中B │1.95年度偵│
│    │      │        │1080      │            │            │陳佳鴻、│        │      │字第16777 │
│    │      │        │          │            │            │梁雲鵬  │        │      │號附件（編│
│    │      │        │          │            │            │        │        │      │號一）第  │
│    │      │        │          │            │            │        │        │      │271頁     │
│    │      │        │          │            │            │        │        │      │2.既遂    │
│    │      │        │          │            │            │        │        │      │3.原審判決│
│    │      │        │          │            │            │        │        │      │附表編號  │
│    │      │        │          │            │            │        │        │      │120       │
├──┼───┼────┼─────┼──────┼──────┼────┼────┼───┼─────┤
│65  │甲丙○│94年1月 │720       │10          │2           │照片編號│無      │南投  │1.本院卷編│
│    │      │間      │          │            │            │3：陳志 │        │      │號北警分│
│    │      │        │          │            │            │豪      │        │      │偵字第0950│
│    │      │        │          │            │            │        │        │      │003986號第│
│    │      │        │          │            │            │        │        │      │62頁      │
│    │      │        │          │            │            │        │        │      │2.既遂    │
│    │      │        │          │            │            │        │        │      │3.原審判決│
│    │      │        │          │            │            │        │        │      │附表編號  │
│    │      │        │          │            │            │        │        │      │122       │
├──┼───┼────┼─────┼──────┼──────┼────┼────┼───┼─────┤
│66  │甲ｄ○│95年7月1│505       │95          │20          │照片編號│無      │臺北B │1.本院卷編│
│    │      │日      │          │            │            │7：蕭子 │        │      │號鹿警分│
│    │      │        │          │            │            │曰      │        │      │偵字第0950│
│    │      │        │          │            │            │        │        │      │003890號第│
│    │      │        │          │            │            │        │        │      │30頁      │
│    │      │        │          │            │            │        │        │      │2.既遂    │
│    │      │        │          │            │            │        │        │      │3.原審判決│
│    │      │        │          │            │            │        │        │      │附表編號  │
│    │      │        │          │            │            │        │        │      │193       │
├──┼───┼────┼─────┼──────┼──────┼────┼────┼───┼─────┤
│67  │天○○│94年3月 │540       │30          │4.5         │照片編號│無      │南投  │1.本院卷編│
│    │      │間      │          │            │            │4：吳洹 │        │      │號北警分│
│    │      │        │          │            │            │騰、照片│        │      │偵字第0950│
│    │      │        │          │            │            │邊號5： │        │      │003986號第│
│    │      │        │          │            │            │陳己發  │        │      │70頁      │
│    │      │        │          │            │            │        │        │      │2.既遂    │
│    │      │        │          │            │            │        │        │      │3.原審判決│
│    │      │        │          │            │            │        │        │      │附表編號  │
│    │      │        │          │            │            │        │        │      │124       │
├──┼───┼────┼─────┼──────┼──────┼────┼────┼───┼─────┤
│68  │ｙ○○│94年5、6│360       │10          │1           │證人證稱│無      │南投  │1.本院卷編│
│    │      │月間    │          │            │            │不認識貸│        │      │號北警分│
│    │      │        │          │            │            │款之人等│        │      │偵字第0950│
│    │      │        │          │            │            │語，惟經│        │      │003986號第│
│    │      │        │          │            │            │警方破獲│        │      │76頁      │
│    │      │        │          │            │            │之地下錢│        │      │          │
│    │      │        │          │            │            │莊在該處│        │      │2.既遂    │
│    │      │        │          │            │            │查扣之帳│        │      │          │
│    │      │        │          │            │            │冊內有證│        │      │3.原審判決│
│    │      │        │          │            │            │人之借錢│        │      │附表編號  │
│    │      │        │          │            │            │資料，並│        │      │125       │
│    │      │        │          │            │            │經證人確│        │      │          │
│    │      │        │          │            │            │認屬實無│        │      │          │
│    │      │        │          │            │            │誤。    │        │      │          │
├──┼───┼────┼─────┼──────┼──────┼────┼────┼───┼─────┤
│69  │甲癸○│94年6月 │360       │40          │6           │證人證稱│無      │南投  │1.本院卷編│
│    │      │、7月間 │          │            │            │不認識貸│        │      │號北警分│
│    │      │        │          │            │            │款之人等│        │      │偵字第0950│
│    │      │        │          │            │            │語。惟經│        │      │003986號第│
│    │      │        │          │            │            │警方破獲│        │      │79頁      │
│    │      │        │          │            │            │之地下錢│        │      │          │
│    │      │        │          │            │            │莊在該處│        │      │2.既遂    │
│    │      │        │          │            │            │查扣之帳│        │      │          │
│    │      │        │          │            │            │冊內有證│        │      │3.原審判決│
│    │      │        │          │            │            │人之借錢│        │      │附表編號  │
│    │      │        │          │            │            │資料，並│        │      │126       │
│    │      │        │          │            │            │經證人確│        │      │          │
│    │      │        │          │            │            │認屬實無│        │      │          │
│    │      │        │          │            │            │誤。    │        │      │          │
├──┼───┼────┼─────┼──────┼──────┼────┼────┼───┼─────┤
│70  │甲壬○│94年7、 │360       │10          │5           │證人證稱│無      │南投  │1.本院卷編│
│    │      │8月間   │          │            │            │與他（指│        │      │號北警分│
│    │      │        │          │            │            │被告等人│        │      │偵字第0950│
│    │      │        │          │            │            │不熟。經│        │      │003986號第│
│    │      │        │          │            │            │警方提示│        │      │82頁      │
│    │      │        │          │            │            │照片，亦│        │      │          │
│    │      │        │          │            │            │未加以指│        │      │2.既遂    │
│    │      │        │          │            │            │認有貸款│        │      │          │
│    │      │        │          │            │            │之人在列│        │      │3.原審判決│
│    │      │        │          │            │            │。惟經警│        │      │附表編號  │
│    │      │        │          │            │            │方破獲之│        │      │127       │
│    │      │        │          │            │            │地下錢莊│        │      │          │
│    │      │        │          │            │            │在該處查│        │      │          │
│    │      │        │          │            │            │扣之帳冊│        │      │          │
│    │      │        │          │            │            │內有證人│        │      │          │
│    │      │        │          │            │            │之借錢資│        │      │          │
│    │      │        │          │            │            │料，並經│        │      │          │
│    │      │        │          │            │            │證人確認│        │      │          │
│    │      │        │          │            │            │屬實無誤│        │      │          │
│    │      │        │          │            │            │。      │        │      │          │
├──┼───┼────┼─────┼──────┼──────┼────┼────┼───┼─────┤
│71  │申○○│94年7、8│360       │40          │4           │證人證稱│無      │南投  │1.本院卷編│
│    │      │月間    │          │            │            │與貸款之│        │      │號北警分│
│    │      │        │          │            │            │人不熟。│        │      │偵字第0950│
│    │      │        │          │            │            │經警方提│        │      │003986號第│
│    │      │        │          │            │            │示照片，│        │      │86頁      │
│    │      │        │          │            │            │亦未指認│        │      │          │
│    │      │        │          │            │            │出有貸款│        │      │2.既遂    │
│    │      │        │          │            │            │之人在列│        │      │          │
│    │      │        │          │            │            │。惟經警│        │      │3.原審判決│
│    │      │        │          │            │            │方破獲之│        │      │附表編號  │
│    │      │        │          │            │            │地下錢莊│        │      │128       │
│    │      │        │          │            │            │在該處查│        │      │          │
│    │      │        │          │            │            │扣之帳冊│        │      │          │
│    │      │        │          │            │            │內有證人│        │      │          │
│    │      │        │          │            │            │之借錢資│        │      │          │
│    │      │        │          │            │            │料，並經│        │      │          │
│    │      │        │          │            │            │證人確認│        │      │          │
│    │      │        │          │            │            │屬實無誤│        │      │          │
│    │      │        │          │            │            │。      │        │      │          │
├──┼───┼────┼─────┼──────┼──────┼────┼────┼───┼─────┤
│72  │子○○│94年7月 │約540～720│50          │10(利息每10 │王景升  │無      │南投  │1.本院卷編│
│    │      │間      │          │            │天1萬5千元至│        │        │      │號北警分│
│    │      │        │          │            │2萬元)      │        │        │      │偵字第0950│
│    │      │        │          │            │            │        │        │      │003986號第│
│    │      │        │          │            │            │        │        │      │88頁      │
│    │      │        │          │            │            │        │        │      │          │
│    │      │        │          │            │            │        │        │      │2.既遂    │
│    │      │        │          │            │            │        │        │      │          │
│    │      │        │          │            │            │        │        │      │3.原審判決│
│    │      │        │          │            │            │        │        │      │附表編號  │
│    │      │        │          │            │            │        │        │      │129       │
├──┼───┼────┼─────┼──────┼──────┼────┼────┼───┼─────┤
│73  │Ｒ○○│94年10月│720       │15          │3           │證人證稱│無      │南投  │1.本院卷編│
│    │      │間      │          │            │            │不認識貸│        │      │號北警分│
│    │      │        │          │            │            │款之人，│        │      │偵字第0950│
│    │      │        │          │            │            │惟經警方│        │      │003986號第│
│    │      │        │          │            │            │破獲之地│        │      │92頁      │
│    │      │        │          │            │            │下錢莊在│        │      │          │
│    │      │        │          │            │            │該處查扣│        │      │2.既遂    │
│    │      │        │          │            │            │之帳冊內│        │      │          │
│    │      │        │          │            │            │有證人之│        │      │3.原審判決│
│    │      │        │          │            │            │借錢資料│        │      │附表編號  │
│    │      │        │          │            │            │，並經證│        │      │130       │
│    │      │        │          │            │            │人確認屬│        │      │          │
│    │      │        │          │            │            │實無誤。│        │      │          │
├──┼───┼────┼─────┼──────┼──────┼────┼────┼───┼─────┤
│74  │寅○○│94年10月│540       │200         │30          │照片編號│無      │南投  │1.本院卷編│
│    │      │間      │          │            │            │4：吳洹 │        │      │號北警分│
│    │      │        │          │            │            │騰、照片│        │      │偵字第0950│
│    │      │        │          │            │            │編號3： │        │      │003986號第│
│    │      │        │          │            │            │王景升  │        │      │95頁      │
│    │      │        │          │            │            │        │        │      │2.既遂    │
│    │      │        │          │            │            │        │        │      │3.原審判決│
│    │      │        │          │            │            │        │        │      │附表編號  │
│    │      │        │          │            │            │        │        │      │131       │
├──┼───┼────┼─────┼──────┼──────┼────┼────┼───┼─────┤
│75  │Ｅ○○│94年10月│約720     │10          │70（因本金無│照片編號│無      │南投  │1.本院卷編│
│    │      │間      │          │            │法償還，至95│2：陳志 │        │      │號北警分│
│    │      │        │          │            │年7月5日止，│豪、照片│        │      │偵字第0950│
│    │      │        │          │            │利息含本金共│編號4： │        │      │003986號第│
│    │      │        │          │            │借還80萬元左│吳洹騰、│        │      │99頁      │
│    │      │        │          │            │右，每10天利│照片編號│        │      │2.既遂    │
│    │      │        │          │            │息2萬元）   │5：陳己 │        │      │3.原審判決│
│    │      │        │          │            │            │發      │        │      │附表編號  │
│    │      │        │          │            │            │        │        │      │132       │
├──┼───┼────┼─────┼──────┼──────┼────┼────┼───┼─────┤
│76  │甲酉○│94年11月│240       │10          │1           │照片編號│無      │南投  │1.本院卷編│
│    │      │間      │          │            │            │3：王景 │        │      │號北警分│
│    │      │        │          │            │            │升      │        │      │偵字第0950│
│    │      │        │          │            │            │        │        │      │003986號第│
│    │      │        │          │            │            │        │        │      │105頁     │
│    │      │        │          │            │            │        │        │      │2.既遂    │
│    │      │        │          │            │            │        │        │      │3.原審判決│
│    │      │        │          │            │            │        │        │      │附表編號  │
│    │      │        │          │            │            │        │        │      │133       │
├──┼───┼────┼─────┼──────┼──────┼────┼────┼───┼─────┤
│77  │ｐ○○│94年11月│約240～320│45          │5（利息每15 │證人不認│無      │南投  │1.本院卷編│
│    │      │初      │          │            │天為1～2萬元│識貸款之│        │      │號北警分│
│    │      │        │          │            │）          │人，惟經│        │      │偵字第0950│
│    │      │        │          │            │            │警方破獲│        │      │003986號第│
│    │      │        │          │            │            │之地下錢│        │      │110頁     │
│    │      │        │          │            │            │莊在該處│        │      │          │
│    │      │        │          │            │            │查扣之帳│        │      │2.既遂    │
│    │      │        │          │            │            │冊內有證│        │      │          │
│    │      │        │          │            │            │人之借錢│        │      │3.原審判決│
│    │      │        │          │            │            │資料，並│        │      │附表編號  │
│    │      │        │          │            │            │經證人確│        │      │134       │
│    │      │        │          │            │            │認屬實無│        │      │          │
│    │      │        │          │            │            │誤。    │        │      │          │
├──┼───┼────┼─────┼──────┼──────┼────┼────┼───┼─────┤
│78  │甲Ｗ○│94年11月│480       │25          │4           │照片編號│無      │南投  │1.本院卷編│
│    │      │間      │          │            │            │4：吳洹 │        │      │號北警分│
│    │      │        │          │            │            │騰、照片│        │      │偵字第0950│
│    │      │        │          │            │            │編號：陳│        │      │003986號第│
│    │      │        │          │            │            │己發    │        │      │113頁     │
│    │      │        │          │            │            │        │        │      │2.既遂    │
│    │      │        │          │            │            │        │        │      │3.原審判決│
│    │      │        │          │            │            │        │        │      │附表編號  │
│    │      │        │          │            │            │        │        │      │135       │
├──┼───┼────┼─────┼──────┼──────┼────┼────┼───┼─────┤
│79  │甲Ａ○│94年11月│360～514  │360         │514         │照片編號│無      │南投  │1.本院卷編│
│    │      │間      │          │            │            │3：王景 │        │      │號北警分│
│    │      │        │          │            │            │升、照片│        │      │偵字第0950│
│    │      │        │          │            │            │編號5： │        │      │003986號第│
│    │      │        │          │            │            │陳己發  │        │      │119頁     │
│    │      │        │          │            │            │        │        │      │2.既遂    │
│    │      │        │          │            │            │        │        │      │3.原審判決│
│    │      │        │          │            │            │        │        │      │附表編號  │
│    │      │        │          │            │            │        │        │      │136       │
├──┼───┼────┼─────┼──────┼──────┼────┼────┼───┼─────┤
│80  │Ｇ○○│9年12月 │120       │10          │0.5         │證人證稱│無      │南投  │1.本院卷編│
│    │      │間      │          │            │            │不認識貸│        │      │號北警分│
│    │      │        │          │            │            │款之人惟│        │      │偵字第0950│
│    │      │        │          │            │            │經警方破│        │      │003986號第│
│    │      │        │          │            │            │獲之地下│        │      │123頁     │
│    │      │        │          │            │            │錢莊在該│        │      │          │
│    │      │        │          │            │            │處查扣之│        │      │2.既遂    │
│    │      │        │          │            │            │帳冊內有│        │      │          │
│    │      │        │          │            │            │證人之借│        │      │3.原審判決│
│    │      │        │          │            │            │錢資料，│        │      │附表編號  │
│    │      │        │          │            │            │並經證人│        │      │137       │
│    │      │        │          │            │            │確認屬實│        │      │          │
│    │      │        │          │            │            │無誤。  │        │      │          │
├──┼───┼────┼─────┼──────┼──────┼────┼────┼───┼─────┤
│81  │甲Ｉ○│94年12月│720       │5.5         │1.2         │照片編號│無      │南投  │1.本院卷編│
│    │      │間      │          │            │            │4：吳洹 │        │      │號北警分│
│    │      │        │          │            │            │騰、照片│        │      │偵字第0950│
│    │      │        │          │            │            │編號5： │        │      │003986號第│
│    │      │        │          │            │            │陳己發  │        │      │128頁     │
│    │      │        │          │            │            │        │        │      │2.既遂    │
│    │      │        │          │            │            │        │        │      │3.原審判決│
│    │      │        │          │            │            │        │        │      │附表編號  │
│    │      │        │          │            │            │        │        │      │138       │
├──┼───┼────┼─────┼──────┼──────┼────┼────┼───┼─────┤
│82  │甲乙○│94年12月│360       │10          │1.5         │照片編號│無      │南投  │1.本院卷編│
│    │      │間      │          │            │            │4：吳洹 │        │      │號北警分│
│    │      │        │          │            │            │騰      │        │      │偵字第0950│
│    │      │        │          │            │            │        │        │      │003986號第│
│    │      │        │          │            │            │        │        │      │132頁     │
│    │      │        │          │            │            │        │        │      │2.既遂    │
│    │      │        │          │            │            │        │        │      │3.原審判決│
│    │      │        │          │            │            │        │        │      │附表編號  │
│    │      │        │          │            │            │        │        │      │139       │
├──┼───┼────┼─────┼──────┼──────┼────┼────┼───┼─────┤
│83  │ｘ○○│94年12月│612       │15          │2.5         │證人證稱│無      │南投  │1.本院卷編│
│    │      │間      │          │            │            │我與貸款│        │      │號北警分│
│    │      │        │          │            │            │之人不熟│        │      │偵字第0950│
│    │      │        │          │            │            │，只知綽│        │      │003986號第│
│    │      │        │          │            │            │號叫「陳│        │      │136頁     │
│    │      │        │          │            │            │仔」等語│        │      │          │
│    │      │        │          │            │            │惟經警方│        │      │2.既遂    │
│    │      │        │          │            │            │破獲之地│        │      │          │
│    │      │        │          │            │            │下錢莊在│        │      │3.原審判決│
│    │      │        │          │            │            │該處查扣│        │      │附表編號  │
│    │      │        │          │            │            │之帳冊內│        │      │140       │
│    │      │        │          │            │            │有證人之│        │      │          │
│    │      │        │          │            │            │借錢資料│        │      │          │
│    │      │        │          │            │            │，並經證│        │      │          │
│    │      │        │          │            │            │人確認屬│        │      │          │
│    │      │        │          │            │            │實無誤。│        │      │          │
├──┼───┼────┼─────┼──────┼──────┼────┼────┼───┼─────┤
│84  │甲戊○│94年12月│450       │20          │2.5         │證人證稱│無      │南投  │1.本院卷編│
│    │      │間      │          │            │            │已忘記貸│        │      │號北警分│
│    │      │        │          │            │            │款之人為│        │      │偵字第0950│
│    │      │        │          │            │            │何人，惟│        │      │003986號第│
│    │      │        │          │            │            │經警方破│        │      │140頁     │
│    │      │        │          │            │            │獲之地下│        │      │          │
│    │      │        │          │            │            │錢莊在該│        │      │2.既遂    │
│    │      │        │          │            │            │處查扣之│        │      │          │
│    │      │        │          │            │            │帳冊內有│        │      │3.原審判決│
│    │      │        │          │            │            │證人之借│        │      │附表編號  │
│    │      │        │          │            │            │錢資料，│        │      │141       │
│    │      │        │          │            │            │並經證人│        │      │          │
│    │      │        │          │            │            │確認屬實│        │      │          │
│    │      │        │          │            │            │無誤。  │        │      │          │
├──┼───┼────┼─────┼──────┼──────┼────┼────┼───┼─────┤
│85  │甲Ｍ○│94年12月│360       │20          │24（共付12期│照片編號│無      │南投  │1.本院卷編│
│    │      │間      │          │            │利息，利息每│5：陳己 │        │      │號北警分│
│    │      │        │          │            │10 天1萬元）│發      │        │      │偵字第0950│
│    │      │        │          │            │            │        │        │      │003986號第│
│    │      │        │          │            │            │        │        │      │143頁     │
│    │      │        │          │            │            │        │        │      │2.既遂    │
│    │      │        │          │            │            │        │        │      │3.原審判決│
│    │      │        │          │            │            │        │        │      │附表編號  │
│    │      │        │          │            │            │        │        │      │142       │
├──┼───┼────┼─────┼──────┼──────┼────┼────┼───┼─────┤
│86  │宙○○│95年1月 │720～1440 │15          │3           │照片編號│無      │南投  │1.本院卷編│
│    │      │間      │          │            │            │3：王景 │        │      │號北警分│
│    │      │        │          │            │            │升      │        │      │偵字第0950│
│    │      │        │          │            │            │        │        │      │003986號第│
│    │      │        │          │            │            │        │        │      │151頁     │
│    │      │        │          │            │            │        │        │      │2.既遂    │
│    │      │        │          │            │            │        │        │      │3.原審判決│
│    │      │        │          │            │            │        │        │      │附表編號  │
│    │      │        │          │            │            │        │        │      │143       │
├──┼───┼────┼─────┼──────┼──────┼────┼────┼───┼─────┤
│87  │Ｍ○○│95年1月 │360       │20          │3           │照片編號│無      │南投  │1.本院卷編│
│    │      │間      │          │            │            │2：陳志 │        │      │號北警分│
│    │      │        │          │            │            │豪、照片│        │      │偵字第0950│
│    │      │        │          │            │            │編號5： │        │      │003986號第│
│    │      │        │          │            │            │陳己發  │        │      │157頁     │
│    │      │        │          │            │            │        │        │      │2.既遂    │
│    │      │        │          │            │            │        │        │      │3.原審判決│
│    │      │        │          │            │            │        │        │      │附表編號  │
│    │      │        │          │            │            │        │        │      │144       │
├──┼───┼────┼─────┼──────┼──────┼────┼────┼───┼─────┤
│88  │甲辰○│95年1月 │240       │20          │24（利息每15│照片編號│無      │南投  │1.本院卷編│
│    │      │間      │          │            │天一期為2萬 │2：陳志 │        │      │號北警分│
│    │      │        │          │            │）          │豪、照片│        │      │偵字第0950│
│    │      │        │          │            │            │編號5： │        │      │003986號第│
│    │      │        │          │            │            │陳已發  │        │      │161頁     │
│    │      │        │          │            │            │        │        │      │2.既遂    │
│    │      │        │          │            │            │        │        │      │3.原審判決│
│    │      │        │          │            │            │        │        │      │附表編號  │
│    │      │        │          │            │            │        │        │      │145       │
├──┼───┼────┼─────┼──────┼──────┼────┼────┼───┼─────┤
│89  │己○○│95年    │約720     │247         │53.5        │照片編號│無      │南投  │1.本院卷編│
│    │      │1月間   │          │            │            │4：陳己 │        │      │號北警分│
│    │      │        │          │            │            │發。    │        │      │偵字第0950│
│    │      │        │          │            │            │甲辛○、│        │      │003986號第│
│    │      │        │          │            │            │王景升、│        │      │167頁     │
│    │      │        │          │            │            │陳志豪、│        │      │          │
│    │      │        │          │            │            │吳洹騰都│        │      │2.既遂    │
│    │      │        │          │            │            │是第一融│        │      │          │
│    │      │        │          │            │            │資公司的│        │      │3.原審判決│
│    │      │        │          │            │            │外務。  │        │      │附表編號  │
│    │      │        │          │            │            │        │        │      │146       │
├──┼───┼────┼─────┼──────┼──────┼────┼────┼───┼─────┤
│90  │甲Ｘ○│95年1月 │360       │30          │1           │照片編號│無      │南投  │1.本院卷編│
│    │      │至4月間 │          │            │            │5：陳己 │        │      │號北警分│
│    │      │        │          │            │            │發      │        │      │偵字第0950│
│    │      │        │          │            │            │        │        │      │003986號第│
│    │      │        │          │            │            │        │        │      │172頁     │
│    │      │        │          │            │            │        │        │      │2.既遂    │
│    │      │        │          │            │            │        │        │      │3.原審判決│
│    │      │        │          │            │            │        │        │      │附表編號  │
│    │      │        │          │            │            │        │        │      │147       │
├──┼───┼────┼─────┼──────┼──────┼────┼────┼───┼─────┤
│91  │ｋ○○│95年2月 │288       │30          │3.6         │照片編號│無      │南投  │1.本院卷編│
│    │      │間      │          │            │            │4：吳洹 │        │      │號北警分│
│    │      │        │          │            │            │騰      │        │      │偵字第0950│
│    │      │        │          │            │            │        │        │      │003986號第│
│    │      │        │          │            │            │        │        │      │178頁     │
│    │      │        │          │            │            │        │        │      │2.既遂    │
│    │      │        │          │            │            │        │        │      │3.原審判決│
│    │      │        │          │            │            │        │        │      │附表編號  │
│    │      │        │          │            │            │        │        │      │148       │
├──┼───┼────┼─────┼──────┼──────┼────┼────┼───┼─────┤
│92  │Ｄ○○│95年2月 │180～240  │100         │30          │照片編號│無      │南投  │1.本院卷編│
│    │      │間      │          │            │            │3：王景 │        │      │號北警分│
│    │      │        │          │            │            │升      │        │      │偵字第0950│
│    │      │        │          │            │            │        │        │      │003986號第│
│    │      │        │          │            │            │        │        │      │180頁     │
│    │      │        │          │            │            │        │        │      │2.既遂    │
│    │      │        │          │            │            │        │        │      │3.原審判決│
│    │      │        │          │            │            │        │        │      │附表編號  │
│    │      │        │          │            │            │        │        │      │149       │
├──┼───┼────┼─────┼──────┼──────┼────┼────┼───┼─────┤
│93  │丁○○│95年2月 │360       │10          │1           │證人證稱│無      │南投  │1.本院卷編│
│    │      │間      │          │            │            │不認識貸│        │      │號北警分│
│    │      │        │          │            │            │款之人，│        │      │偵字第0950│
│    │      │        │          │            │            │惟經警方│        │      │003986號第│
│    │      │        │          │            │            │破獲之地│        │      │184頁     │
│    │      │        │          │            │            │下錢莊在│        │      │          │
│    │      │        │          │            │            │該處查扣│        │      │2.既遂    │
│    │      │        │          │            │            │之帳冊內│        │      │          │
│    │      │        │          │            │            │有證人之│        │      │3.原審判決│
│    │      │        │          │            │            │借錢資料│        │      │附表編號  │
│    │      │        │          │            │            │，並經證│        │      │150       │
│    │      │        │          │            │            │人確認屬│        │      │          │
│    │      │        │          │            │            │實無誤。│        │      │          │
├──┼───┼────┼─────┼──────┼──────┼────┼────┼───┼─────┤
│94  │庚○  │95年2、3│180       │40          │2           │照片編號│無      │南投  │1.本院卷編│
│    │      │月間    │          │            │            │4：吳洹 │        │      │號北警分│
│    │      │        │          │            │            │騰、照片│        │      │偵字第0950│
│    │      │        │          │            │            │編號5： │        │      │003986號第│
│    │      │        │          │            │            │陳已發  │        │      │187頁     │
│    │      │        │          │            │            │        │        │      │2.既遂    │
│    │      │        │          │            │            │        │        │      │3.原審判決│
│    │      │        │          │            │            │        │        │      │附表編號  │
│    │      │        │          │            │            │        │        │      │151       │
├──┼───┼────┼─────┼──────┼──────┼────┼────┼───┼─────┤
│95  │Ａ○○│95年3月 │360       │20          │20（含本金陸│照片編號│無      │南投  │1.本院卷編│
│    │      │        │          │            │續借還約40萬│4：吳洹 │        │      │號北警分│
│    │      │        │          │            │元）        │騰、照片│        │      │偵字第0950│
│    │      │        │          │            │            │編號2： │        │      │003986號第│
│    │      │        │          │            │            │陳志豪  │        │      │193頁     │
│    │      │        │          │            │            │        │        │      │2.既遂    │
│    │      │        │          │            │            │        │        │      │3.原審判決│
│    │      │        │          │            │            │        │        │      │附表編號  │
│    │      │        │          │            │            │        │        │      │152       │
├──┼───┼────┼─────┼──────┼──────┼────┼────┼───┼─────┤
│96  │巳○○│95年3、 │240       │60          │6           │證人證稱│無      │南投  │1.本院卷編│
│    │      │4月間   │          │            │            │與貸款之│        │      │號北警分│
│    │      │        │          │            │            │人不熟等│        │      │偵字第0950│
│    │      │        │          │            │            │語，惟經│        │      │003986號第│
│    │      │        │          │            │            │警方破獲│        │      │198頁     │
│    │      │        │          │            │            │之地下錢│        │      │          │
│    │      │        │          │            │            │莊在該處│        │      │2.既遂    │
│    │      │        │          │            │            │查扣之帳│        │      │          │
│    │      │        │          │            │            │冊內有證│        │      │3.原審判決│
│    │      │        │          │            │            │人之借錢│        │      │附表編號  │
│    │      │        │          │            │            │資料，並│        │      │153       │
│    │      │        │          │            │            │經證人確│        │      │          │
│    │      │        │          │            │            │認屬實無│        │      │          │
│    │      │        │          │            │            │誤。    │        │      │          │
├──┼───┼────┼─────┼──────┼──────┼────┼────┼───┼─────┤
│97  │ｆ○○│95年3、4│320       │15          │2           │證人證稱│無      │南投  │1.本院卷編│
│    │      │月間    │          │            │            │與貸款之│        │      │號北警分│
│    │      │        │          │            │            │人不熟等│        │      │偵字第0950│
│    │      │        │          │            │            │語，惟經│        │      │003986號第│
│    │      │        │          │            │            │警方破獲│        │      │201頁     │
│    │      │        │          │            │            │之地下錢│        │      │          │
│    │      │        │          │            │            │莊在該處│        │      │2.既遂    │
│    │      │        │          │            │            │查扣之帳│        │      │          │
│    │      │        │          │            │            │冊內有證│        │      │3.原審判決│
│    │      │        │          │            │            │人之借錢│        │      │附表編號  │
│    │      │        │          │            │            │資料，並│        │      │154       │
│    │      │        │          │            │            │經證人確│        │      │          │
│    │      │        │          │            │            │認屬實無│        │      │          │
│    │      │        │          │            │            │誤。    │        │      │          │
├──┼───┼────┼─────┼──────┼──────┼────┼────┼───┼─────┤
│98  │甲Ｂ○│95年3月 │720       │20          │20          │綽號發哥│無      │南投  │1.本院卷編│
│    │      │份      │          │            │            │：陳己發│        │      │號北警分│
│    │      │        │          │            │            │、照片編│        │      │偵字第0950│
│    │      │        │          │            │            │號3：   │        │      │003986號第│
│    │      │        │          │            │            │陳志豪  │        │      │205頁     │
│    │      │        │          │            │            │        │        │      │2.既遂    │
│    │      │        │          │            │            │        │        │      │3.原審判決│
│    │      │        │          │            │            │        │        │      │附表編號  │
│    │      │        │          │            │            │        │        │      │155       │
├──┼───┼────┼─────┼──────┼──────┼────┼────┼───┼─────┤
│99  │Ｕ○○│95年3月 │240       │85          │15          │照片編號│無      │南投  │1.本院卷編│
│    │      │下旬    │          │            │            │2：陳志 │        │      │號北警分│
│    │      │        │          │            │            │豪      │        │      │偵字第0950│
│    │      │        │          │            │            │        │        │      │003986號第│
│    │      │        │          │            │            │        │        │      │209頁     │
│    │      │        │          │            │            │        │        │      │2.既遂    │
│    │      │        │          │            │            │        │        │      │3.原審判決│
│    │      │        │          │            │            │        │        │      │附表編號  │
│    │      │        │          │            │            │        │        │      │156       │
├──┼───┼────┼─────┼──────┼──────┼────┼────┼───┼─────┤
│100 │甲己○│95年3、4│830       │26          │48          │證人證稱│無      │南投  │1.本院卷編│
│    │      │月      │          │            │            │與貸款之│        │      │號北警分│
│    │      │        │          │            │            │人不熟，│        │      │偵字第0950│
│    │      │        │          │            │            │惟經警方│        │      │003986號第│
│    │      │        │          │            │            │破獲之地│        │      │215頁     │
│    │      │        │          │            │            │下錢莊在│        │      │          │
│    │      │        │          │            │            │該處查扣│        │      │2.既遂    │
│    │      │        │          │            │            │帳冊有證│        │      │          │
│    │      │        │          │            │            │人之借錢│        │      │3.原審判決│
│    │      │        │          │            │            │資料，並│        │      │附表編號  │
│    │      │        │          │            │            │經證人確│        │      │157       │
│    │      │        │          │            │            │認屬實無│        │      │          │
│    │      │        │          │            │            │誤。    │        │      │          │
├──┼───┼────┼─────┼──────┼──────┼────┼────┼───┼─────┤
│101 │尤恆智│95年4月 │540       │20          │3           │證人證稱│無      │南投  │1.本院卷編│
│    │      │間      │          │            │            │與貸款之│        │      │號北警分│
│    │      │        │          │            │            │人不熟等│        │      │偵字第0950│
│    │      │        │          │            │            │語，惟經│        │      │003986號第│
│    │      │        │          │            │            │警方破獲│        │      │218頁     │
│    │      │        │          │            │            │之地下錢│        │      │          │
│    │      │        │          │            │            │莊在該處│        │      │2.既遂    │
│    │      │        │          │            │            │查扣之至│        │      │          │
│    │      │        │          │            │            │帳冊有證│        │      │3.原審判決│
│    │      │        │          │            │            │人之借錢│        │      │附表編號  │
│    │      │        │          │            │            │資料，並│        │      │158       │
│    │      │        │          │            │            │經證人確│        │      │          │
│    │      │        │          │            │            │認屬實無│        │      │          │
│    │      │        │          │            │            │誤。    │        │      │          │
├──┼───┼────┼─────┼──────┼──────┼────┼────┼───┼─────┤
│102 │ｚ○○│95年4月 │540       │20          │10          │證人證稱│無      │南投  │1.本院卷編│
│    │      │間      │          │            │            │貸款之人│        │      │號北警分│
│    │      │        │          │            │            │不熟等語│        │      │偵字第0950│
│    │      │        │          │            │            │。惟經警│        │      │003986號第│
│    │      │        │          │            │            │方破獲之│        │      │221頁     │
│    │      │        │          │            │            │地下錢莊│        │      │          │
│    │      │        │          │            │            │在該處查│        │      │2.既遂    │
│    │      │        │          │            │            │扣之帳冊│        │      │          │
│    │      │        │          │            │            │內有證人│        │      │3.原審判決│
│    │      │        │          │            │            │之借錢資│        │      │附表編號  │
│    │      │        │          │            │            │料，並經│        │      │159       │
│    │      │        │          │            │            │證人確認│        │      │          │
│    │      │        │          │            │            │屬實無誤│        │      │          │
│    │      │        │          │            │            │。      │        │      │          │
├──┼───┼────┼─────┼──────┼──────┼────┼────┼───┼─────┤
│103 │甲亥○│95年4月 │450       │20          │5           │證人證稱│無      │南投  │1.本院卷編│
│    │      │底      │          │            │            │與貸款之│        │      │號北警分│
│    │      │        │          │            │            │人不熟等│        │      │偵字第0950│
│    │      │        │          │            │            │語。惟經│        │      │003986號第│
│    │      │        │          │            │            │警方破獲│        │      │224頁     │
│    │      │        │          │            │            │之地下錢│        │      │          │
│    │      │        │          │            │            │莊在該處│        │      │2.既遂    │
│    │      │        │          │            │            │查扣之帳│        │      │          │
│    │      │        │          │            │            │冊內有證│        │      │3.原審判決│
│    │      │        │          │            │            │人之借錢│        │      │附表編號  │
│    │      │        │          │            │            │資料，並│        │      │160       │
│    │      │        │          │            │            │經證人確│        │      │          │
│    │      │        │          │            │            │認屬實無│        │      │          │
│    │      │        │          │            │            │誤。    │        │      │          │
├──┼───┼────┼─────┼──────┼──────┼────┼────┼───┼─────┤
│104 │甲Ｐ○│95年    │576       │5           │0.8         │證人證稱│無      │南投  │1.本院卷編│
│    │      │5月20日 │          │            │            │與貸款之│        │      │號北警分│
│    │      │        │          │            │            │人不熟等│        │      │偵字第0950│
│    │      │        │          │            │            │語。惟經│        │      │003986號第│
│    │      │        │          │            │            │警方破獲│        │      │228頁     │
│    │      │        │          │            │            │之地下錢│        │      │          │
│    │      │        │          │            │            │莊在該處│        │      │2.既遂    │
│    │      │        │          │            │            │查扣之帳│        │      │          │
│    │      │        │          │            │            │冊內有證│        │      │3.原審判決│
│    │      │        │          │            │            │人之借錢│        │      │附表編號  │
│    │      │        │          │            │            │資料，並│        │      │161       │
│    │      │        │          │            │            │經證人確│        │      │          │
│    │      │        │          │            │            │認屬實無│        │      │          │
│    │      │        │          │            │            │誤。    │        │      │          │
├──┼───┼────┼─────┼──────┼──────┼────┼────┼───┼─────┤
│105 │甲ｂ○│95年5月 │240       │48          │4.8         │照片編號│無      │南投  │1.本院卷編│
│    │      │上旬    │          │            │            │5：陳己 │        │      │號北警分│
│    │      │        │          │            │            │發      │        │      │偵字第0950│
│    │      │        │          │            │            │        │        │      │003986號第│
│    │      │        │          │            │            │        │        │      │233頁     │
│    │      │        │          │            │            │        │        │      │2.既遂    │
│    │      │        │          │            │            │        │        │      │3.原審判決│
│    │      │        │          │            │            │        │        │      │附表編號  │
│    │      │        │          │            │            │        │        │      │162       │
├──┼───┼────┼─────┼──────┼──────┼────┼────┼───┼─────┤
│106 │甲Ｕ○│95年5月 │約720     │10          │10（1期利息2│照片編號│無      │南投  │1.本院卷編│
│    │      │底      │          │            │萬元，總計繳│4：吳洹 │        │      │號北警分│
│    │      │        │          │            │納5期利息） │騰      │        │      │偵字第0950│
│    │      │        │          │            │            │        │        │      │003986號第│
│    │      │        │          │            │            │        │        │      │236頁     │
│    │      │        │          │            │            │        │        │      │2.既遂    │
│    │      │        │          │            │            │        │        │      │3.原審判決│
│    │      │        │          │            │            │        │        │      │附表編號  │
│    │      │        │          │            │            │        │        │      │163       │
├──┼───┼────┼─────┼──────┼──────┼────┼────┼───┼─────┤
│107 │ｑ○○│95年6月 │540       │10          │6           │證人證稱│無      │南投  │1.本院卷編│
│    │      │底      │          │            │            │與貸款之│        │      │號北警分│
│    │      │        │          │            │            │人不熟等│        │      │偵字第0950│
│    │      │        │          │            │            │語。惟經│        │      │003986號第│
│    │      │        │          │            │            │警方破獲│        │      │239頁     │
│    │      │        │          │            │            │之地下錢│        │      │          │
│    │      │        │          │            │            │莊在該處│        │      │2.既遂    │
│    │      │        │          │            │            │查扣之帳│        │      │          │
│    │      │        │          │            │            │冊內有證│        │      │3.原審判決│
│    │      │        │          │            │            │人之借款│        │      │附表編號  │
│    │      │        │          │            │            │資料，並│        │      │164       │
│    │      │        │          │            │            │經證人確│        │      │          │
│    │      │        │          │            │            │認屬實無│        │      │          │
│    │      │        │          │            │            │誤。    │        │      │          │
├──┼───┼────┼─────┼──────┼──────┼────┼────┼───┼─────┤
│108 │Ｐ○○│94年3、4│720       │30          │6           │證人證稱│無      │南投  │1.本院卷編│
│    │      │月間    │          │            │            │因時間太│        │      │號北警分│
│    │      │        │          │            │            │久，無法│        │      │偵字第0950│
│    │      │        │          │            │            │指認等語│        │      │004043號第│
│    │      │        │          │            │            │。惟經警│        │      │56頁      │
│    │      │        │          │            │            │方破獲之│        │      │          │
│    │      │        │          │            │            │地下錢莊│        │      │2.既遂    │
│    │      │        │          │            │            │在該處查│        │      │          │
│    │      │        │          │            │            │扣之帳冊│        │      │3.原審判決│
│    │      │        │          │            │            │內有證人│        │      │附表編號  │
│    │      │        │          │            │            │之借款資│        │      │165       │
│    │      │        │          │            │            │料，並經│        │      │          │
│    │      │        │          │            │            │證人確認│        │      │          │
│    │      │        │          │            │            │屬實無誤│        │      │          │
│    │      │        │          │            │            │。      │        │      │          │
├──┼───┼────┼─────┼──────┼──────┼────┼────┼───┼─────┤
│109 │午○○│94年6月 │360       │10          │1           │證人證稱│無      │南投  │1.本院卷編│
│    │      │間      │          │            │            │不認識貸│        │      │號北警分│
│    │      │        │          │            │            │款之人等│        │      │偵字第0950│
│    │      │        │          │            │            │語。惟經│        │      │004043號第│
│    │      │        │          │            │            │警方破獲│        │      │59頁      │
│    │      │        │          │            │            │之地下錢│        │      │          │
│    │      │        │          │            │            │莊在該處│        │      │2.既遂    │
│    │      │        │          │            │            │查扣之帳│        │      │          │
│    │      │        │          │            │            │冊內有證│        │      │3.原審判決│
│    │      │        │          │            │            │人之借錢│        │      │附表編號  │
│    │      │        │          │            │            │資料，並│        │      │166       │
│    │      │        │          │            │            │經證人確│        │      │          │
│    │      │        │          │            │            │認屬實無│        │      │          │
│    │      │        │          │            │            │誤。    │        │      │          │
├──┼───┼────┼─────┼──────┼──────┼────┼────┼───┼─────┤
│110 │辛○○│94年7月 │240       │5           │0.5         │證人證稱│無      │南投  │1.本院卷編│
│    │      │間      │          │            │            │警方提供│        │      │號北警分│
│    │      │        │          │            │            │之照片並│        │      │偵字第0950│
│    │      │        │          │            │            │無借款給│        │      │004043號第│
│    │      │        │          │            │            │我之人等│        │      │62頁      │
│    │      │        │          │            │            │語。惟經│        │      │          │
│    │      │        │          │            │            │警方破獲│        │      │2.既遂    │
│    │      │        │          │            │            │之地下錢│        │      │          │
│    │      │        │          │            │            │莊在該處│        │      │3.原審判決│
│    │      │        │          │            │            │查扣之帳│        │      │附表編號  │
│    │      │        │          │            │            │冊內有證│        │      │167       │
│    │      │        │          │            │            │人之借款│        │      │          │
│    │      │        │          │            │            │資料，並│        │      │          │
│    │      │        │          │            │            │經帳人確│        │      │          │
│    │      │        │          │            │            │認屬實無│        │      │          │
│    │      │        │          │            │            │誤。    │        │      │          │
├──┼───┼────┼─────┼──────┼──────┼────┼────┼───┼─────┤
│111 │Ｙ○○│94年10、│360       │60          │6           │證人證稱│無      │南投  │1.本院卷編│
│    │      │11月間  │          │            │            │因時間太│        │      │號北警分│
│    │      │        │          │            │            │久，無法│        │      │偵字第0950│
│    │      │        │          │            │            │指認等語│        │      │004043號第│
│    │      │        │          │            │            │。惟經警│        │      │66頁      │
│    │      │        │          │            │            │方破獲之│        │      │          │
│    │      │        │          │            │            │地下錢莊│        │      │2.既遂    │
│    │      │        │          │            │            │在該處查│        │      │          │
│    │      │        │          │            │            │扣之帳冊│        │      │3.原審判決│
│    │      │        │          │            │            │內有證人│        │      │附表編號  │
│    │      │        │          │            │            │之借款資│        │      │168       │
│    │      │        │          │            │            │料，並經│        │      │          │
│    │      │        │          │            │            │證人確認│        │      │          │
│    │      │        │          │            │            │屬實無誤│        │      │          │
│    │      │        │          │            │            │。      │        │      │          │
├──┼───┼────┼─────┼──────┼──────┼────┼────┼───┼─────┤
│112 │ｇ○○│94年11月│360       │360         │36          │陳己發  │無      │南投  │1.本院卷編│
│    │      │間      │          │            │            │        │        │      │號北警分│
│    │      │        │          │            │            │        │        │      │偵字第0950│
│    │      │        │          │            │            │        │        │      │004043號第│
│    │      │        │          │            │            │        │        │      │67頁      │
│    │      │        │          │            │            │        │        │      │2.既遂    │
│    │      │        │          │            │            │        │        │      │3.原審判決│
│    │      │        │          │            │            │        │        │      │附表編號  │
│    │      │        │          │            │            │        │        │      │169       │
├──┼───┼────┼─────┼──────┼──────┼────┼────┼───┼─────┤
│113 │Ｔ○○│95年1月 │720       │180         │28          │照片編號│無      │南投  │1.本院卷編│
│    │      │間      │          │            │            │2：陳志 │        │      │號北警分│
│    │      │        │          │            │            │豪、照片│        │      │偵字第0950│
│    │      │        │          │            │            │編號4： │        │      │004043號第│
│    │      │        │          │            │            │吳洹騰  │        │      │73頁      │
│    │      │        │          │            │            │        │        │      │2.既遂    │
│    │      │        │          │            │            │        │        │      │3.原審判決│
│    │      │        │          │            │            │        │        │      │附表編號  │
│    │      │        │          │            │            │        │        │      │170       │
├──┼───┼────┼─────┼──────┼──────┼────┼────┼───┼─────┤
│114 │甲卯○│95年3月 │360       │95          │9.5         │照片編號│無      │南投  │1.本院卷編│
│    │      │20日、  │          │            │            │2：陳志 │        │      │號北警分│
│    │      │95年4月2│          │            │            │豪、照片│        │      │偵字第0950│
│    │      │0日、95 │          │            │            │編號4： │        │      │004043號第│
│    │      │年5月19 │          │            │            │吳洹騰  │        │      │77頁      │
│    │      │日、    │          │            │            │        │        │      │2.既遂    │
│    │      │95年6月 │          │            │            │        │        │      │3.原審判決│
│    │      │26日    │          │            │            │        │        │      │附表編號  │
│    │      │        │          │            │            │        │        │      │171       │
├──┼───┼────┼─────┼──────┼──────┼────┼────┼───┼─────┤
│115 │酉○○│95年4月 │720       │15          │3           │照片編號│無      │南投  │1.本院卷編│
│    │      │        │          │            │            │2：陳志 │        │      │號北警分│
│    │      │        │          │            │            │豪、照片│        │      │偵字第0950│
│    │      │        │          │            │            │編號5： │        │      │004043號第│
│    │      │        │          │            │            │陳己發  │        │      │81頁      │
│    │      │        │          │            │            │        │        │      │2.既遂    │
│    │      │        │          │            │            │        │        │      │3.原審判決│
│    │      │        │          │            │            │        │        │      │附表編號  │
│    │      │        │          │            │            │        │        │      │172       │
├──┼───┼────┼─────┼──────┼──────┼────┼────┼───┼─────┤
│116 │許再得│95年4、5│360       │60          │6           │照片編號│無      │南投  │1.本院卷編│
│    │      │月間    │          │            │            │2：陳志 │        │      │號北警分│
│    │      │        │          │            │            │豪、照片│        │      │偵字第0950│
│    │      │        │          │            │            │編號4： │        │      │004043號第│
│    │      │        │          │            │            │吳洹騰  │        │      │85頁      │
│    │      │        │          │            │            │        │        │      │2.既遂    │
│    │      │        │          │            │            │        │        │      │3.原審判決│
│    │      │        │          │            │            │        │        │      │附表編號  │
│    │      │        │          │            │            │        │        │      │173       │
├──┼───┼────┼─────┼──────┼──────┼────┼────┼───┼─────┤
│117 │未○○│95年6月 │360       │10          │3           │證人證稱│無      │南投  │1.本院卷編│
│    │      │        │          │            │            │我與貸款│        │      │號北警分│
│    │      │        │          │            │            │之人不熟│        │      │偵字第0950│
│    │      │        │          │            │            │等語，經│        │      │004043號第│
│    │      │        │          │            │            │警方提示│        │      │96頁      │
│    │      │        │          │            │            │照片指認│        │      │          │
│    │      │        │          │            │            │，亦未能│        │      │2.既遂    │
│    │      │        │          │            │            │指認。惟│        │      │          │
│    │      │        │          │            │            │經警方破│        │      │3.原審判決│
│    │      │        │          │            │            │獲之地下│        │      │附表編號  │
│    │      │        │          │            │            │錢莊在該│        │      │175       │
│    │      │        │          │            │            │處查扣之│        │      │          │
│    │      │        │          │            │            │帳冊內有│        │      │          │
│    │      │        │          │            │            │證人之借│        │      │          │
│    │      │        │          │            │            │款資料，│        │      │          │
│    │      │        │          │            │            │並經證人│        │      │          │
│    │      │        │          │            │            │確認屬實│        │      │          │
│    │      │        │          │            │            │無誤。  │        │      │          │
├──┼───┼────┼─────┼──────┼──────┼────┼────┼───┼─────┤
│118 │Ｌ○○│94年7、8│540       │80          │96          │陳志豪、│無      │南投  │1.95偵字  │
│    │      │月      │          │            │            │吳洹騰、│        │      │16777號附 │
│    │      │        │          │            │            │甲辛○、│        │      │件（編號一│
│    │      │        │          │            │            │陳已發、│        │      │）第18頁  │
│    │      │        │          │            │            │王景升  │        │      │2.既遂    │
│    │      │        │          │            │            │        │        │      │3.原審判決│
│    │      │        │          │            │            │        │        │      │附表編號  │
│    │      │        │          │            │            │        │        │      │178       │
├──┼───┼────┼─────┼──────┼──────┼────┼────┼───┼─────┤
│119 │Ｗ○○│95年2月 │360       │10          │1.5         │陳明輝  │無      │嘉義  │1.95年度偵│
│    │      │20日上午│          │            │            │        │        │      │字第16777 │
│    │      │11時    │          │            │            │        │        │      │號附件（編│
│    │      │        │          │            │            │        │        │      │號一）第59│
│    │      │        │          │            │            │        │        │      │頁        │
│    │      │        │          │            │            │        │        │      │2.既遂    │
│    │      │        │          │            │            │        │        │      │3.原審判決│
│    │      │        │          │            │            │        │        │      │附表編號  │
│    │      │        │          │            │            │        │        │      │180       │
├──┼───┼────┼─────┼──────┼──────┼────┼────┼───┼─────┤
│120 │蔡念岑│95年2月 │720       │15          │20          │陳尚謙、│無      │嘉義  │1.        │
│    │      │初      │          │            │            │ｈ○○、│        │      │鹿警分偵字│
│    │      │        │          │            │            │李亦廷、│        │      │第00000000│
│    │      │        │          │            │            │陳明輝  │        │      │81號第29頁│
│    │      │        │          │            │            │        │        │      │2.既遂    │
│    │      │        │          │            │            │        │        │      │3.原審判決│
│    │      │        │          │            │            │        │        │      │附表編號  │
│    │      │        │          │            │            │        │        │      │186       │
├──┼───┼────┼─────┼──────┼──────┼────┼────┼───┼─────┤
│121 │吳彩紅│95年1、2│432       │10          │1.2         │陳明輝、│無      │嘉義  │1.        │
│    │      │月間    │          │            │            │陳尚謙  │        │      │鹿警分偵字│
│    │      │        │          │            │            │        │        │      │第00000000│
│    │      │        │          │            │            │        │        │      │81號第38頁│
│    │      │        │          │            │            │        │        │      │2.既遂    │
│    │      │        │          │            │            │        │        │      │3.原審判決│
│    │      │        │          │            │            │        │        │      │附表編號  │
│    │      │        │          │            │            │        │        │      │187       │
├──┼───┼────┼─────┼──────┼──────┼────┼────┼───┼─────┤
│122 │甲甲○│94年6、7│約470～   │次數不詳（第│約100多     │蕭國彬、│無      │臺北B │1.        │
│    │      │月間    │1500      │一次為11萬5 │            │蕭子曰  │        │      │鹿警分偵字│
│    │      │        │          │千元，其中一│            │        │        │      │第00000000│
│    │      │        │          │次最高為50萬│            │        │        │      │90號第25頁│
│    │      │        │          │）          │            │        │        │      │2.既遂    │
│    │      │        │          │            │            │        │        │      │3.原審判決│
│    │      │        │          │            │            │        │        │      │附表編號  │
│    │      │        │          │            │            │        │        │      │192       │
├──┼───┼────┼─────┼──────┼──────┼────┼────┼───┼─────┤
│123 │邱金富│95年3月 │約360～540│115         │70          │馮世豪  │無      │臺中B │1.        │
│    │      │至4月份 │          │            │            │        │        │      │中市警刑字│
│    │      │        │          │            │            │        │        │      │第00000000│
│    │      │        │          │            │            │        │        │      │62號第2頁 │
│    │      │        │          │            │            │        │        │      │2.既遂    │
│    │      │        │          │            │            │        │        │      │3.原審判決│
│    │      │        │          │            │            │        │        │      │附表編號52│
├──┼───┼────┼─────┼──────┼──────┼────┼────┼───┼─────┤
│124 │李起明│94年11月│約360～   │200         │80          │證人證稱│無      │宜蘭  │1.        │
│    │      │左右    │1350      │            │            │僅知貸款│        │      │警偵三字第│
│    │      │        │          │            │            │之人為陳│        │      │0000000000│
│    │      │        │          │            │            │姓男子等│        │      │號第11頁  │
│    │      │        │          │            │            │語。惟經│        │      │          │
│    │      │        │          │            │            │警方破獲│        │      │2.既遂    │
│    │      │        │          │            │            │ｏ○○等│        │      │          │
│    │      │        │          │            │            │人之地下│        │      │3.原審判決│
│    │      │        │          │            │            │錢莊在該│        │      │附表編號60│
│    │      │        │          │            │            │處查扣之│        │      │          │
│    │      │        │          │            │            │帳冊內有│        │      │          │
│    │      │        │          │            │            │證人之借│        │      │          │
│    │      │        │          │            │            │款資料，│        │      │          │
│    │      │        │          │            │            │並經證人│        │      │          │
│    │      │        │          │            │            │確認屬實│        │      │          │
│    │      │        │          │            │            │無誤。  │        │      │          │
├──┼───┼────┼─────┼──────┼──────┼────┼────┼───┼─────┤
│125 │陳永潭│95年7月 │720       │10          │0.2         │證人證稱│無      │宜蘭  │1.        │
│    │      │        │          │            │            │僅知貸款│        │      │警偵三字第│
│    │      │        │          │            │            │之人為「│        │      │0000000000│
│    │      │        │          │            │            │黃音峻」│        │      │號第14頁  │
│    │      │        │          │            │            │之男子等│        │      │          │
│    │      │        │          │            │            │語。惟經│        │      │2.既遂    │
│    │      │        │          │            │            │警方破獲│        │      │          │
│    │      │        │          │            │            │ｏ○○等│        │      │3.原審判決│
│    │      │        │          │            │            │人之地下│        │      │附表編號61│
│    │      │        │          │            │            │錢莊在該│        │      │          │
│    │      │        │          │            │            │處查扣之│        │      │          │
│    │      │        │          │            │            │帳冊內有│        │      │          │
│    │      │        │          │            │            │證害人之│        │      │          │
│    │      │        │          │            │            │借款資料│        │      │          │
│    │      │        │          │            │            │，並經證│        │      │          │
│    │      │        │          │            │            │人確認屬│        │      │          │
│    │      │        │          │            │            │實無誤。│        │      │          │
├──┼───┼────┼─────┼──────┼──────┼────┼────┼───┼─────┤
│126 │賴賢哲│94年6月 │約108     │10（借10萬元│超過借貸之本│甲Ｓ○、│無      │臺北A │1.        │
│    │      │22日    │          │，30天1期利 │金10萬元    │黃錦龍  │        │      │警樹偵字第│
│    │      │        │          │息9千元。1萬│            │        │        │      │0000000000│
│    │      │        │          │本金未繳清）│            │        │        │      │號第14頁  │
│    │      │        │          │            │            │        │        │      │          │
│    │      │        │          │            │            │        │        │      │2.既遂    │
│    │      │        │          │            │            │        │        │      │          │
│    │      │        │          │            │            │        │        │      │3.原審判決│
│    │      │        │          │            │            │        │        │      │附表編號62│
├──┼───┼────┼─────┼──────┼──────┼────┼────┼───┼─────┤
│127 │甲Ｌ○│94年10月│384       │25          │4           │蕭國彬  │無      │臺北B │1.        │
│    │      │28日    │          │            │            │        │        │      │警樹偵字第│
│    │      │        │          │            │            │        │        │      │0000000000│
│    │      │        │          │            │            │        │        │      │號第38頁  │
│    │      │        │          │            │            │        │        │      │2.既遂    │
│    │      │        │          │            │            │        │        │      │3.原審判決│
│    │      │        │          │            │            │        │        │      │附表編號69│
├──┼───┼────┼─────┼──────┼──────┼────┼────┼───┼─────┤
│128 │ｃ○○│95年5月 │720       │15          │3           │蕭國彬  │無      │臺北B │1.        │
│    │      │26日    │          │            │            │        │        │      │警樹偵字第│
│    │      │        │          │            │            │        │        │      │0000000000│
│    │      │        │          │            │            │        │        │      │號第50頁  │
│    │      │        │          │            │            │        │        │      │2.既遂    │
│    │      │        │          │            │            │        │        │      │3.原審判決│
│    │      │        │          │            │            │        │        │      │附表編號70│
├──┼───┼────┼─────┼──────┼──────┼────┼────┼───┼─────┤
│129 │李鷺琴│95年5月 │600       │6           │5           │蕭國彬、│無      │臺北B │1.        │
│    │      │26日    │          │            │            │呂明城、│        │      │警樹偵字第│
│    │      │        │          │            │            │蕭子曰、│        │      │0000000000│
│    │      │        │          │            │            │張智銘  │        │      │號第56頁  │
│    │      │        │          │            │            │        │        │      │2.既遂    │
│    │      │        │          │            │            │        │        │      │3.原審判決│
│    │      │        │          │            │            │        │        │      │附表編號71│
├──┼───┼────┼─────┼──────┼──────┼────┼────┼───┼─────┤
│130 │甲黃○│95年6月 │480       │20          │6           │呂明城、│無      │臺北B │1.        │
│    │      │15日    │          │            │            │王智民、│        │      │警樹偵字第│
│    │      │        │          │            │*本金12萬元 │蕭國彬  │        │      │0000000000│
│    │      │        │          │            │未還清。    │        │        │      │號第61頁  │
│    │      │        │          │            │            │        │        │      │2.既遂    │
│    │      │        │          │            │            │        │        │      │3.原審判決│
│    │      │        │          │            │            │        │        │      │附表編號72│
├──┼───┼────┼─────┼──────┼──────┼────┼────┼───┼─────┤
│131 │施永嘉│95年6月 │720       │3           │1.2         │蕭國彬、│無      │臺北B │1.        │
│    │      │10日    │          │            │            │呂明城  │        │      │警樹偵字第│
│    │      │        │          │            │*本金尚未還 │        │        │      │0000000000│
│    │      │        │          │            │清。        │        │        │      │號第85頁  │
│    │      │        │          │            │            │        │        │      │2.既遂    │
│    │      │        │          │            │            │        │        │      │3.原審判決│
│    │      │        │          │            │            │        │        │      │附表編號74│
├──┼───┼────┼─────┼──────┼──────┼────┼────┼───┼─────┤
│132 │陳治平│95年5月2│540       │80          │12          │甲Ｆ○  │無      │桃園  │1.        │
│    │      │日起    │          │            │            │        │        │      │中分二偵字│
│    │      │        │          │            │            │        │        │      │第00000000│
│    │      │        │          │            │            │        │        │      │46號第2頁 │
│    │      │        │          │            │            │        │        │      │2.既遂    │
│    │      │        │          │            │            │        │        │      │3.原審判決│
│    │      │        │          │            │            │        │        │      │附表編號75│
├──┼───┼────┼─────┼──────┼──────┼────┼────┼───┼─────┤
│133 │柯憶菁│95年6月 │360       │10          │1           │甲Ｆ○  │無      │桃園  │1.        │
│    │      │22日起  │          │            │            │        │        │      │中分二偵字│
│    │      │        │          │            │            │        │        │      │第00000000│
│    │      │        │          │            │            │        │        │      │46號第15頁│
│    │      │        │          │            │            │        │        │      │2.既遂    │
│    │      │        │          │            │            │        │        │      │3.原審判決│
│    │      │        │          │            │            │        │        │      │附表編號77│
├──┼───┼────┼─────┼──────┼──────┼────┼────┼───┼─────┤
│134 │姚以中│95年4月 │1028      │10          │2           │廖德祐  │無      │桃園  │1.        │
│    │      │26日起  │          │            │            │        │        │      │中分二偵字│
│    │      │        │          │            │            │        │        │      │第00000000│
│    │      │        │          │            │            │        │        │      │46號第18頁│
│    │      │        │          │            │            │        │        │      │2.既遂    │
│    │      │        │          │            │            │        │        │      │3.原審判決│
│    │      │        │          │            │            │        │        │      │附表編號78│
├──┼───┼────┼─────┼──────┼──────┼────┼────┼───┼─────┤
│135 │傅家寶│95年6月 │538       │86          │9           │廖德祐  │無      │桃園  │1.        │
│    │      │13日起  │          │            │            │        │        │      │中分二偵字│
│    │      │        │          │            │            │        │        │      │第00000000│
│    │      │        │          │            │            │        │        │      │46號第21頁│
│    │      │        │          │            │            │        │        │      │2.既遂    │
│    │      │        │          │            │            │        │        │      │3.原審判決│
│    │      │        │          │            │            │        │        │      │附表編號79│
├──┼───┼────┼─────┼──────┼──────┼────┼────┼───┼─────┤
│136 │王其傳│95年6月 │1080      │10          │3           │廖德祐  │無      │桃園  │1.        │
│    │      │16 起   │          │            │            │        │        │      │中分二偵字│
│    │      │        │          │            │            │        │        │      │第00000000│
│    │      │        │          │            │            │        │        │      │46號第25頁│
│    │      │        │          │            │            │        │        │      │2.既遂    │
│    │      │        │          │            │            │        │        │      │3.原審判決│
│    │      │        │          │            │            │        │        │      │附表編號80│
├──┼───┼────┼─────┼──────┼──────┼────┼────┼───┼─────┤
│137 │林金雍│95年5月 │216       │10          │0.6         │證人證稱│無      │桃園  │1.        │
│    │      │起      │          │            │            │對貸款之│        │      │中分二偵字│
│    │      │        │          │            │            │人沒有印│        │      │第00000000│
│    │      │        │          │            │            │象等語。│        │      │46號第38頁│
│    │      │        │          │            │            │惟經警方│        │      │          │
│    │      │        │          │            │            │破獲張崑│        │      │          │
│    │      │        │          │            │            │盈等人之│        │      │2.既遂    │
│    │      │        │          │            │            │地下錢莊│        │      │          │
│    │      │        │          │            │            │在該處查│        │      │3.原審判決│
│    │      │        │          │            │            │扣之帳冊│        │      │附表編號82│
│    │      │        │          │            │            │內有證人│        │      │          │
│    │      │        │          │            │            │之借款資│        │      │          │
│    │      │        │          │            │            │料，並經│        │      │          │
│    │      │        │          │            │            │證人確認│        │      │          │
│    │      │        │          │            │            │屬實無誤│        │      │          │
│    │      │        │          │            │            │。      │        │      │          │
├──┼───┼────┼─────┼──────┼──────┼────┼────┼───┼─────┤
│138 │林大森│95年4月 │240       │30          │3           │廖德祐、│無      │桃園  │1.        │
│    │      │26日起  │          │            │            │李文輝  │        │      │中分二偵字│
│    │      │        │          │            │            │        │        │      │第00000000│
│    │      │        │          │            │            │        │        │      │46號第41頁│
│    │      │        │          │            │            │        │        │      │2.既遂    │
│    │      │        │          │            │            │        │        │      │3.原審判決│
│    │      │        │          │            │            │        │        │      │附表編號83│
├──┼───┼────┼─────┼──────┼──────┼────┼────┼───┼─────┤
│139 │夏秀峰│95年6月1│1028      │5           │1           │廖德祐  │無      │桃園  │1.        │
│    │      │日起    │          │            │            │        │        │      │中分二偵字│
│    │      │        │          │            │            │        │        │      │第00000000│
│    │      │        │          │            │            │        │        │      │46號第46頁│
│    │      │        │          │            │            │        │        │      │2.既遂    │
│    │      │        │          │            │            │        │        │      │3.原審判決│
│    │      │        │          │            │            │        │        │      │附表編號84│
├──┼───┼────┼─────┼──────┼──────┼────┼────┼───┼─────┤
│140 │曾律融│95年3、4│300       │30          │5           │楊福全  │無      │桃園  │1.        │
│    │      │月起    │          │            │            │        │        │      │中分二偵字│
│    │      │        │          │            │            │        │        │      │第00000000│
│    │      │        │          │            │            │        │        │      │46號第60頁│
│    │      │        │          │            │            │        │        │      │2.既遂    │
│    │      │        │          │            │            │        │        │      │3.原審判決│
│    │      │        │          │            │            │        │        │      │附表編號86│
├──┼───┼────┼─────┼──────┼──────┼────┼────┼───┼─────┤
│141 │魏志明│95年4、5│720       │20          │4           │甲Ｆ○  │無      │桃園  │1.        │
│    │      │月起    │          │            │            │        │        │      │中分二偵字│
│    │      │        │          │            │            │        │        │      │第00000000│
│    │      │        │          │            │            │        │        │      │46號第63頁│
│    │      │        │          │            │            │        │        │      │2.既遂    │
│    │      │        │          │            │            │        │        │      │3.原審判決│
│    │      │        │          │            │            │        │        │      │附表編號87│
├──┼───┼────┼─────┼──────┼──────┼────┼────┼───┼─────┤
│142 │郭俊榮│95年2、3│約750～900│約150（第1次│約20（第1次 │甲Ｆ○、│無      │桃園  │1.        │
│    │      │月起    │          │借20至30萬、│利息8天1期，│林松德  │        │      │中分二偵字│
│    │      │        │          │第2次借50至 │如借30萬，利│        │        │      │第00000000│
│    │      │        │          │60萬，之後共│息是5萬元、 │        │        │      │46號第67頁│
│    │      │        │          │借4至5次，每│第2次8天1期 │        │        │      │          │
│    │      │        │          │次20萬至60  │，如借60萬，│        │        │      │          │
│    │      │        │          │萬不等）    │利息是10萬元│        │        │      │2.既遂    │
│    │      │        │          │            │，之後借的4 │        │        │      │          │
│    │      │        │          │            │至5次，如借 │        │        │      │3.原審判決│
│    │      │        │          │            │10萬，利息為│        │        │      │附表編號88│
│    │      │        │          │            │1萬）       │        │        │      │          │
├──┼───┼────┼─────┼──────┼──────┼────┼────┼───┼─────┤
│143 │簡致賀│94年4、5│約514     │約110       │約11        │甲Ｆ○、│無      │桃園  │1.        │
│    │      │月      │          │            │            │林松德  │        │      │中分二偵字│
│    │      │        │          │            │            │        │        │      │第00000000│
│    │      │        │          │            │            │        │        │      │46號第70頁│
│    │      │        │          │            │            │        │        │      │2.既遂    │
│    │      │        │          │            │            │        │        │      │3.原審判決│
│    │      │        │          │            │            │        │        │      │附表編號89│
├──┼───┼────┼─────┼──────┼──────┼────┼────┼───┼─────┤
│144 │張偉源│94年4月 │860       │15          │2.5         │林松德  │無      │桃園  │1.        │
│    │      │20日起  │          │            │            │        │        │      │中分二偵字│
│    │      │        │          │            │            │        │        │      │第00000000│
│    │      │        │          │            │            │        │        │      │46號第76頁│
│    │      │        │          │            │            │        │        │      │2.既遂    │
│    │      │        │          │            │            │        │        │      │3.原審判決│
│    │      │        │          │            │            │        │        │      │附表編號90│
├──┼───┼────┼─────┼──────┼──────┼────┼────┼───┼─────┤
│145 │原吉吉│95年3月 │288       │40          │4.8         │甲Ｓ○、│無      │臺北A │1.        │
│    │夫（起│15日    │          │            │            │黃錦龍  │        │      │警樹偵字第│
│    │訴書、│        │          │            │            │        │        │      │0000000000│
│    │原審判│        │          │            │            │        │        │      │號第34頁  │
│    │決書誤│        │          │            │            │        │        │      │2.既遂    │
│    │載為原│        │          │            │            │        │        │      │3.原審判決│
│    │吉夫）│        │          │            │            │        │        │      │附表編號66│
├──┼───┼────┼─────┼──────┼──────┼────┼────┼───┼─────┤
│146 │李雅菁│95年5月 │360       │10          │5.5         │李欣益、│無      │臺中A │1.        │
│    │      │底起    │          │            │            │林志遠、│        │      │中分六警偵│
│    │      │        │          │            │            │鄧仲文  │        │      │字第095003│
│    │      │        │          │            │            │        │        │      │8166號第13│
│    │      │        │          │            │            │        │        │      │頁        │
│    │      │        │          │            │            │        │        │      │2.既遂    │
│    │      │        │          │            │            │        │        │      │3.原審判決│
│    │      │        │          │            │            │        │        │      │附表編號  │
│    │      │        │          │            │            │        │        │      │111       │
├──┼───┼────┼─────┼──────┼──────┼────┼────┼───┼─────┤
│147 │陳俊宏│95年間  │約1243    │約150.5（第1│約40、50    │林孟軒  │無      │臺中A │1.        │
│    │      │        │          │次借84萬。第│            │        │        │      │中分六警偵│
│    │      │        │          │2次不清楚。 │            │        │        │      │字第095003│
│    │      │        │          │第3次借66萬5│            │        │        │      │8166號第33│
│    │      │        │          │千）        │            │        │        │      │頁        │
│    │      │        │          │            │            │        │        │      │2.既遂    │
│    │      │        │          │            │            │        │        │      │3.原審判決│
│    │      │        │          │            │            │        │        │      │附表編號  │
│    │      │        │          │            │            │        │        │      │113       │
├──┼───┼────┼─────┼──────┼──────┼────┼────┼───┼─────┤
│148 │張春明│94年7、8│540       │60          │27          │陳志豪、│無      │南投  │1.        │
│    │      │月起    │          │            │            │吳洹騰、│        │      │北警分偵字│
│    │      │        │          │            │            │甲辛○、│        │      │第00000000│
│    │      │        │          │            │            │陳已發、│        │      │83號第66頁│
│    │      │        │          │            │            │王景升  │        │      │2.既遂    │
│    │      │        │          │            │            │        │        │      │3.原審判決│
│    │      │        │          │            │            │        │        │      │附表編號  │
│    │      │        │          │            │            │        │        │      │177       │
├──┼───┼────┼─────┼──────┼──────┼────┼────┼───┼─────┤
│149 │洪猛士│94年7、8│540       │60          │27          │陳志豪、│無      │南投  │1.        │
│    │      │月起    │          │            │            │吳洹騰、│        │      │北警分偵字│
│    │      │        │          │            │            │甲辛○、│        │      │第00000000│
│    │      │        │          │            │            │陳已發、│        │      │83號第76頁│
│    │      │        │          │            │            │王景升  │        │      │2.既遂    │
│    │      │        │          │            │            │        │        │      │3.原審判決│
│    │      │        │          │            │            │        │        │      │附表編號  │
│    │      │        │          │            │            │        │        │      │189       │
├──┼───┼────┼─────┼──────┼──────┼────┼────┼───┼─────┤
│150 │劉清根│95年5月 │360       │5           │1           │證人證稱│無      │嘉義  │1.        │
│    │      │19日    │          │            │            │向姓名不│        │      │嘉民警偵字│
│    │      │        │          │            │            │詳男子貸│        │      │第00000000│
│    │      │        │          │            │            │款等語。│        │      │51號第6頁 │
│    │      │        │          │            │            │惟於警方│        │      │          │
│    │      │        │          │            │            │破獲陳明│        │      │2.既遂    │
│    │      │        │          │            │            │輝等人之│        │      │          │
│    │      │        │          │            │            │地下錢莊│        │      │3.原審判決│
│    │      │        │          │            │            │在該處查│        │      │附表編號  │
│    │      │        │          │            │            │扣帳冊內│        │      │181       │
│    │      │        │          │            │            │有證人之│        │      │          │
│    │      │        │          │            │            │借款資料│        │      │          │
│    │      │        │          │            │            │，並經證│        │      │          │
│    │      │        │          │            │            │人確認屬│        │      │          │
│    │      │        │          │            │            │實無誤。│        │      │          │
├──┼───┼────┼─────┼──────┼──────┼────┼────┼───┼─────┤
│151 │劉啟泉│95年6月 │192       │10          │0.8         │證人證稱│無      │嘉義  │1.        │
│    │      │29日    │          │            │            │係李姓男│        │      │嘉民警偵字│
│    │      │        │          │            │            │子借貸等│        │      │第0950    │
│    │      │        │          │            │            │語。惟於│        │      │083851號第│
│    │      │        │          │            │            │警方破獲│        │      │6頁       │
│    │      │        │          │            │            │陳明輝等│        │      │          │
│    │      │        │          │            │            │人之地下│        │      │2.既遂    │
│    │      │        │          │            │            │錢莊在該│        │      │          │
│    │      │        │          │            │            │處查扣之│        │      │3.原審判決│
│    │      │        │          │            │            │振冊內有│        │      │附表編號  │
│    │      │        │          │            │            │證人之借│        │      │182       │
│    │      │        │          │            │            │貸資料，│        │      │          │
│    │      │        │          │            │            │並經證人│        │      │          │
│    │      │        │          │            │            │確認屬實│        │      │          │
│    │      │        │          │            │            │無誤。  │        │      │          │
├──┼───┼────┼─────┼──────┼──────┼────┼────┼───┼─────┤
│152 │邱玉珠│92年9月 │約720     │30          │24（利息10  │甲Ｆ○、│無      │桃園  │1.        │
│    │      │間      │          │            │天算一期，借│林松濤  │        │      │鹿警分偵字│
│    │      │        │          │            │10萬元利息2 │        │        │      │第00000000│
│    │      │        │          │            │萬）        │        │        │      │82號第2頁 │
│    │      │        │          │            │            │        │        │      │2.既遂    │
│    │      │        │          │            │            │        │        │      │3.原審判決│
│    │      │        │          │            │            │        │        │      │附表編號  │
│    │      │        │          │            │            │        │        │      │185       │
├──┼───┼────┼─────┼──────┼──────┼────┼────┼───┼─────┤
│153 │ｕ○○│94年7～ │約533     │約30（第1次 │約100多（7天│ｍ○○、│無      │臺中A │1.本院卷編│
│    │      │11月    │          │借20萬、第2 │算1期利息2萬│林志遠  │        │      │號95年偵│
│    │      │        │          │次借10萬，之│）          │        │        │      │字第20729 │
│    │      │        │          │後陸續借，次│            │        │        │      │號第19頁  │
│    │      │        │          │數不確定）  │            │        │        │      │2.既遂    │
│    │      │        │          │            │            │        │        │      │3.原審判決│
│    │      │        │          │            │            │        │        │      │附表編號  │
│    │      │        │          │            │            │        │        │      │194       │
├──┼───┼────┼─────┼──────┼──────┼────┼────┼───┼─────┤
│154 │甲○○│95年5月 │1080      │10          │9           │李欣益、│無      │臺中A │1.本院卷編│
│    │      │        │          │            │            │林孟軒  │        │      │號95年偵│
│    │      │        │          │            │            │        │        │      │字第8455號│
│    │      │        │          │            │            │        │        │      │第11頁    │
│    │      │        │          │            │            │        │        │      │2.既遂    │
│    │      │        │          │            │            │        │        │      │3.原審判決│
│    │      │        │          │            │            │        │        │      │附表編號  │
│    │      │        │          │            │            │        │        │      │195       │
├──┼───┼────┼─────┼──────┼──────┼────┼────┼───┼─────┤
│155 │ｉ○○│95年3月3│960       │30          │8           │范宏文  │無      │臺中B │1.本院卷編│
│    │      │日      │          │            │            │        │        │      │號中市警│
│    │      │        │          │            │            │        │        │      │刑字第0950│
│    │      │        │          │            │            │        │        │      │064392號第│
│    │      │        │          │            │            │        │        │      │6頁       │
│    │      │        │          │            │            │        │        │      │2.既遂    │
│    │      │        │          │            │            │        │        │      │3.原審判決│
│    │      │        │          │            │            │        │        │      │附表編號  │
│    │      │        │          │            │            │        │        │      │196       │
├──┼───┼────┼─────┼──────┼──────┼────┼────┼───┼─────┤
│156 │陳振平│94年1月 │480       │20          │8           │證人於警│無      │臺中A │1.本院卷編│
│    │      │起      │          │            │            │局證稱警│        │      │號中分六│
│    │      │        │          │            │            │方所示照│        │      │警偵字第  │
│    │      │        │          │            │            │片之人均│        │      │0950      │
│    │      │        │          │            │            │不認識等│        │      │038166號第│
│    │      │        │          │            │            │語。惟警│        │      │36頁      │
│    │      │        │          │            │            │方破獲安│        │      │          │
│    │      │        │          │            │            │信融資公│        │      │          │
│    │      │        │          │            │            │司即林孟│        │      │2.既遂    │
│    │      │        │          │            │            │軒等人之│        │      │          │
│    │      │        │          │            │            │地下錢莊│        │      │3.原審判決│
│    │      │        │          │            │            │在該處查│        │      │附表編號  │
│    │      │        │          │            │            │扣帳冊內│        │      │114       │
│    │      │        │          │            │            │有有證人│        │      │          │
│    │      │        │          │            │            │之借款資│        │      │          │
│    │      │        │          │            │            │料，並經│        │      │          │
│    │      │        │          │            │            │證人確認│        │      │          │
│    │      │        │          │            │            │屬實無誤│        │      │          │
│    │      │        │          │            │            │。      │        │      │          │
├──┼───┼────┼─────┼──────┼──────┼────┼────┼───┼─────┤
│157 │洪惠君│95年6月 │360       │50（共3次） │5           │ｖ○○  │無      │臺北C │1.本院卷編│
│    │      │30日    │          │            │            │（與編號│        │      │號霧警偵│
│    │      │        │          │            │            │23之犯罪│        │      │字第095005│
│    │      │        │          │            │            │行為人相│        │      │3788號第31│
│    │      │        │          │            │            │同）    │        │      │頁        │
│    │      │        │          │            │            │        │        │      │2.既遂    │
│    │      │        │          │            │            │        │        │      │3.原審法院│
│    │      │        │          │            │            │        │        │      │漏為判決部│
│    │      │        │          │            │            │        │        │      │分，檢察官│
│    │      │        │          │            │            │        │        │      │亦未就此部│
│    │      │        │          │            │            │        │        │      │分提起起訴│
│    │      │        │          │            │            │        │        │      │，基於單一│
│    │      │        │          │            │            │        │        │      │案件之審判│
│    │      │        │          │            │            │        │        │      │不可分原則│
│    │      │        │          │            │            │        │        │      │，應認此部│
│    │      │        │          │            │            │        │        │      │分為檢察官│
│    │      │        │          │            │            │        │        │      │起訴效力所│
│    │      │        │          │            │            │        │        │      │及。      │
├──┼───┼────┼─────┼──────┼──────┼────┼────┼───┼─────┤
│158 │陳宗威│95年5月 │約540～720│30（第1次10 │12          │ｔ○○、│無      │基隆  │1.經函查：│
│    │      │初      │          │萬、第2次20 │            │周文濱  │        │      │刑偵六六字│
│    │      │        │          │萬）        │            │        │        │      │第00000000│
│    │      │        │          │            │            │        │        │      │11號第3頁 │
│    │      │        │          │            │            │        │        │      │2.既遂    │
│    │      │        │          │            │            │        │        │      │3.原審判決│
│    │      │        │          │            │            │        │        │      │附表編號41│
├──┼───┼────┼─────┼──────┼──────┼────┼────┼───┼─────┤
│159 │陳俊安│95年6月5│450       │20          │2.5         │周文濱  │無      │基隆  │1.經函查：│
│    │      │日      │          │            │            │        │        │      │刑偵六六字│
│    │      │        │          │            │            │        │        │      │第00000000│
│    │      │        │          │            │            │        │        │      │11號第7頁 │
│    │      │        │          │            │            │        │        │      │2.既遂    │
│    │      │        │          │            │            │        │        │      │3.原審判決│
│    │      │        │          │            │            │        │        │      │附表編號42│
├──┼───┼────┼─────┼──────┼──────┼────┼────┼───┼─────┤
│160 │李雪紅│94年7月 │720       │30          │6           │ｔ○○、│無      │基隆  │1.經函查：│
│    │      │份      │          │            │            │周文濱  │        │      │刑偵六六字│
│    │      │        │          │            │            │        │        │      │第00000000│
│    │      │        │          │            │            │        │        │      │11號第10頁│
│    │      │        │          │            │            │        │        │      │2.既遂    │
│    │      │        │          │            │            │        │        │      │3.原審判決│
│    │      │        │          │            │            │        │        │      │附表編號43│
├──┼───┼────┼─────┼──────┼──────┼────┼────┼───┼─────┤
│161 │王彥欽│95年3月 │約288～360│45（第1次30 │3.9（第1次  │周文濱  │無      │基隆  │1.經函查：│
│    │      │下旬    │          │萬、第2次15 │2.4萬、第2次│        │        │      │刑偵六六字│
│    │      │        │          │萬）        │1.5萬）     │        │        │      │第00000000│
│    │      │        │          │            │            │        │        │      │11號第14頁│
│    │      │        │          │            │            │        │        │      │2.既遂    │
│    │      │        │          │            │            │        │        │      │3.上訴案附│
│    │      │        │          │            │            │        │        │      │表編號44  │
├──┼───┼────┼─────┼──────┼──────┼────┼────┼───┼─────┤
│162 │廖金蘭│95年4月 │540       │20          │3           │ｔ○○、│無      │基隆  │1.經函查：│
│    │      │26日    │          │            │            │周文濱  │        │      │刑偵六六字│
│    │      │        │          │            │            │        │        │      │第00000000│
│    │      │        │          │            │            │        │        │      │11號第17頁│
│    │      │        │          │            │            │        │        │      │2.既遂    │
│    │      │        │          │            │            │        │        │      │3.原審判決│
│    │      │        │          │            │            │        │        │      │附表編號45│
├──┼───┼────┼─────┼──────┼──────┼────┼────┼───┼─────┤
│163 │柯安妮│95年4月 │1416      │13.8        │3.8         │ｔ○○、│無      │基隆  │1.經函查：│
│    │      │中旬    │          │            │            │周文濱  │        │      │刑偵六六字│
│    │      │        │          │            │            │        │        │      │第00000000│
│    │      │        │          │            │            │        │        │      │11號第21頁│
│    │      │        │          │            │            │        │        │      │2.既遂    │
│    │      │        │          │            │            │        │        │      │3.原審判決│
│    │      │        │          │            │            │        │        │      │附表編號46│
├──┼───┼────┼─────┼──────┼──────┼────┼────┼───┼─────┤
│164 │張鳳真│95年2月 │1680      │15（還欠5萬 │4.9         │ｔ○○、│無      │基隆  │1.經函查：│
│    │      │初      │          │）          │            │周文濱  │        │      │刑偵六六字│
│    │      │        │          │            │            │        │        │      │第00000000│
│    │      │        │          │            │            │        │        │      │11號第24頁│
│    │      │        │          │            │            │        │        │      │2.既遂    │
│    │      │        │          │            │            │        │        │      │3.原審判決│
│    │      │        │          │            │            │        │        │      │附表編號47│
├──┼───┼────┼─────┼──────┼──────┼────┼────┼───┼─────┤
│165 │王政雄│95年6月 │720       │20          │4           │ｔ○○  │無      │基隆  │1.經函查：│
│    │      │初      │          │            │            │        │        │      │刑偵六六字│
│    │      │        │          │            │            │        │        │      │第00000000│
│    │      │        │          │            │            │        │        │      │11號第28頁│
│    │      │        │          │            │            │        │        │      │2.既遂    │
│    │      │        │          │            │            │        │        │      │3.原審判決│
│    │      │        │          │            │            │        │        │      │附表編號48│
├──┼───┼────┼─────┼──────┼──────┼────┼────┼───┼─────┤
│166 │陳碧蓮│95年6月 │288       │10          │1.2         │周文濱  │無      │基隆  │1.經函查：│
│    │      │初      │          │            │            │        │        │      │刑偵六六字│
│    │      │        │          │            │            │        │        │      │第00000000│
│    │      │        │          │            │            │        │        │      │11號第31頁│
│    │      │        │          │            │            │        │        │      │2.既遂    │
│    │      │        │          │            │            │        │        │      │3.原審判決│
│    │      │        │          │            │            │        │        │      │附表編號49│
├──┼───┼────┼─────┼──────┼──────┼────┼────┼───┼─────┤
│167 │黃亮穎│95年7月 │200       │12          │1           │呂明城  │無      │臺北B │1.經函查：│
│    │（起訴│12日左右│          │            │            │        │        │      │刑偵六六字│
│    │書及原│        │          │            │            │        │        │      │第00000000│
│    │審誤記│        │          │            │            │        │        │      │11號第44頁│
│    │載為陳│        │          │            │            │        │        │      │2.既遂    │
│    │亮穎）│        │          │            │            │        │        │      │3.原審判決│
│    │      │        │          │            │            │        │        │      │附表編號  │
│    │      │        │          │            │            │        │        │      │188       │
├──┼───┼────┼─────┼──────┼──────┼────┼────┼───┼─────┤
│168 │陳裕龍│95年5月 │360       │50          │5           │證人證稱│無      │臺中A │1.經函查：│
│    │      │中旬    │          │            │            │係向「為│        │      │刑偵六六字│
│    │      │        │          │            │            │安信融資│        │      │第00000000│
│    │      │        │          │            │            │公司」借│        │      │54號第2頁 │
│    │      │        │          │            │            │貸等語。│        │      │2.既遂    │
│    │      │        │          │            │            │        │        │      │3.原審判決│
│    │      │        │          │            │            │        │        │      │附表編號  │
│    │      │        │          │            │            │        │        │      │189       │
├──┼───┼────┼─────┼──────┼──────┼────┼────┼───┼─────┤
│169 │陳國柱│94年7月 │1100      │13          │4           │林志遠  │無      │臺中A │1.經函查：│
│    │      │至8月   │          │            │            │        │        │      │刑偵六六字│
│    │      │        │          │            │            │        │        │      │第00000000│
│    │      │        │          │            │            │        │        │      │54號第5頁 │
│    │      │        │          │            │            │        │        │      │2.既遂    │
│    │      │        │          │            │            │        │        │      │3.原審判決│
│    │      │        │          │            │            │        │        │      │附表編號  │
│    │      │        │          │            │            │        │        │      │190       │
├──┼───┼────┼─────┼──────┼──────┼────┼────┼───┼─────┤
│170 │許文福│95年6月 │約480     │40（還欠15萬│64          │范宏文、│無      │臺中B │1.經函查：│
│    │      │份      │          │）          │            │馮世豪、│        │      │刑偵六六字│
│    │      │        │          │            │            │陳佳鴻、│        │      │第00000000│
│    │      │        │          │            │            │梁雲鵬  │        │      │11號第35頁│
│    │      │        │          │            │            │        │        │      │2.既遂    │
│    │      │        │          │            │            │        │        │      │3.原審判決│
│    │      │        │          │            │            │        │        │      │附表編號53│
├──┼───┼────┼─────┼──────┼──────┼────┼────┼───┼─────┤
│171 │陳志浩│95年6月 │450       │80          │10          │Ｑ○○  │無      │臺中C │1.經函查：│
│    │      │28日下午│          │            │            │        │        │      │刑偵六六字│
│    │      │14時左右│          │            │            │        │        │      │第00000000│
│    │      │        │          │            │            │        │        │      │11號第40頁│
│    │      │        │          │            │            │        │        │      │2.既遂    │
│    │      │        │          │            │            │        │        │      │3.原審判決│
│    │      │        │          │            │            │        │        │      │附表編號54│
├──┼───┼────┼─────┼──────┼──────┼────┼────┼───┼─────┤
│172 │謝陳美│94年7月 │約192     │10          │約0.7或0.8  │李欣益  │無      │臺中A │1.經函查：│
│    │鶯    │或8月   │          │            │            │        │        │      │刑偵六六字│
│    │      │        │          │            │            │        │        │      │第00000000│
│    │      │        │          │            │            │        │        │      │54號第13頁│
│    │      │        │          │            │            │        │        │      │2.既遂    │
│    │      │        │          │            │            │        │        │      │3.原審判決│
│    │      │        │          │            │            │        │        │      │附表編號99│
├──┼───┼────┼─────┼──────┼──────┼────┼────┼───┼─────┤
│173 │林錦渱│94年8月 │540       │20（沒還清）│6           │ｍ○○、│無      │臺中A │1.經函查：│
│    │（起訴│24日    │          │            │            │李欣益  │        │      │刑偵六六字│
│    │書及原│        │          │            │            │        │        │      │第00000000│
│    │審誤記│        │          │            │            │        │        │      │54號第18頁│
│    │載為林│        │          │            │            │        │        │      │2.既遂    │
│    │錦虹）│        │          │            │            │        │        │      │3.原審判決│
│    │      │        │          │            │            │        │        │      │附表編號  │
│    │      │        │          │            │            │        │        │      │100       │
│    │      │        │          │            │            │        │        │      │4.抵押自小│
│    │      │        │          │            │            │        │        │      │客車      │
│    │      │        │          │            │            │        │        │      │2V-9106   │
├──┼───┼────┼─────┼──────┼──────┼────┼────┼───┼─────┤
│174 │林和興│95年6月2│約480～600│10          │4.5         │李欣益、│無      │臺中A │1.經函查：│
│    │      │16、26  │          │            │            │林孟軒  │        │      │刑偵六六字│
│    │      │日      │          │            │            │        │        │      │第00000000│
│    │      │        │          │            │            │        │        │      │54號第27頁│
│    │      │        │          │            │            │        │        │      │2.既遂    │
│    │      │        │          │            │            │        │        │      │3.原審判決│
│    │      │        │          │            │            │        │        │      │附表編號  │
│    │      │        │          │            │            │        │        │      │106       │
├──┼───┼────┼─────┼──────┼──────┼────┼────┼───┼─────┤
│175 │黃福榮│95年6月 │240       │20          │2           │李欣益、│無      │臺中A │1.經函查：│
│    │      │13日    │          │            │            │林志遠  │        │      │刑偵六六字│
│    │      │        │          │            │            │        │        │      │第00000000│
│    │      │        │          │            │            │        │        │      │54號第34頁│
│    │      │        │          │            │            │        │        │      │2.既遂    │
│    │      │        │          │            │            │        │        │      │3.原審判決│
│    │      │        │          │            │            │        │        │      │附表編號  │
│    │      │        │          │            │            │        │        │      │107       │
├──┼───┼────┼─────┼──────┼──────┼────┼────┼───┼─────┤
│176 │林麗琴│約95年6 │240       │10          │1           │林志遠、│無      │臺中A │1.經函查：│
│    │      │月底    │          │            │            │鄧仲文、│        │      │刑偵六六字│
│    │      │        │          │            │            │李欣益、│        │      │第00000000│
│    │      │        │          │            │            │林孟軒  │        │      │54號第40頁│
│    │      │        │          │            │            │        │        │      │2.既遂    │
│    │      │        │          │            │            │        │        │      │3.原審判決│
│    │      │        │          │            │            │        │        │      │附表編號  │
│    │      │        │          │            │            │        │        │      │108       │
├──┼───┼────┼─────┼──────┼──────┼────┼────┼───┼─────┤
│177 │陳淑珠│95年2月 │540       │30          │4.5         │李欣益、│無      │臺中A │1.經函查：│
│    │      │或3月   │          │            │            │林孟軒  │        │      │刑偵六六字│
│    │      │        │          │            │            │        │        │      │第00000000│
│    │      │        │          │            │            │        │        │      │54號第48頁│
│    │      │        │          │            │            │        │        │      │2.既遂    │
│    │      │        │          │            │            │        │        │      │3.原審判決│
│    │      │        │          │            │            │        │        │      │附表編號  │
│    │      │        │          │            │            │        │        │      │102       │
├──┼───┼────┼─────┼──────┼──────┼────┼────┼───┼─────┤
│178 │陳春月│95年5月 │約790     │13（第1次5萬│2           │馮世豪  │無      │臺中B │1.經函查：│
│    │      │15日    │          │、第2次8萬）│            │        │        │      │刑偵六六字│
│    │      │        │          │            │            │        │        │      │第00000000│
│    │      │        │          │            │            │        │        │      │11號第48頁│
│    │      │        │          │            │            │        │        │      │2.既遂    │
│    │      │        │          │            │            │        │        │      │3.原審判決│
│    │      │        │          │            │            │        │        │      │附表編號  │
│    │      │        │          │            │            │        │        │      │183       │
├──┼───┼────┼─────┼──────┼──────┼────┼────┼───┼─────┤
│179 │蕭永豐│92年7月 │1028      │80          │100         │證人證稱│無。    │臺中A │1.經函查：│
│    │      │16日    │          │            │            │不認識貸│        │      │刑偵六六字│
│    │      │        │          │            │            │款之人。│        │      │第00000000│
│    │      │        │          │            │            │惟警方破│        │      │11號第53頁│
│    │      │        │          │            │            │獲之地下│        │      │          │
│    │      │        │          │            │            │錢莊在該│        │      │2.既遂    │
│    │      │        │          │            │            │處查扣之│        │      │          │
│    │      │        │          │            │            │帳冊內有│        │      │3.原審判決│
│    │      │        │          │            │            │證人之貸│        │      │附表編號  │
│    │      │        │          │            │            │款資料，│        │      │184       │
│    │      │        │          │            │            │並經證人│        │      │          │
│    │      │        │          │            │            │指認屬實│        │      │          │
│    │      │        │          │            │            │無誤。  │        │      │          │
├──┼───┼────┼─────┼──────┼──────┼────┼────┼───┼─────┤
│180 │丙○○│95年5月 │360       │20          │2           │證人證稱│無      │新竹  │1.本院卷編│
│    │      │        │          │            │            │不認識貸│        │      │號苗份警│
│    │      │        │          │            │            │款之人。│        │      │偵字第0950│
│    │      │        │          │            │            │惟警方破│        │      │028503號第│
│    │      │        │          │            │            │獲曾塏錴│        │      │36頁      │
│    │      │        │          │            │            │等人之地│        │      │          │
│    │      │        │          │            │            │下錢莊在│        │      │2.既遂    │
│    │      │        │          │            │            │該處查扣│        │      │          │
│    │      │        │          │            │            │之帳冊內│        │      │3.原審判決│
│    │      │        │          │            │            │有證人之│        │      │附表編號95│
│    │      │        │          │            │            │國民身分│        │      │          │
│    │      │        │          │            │            │證，並經│        │      │          │
│    │      │        │          │            │            │證人指認│        │      │          │
│    │      │        │          │            │            │屬實無誤│        │      │          │
│    │      │        │          │            │            │。      │        │      │          │
├──┼───┼────┼─────┼──────┼──────┼────┼────┼───┼─────┤
│181 │高秀霞│94年11月│約360～540│140         │16          │甲Ｎ○  │無      │臺中B │1.經函查：│
│    │      │起      │          │            │            │        │        │      │中分四偵字│
│    │      │        │          │            │            │        │        │      │第00000000│
│    │      │        │          │            │            │        │        │      │78號第15頁│
│    │      │        │          │            │            │        │        │      │2.既遂    │
│    │      │        │          │            │            │        │        │      │3.原審判決│
│    │      │        │          │            │            │        │        │      │附表編號  │
│    │      │        │          │            │            │        │        │      │121       │
├──┼───┼────┼─────┼──────┼──────┼────┼────┼───┼─────┤
│182 │黃俊欽│95年5月 │240       │15          │1.5         │證人證稱│無      │臺中B │1.經函查：│
│    │      │底      │          │            │            │無法確認│        │      │中分四偵字│
│    │      │        │          │            │            │為何人為│        │      │第00000000│
│    │      │        │          │            │            │貸款之人│        │      │78 號第2頁│
│    │      │        │          │            │            │。惟警方│        │      │          │
│    │      │        │          │            │            │破獲鴻展│        │      │2.既遂    │
│    │      │        │          │            │            │融資公司│        │      │          │
│    │      │        │          │            │            │即甲Ｎ○│        │      │3.原審判決│
│    │      │        │          │            │            │等人之地│        │      │附表編號  │
│    │      │        │          │            │            │下錢莊在│        │      │118       │
│    │      │        │          │            │            │該處查扣│        │      │          │
│    │      │        │          │            │            │之帳冊內│        │      │          │
│    │      │        │          │            │            │有證人之│        │      │          │
│    │      │        │          │            │            │借款資料│        │      │          │
│    │      │        │          │            │            │，並經證│        │      │          │
│    │      │        │          │            │            │人確認屬│        │      │          │
│    │      │        │          │            │            │實無誤。│        │      │          │
├──┼───┼────┼─────┼──────┼──────┼────┼────┼───┼─────┤
│183 │黃美惠│95年6月2│720       │20          │4           │甲Ｎ○、│無      │臺中B │1.經函查：│
│    │      │8日     │          │            │            │陳佳鴻  │        │      │中分四偵字│
│    │      │        │          │            │            │        │        │      │第00000000│
│    │      │        │          │            │            │        │        │      │78號第7頁 │
│    │      │        │          │            │            │        │        │      │2.既遂    │
│    │      │        │          │            │            │        │        │      │3.原審判決│
│    │      │        │          │            │            │        │        │      │附表編號  │
│    │      │        │          │            │            │        │        │      │119       │
└──┴───┴────┴─────┴──────┴──────┴────┴────┴───┴─────┘
 附表二：
┌───────────┬─────────────────────────────┬──────┐
│      借    款        │           還           款                                │利息        │
├─┬───┬─────┼─────┬─────┬─────┬─────┬─────┼──────┤
│編│借款日│實取之借款│約定還款日│支付本息之│發票日    │支付本息支│ 付款銀行 │年利率      │
│號│      │金額（單位│          │支票號碼  │          │票之票面金│          │            │
│  │      │新臺幣元）│          │          │          │額（新臺幣│          │            │
│  │      │          │          │          │          │元）      │          │            │
├─┼───┼─────┼─────┼─────┼─────┼─────┼─────┼──────┤
│1 │93年12│22萬      │94年1月10 │CI0000000 │94年1月10 │27萬      │彰銀古亭  │利息5萬元   │
│  │月31日│          │日        │          │日        │          │          │相當於百分之│
│  │      │          │          │          │          │          │          │675。       │
├─┼───┼─────┼─────┼─────┼─────┼─────┼─────┼──────┤
│2 │93年12│8萬       │94年1月10 │CI0000000 │94年1月17 │10萬      │同上      │利息2萬元   │
│  │月31日│          │日        │          │日        │          │          │相當於百分之│
│  │      │          │          │          │          │          │          │429。       │
├─┼───┼─────┼─────┼─────┼─────┼─────┼─────┼──────┤
│3 │94年1 │9萬2千    │94年1月19 │CI0000000 │94年1月19 │12萬      │同上      │利息2萬8千元│
│  │月10日│          │日        │          │日        │          │          │相當於百分之│
│  │      │          │          │          │          │          │          │946。       │
├─┼───┼─────┼─────┼─────┼─────┼─────┼─────┼──────┤
│4 │94年1 │10萬8千   │94年1月20 │CI0000000 │94年1月20 │14萬      │同上      │利息3萬2千元│
│  │月10日│          │日        │          │日        │          │          │相當於百分之│
│  │      │          │          │          │          │          │          │843。       │
├─┼───┼─────┼─────┼─────┼─────┼─────┼─────┼──────┤
│5 │94年1 │4萬2千    │94年1月26 │CI0000000 │94年1月26 │5萬       │同上      │利息8千元   │
│  │月17日│          │日        │          │日        │          │          │相當於百分之│
│  │      │          │          │          │          │          │          │648。       │
├─┼───┼─────┼─────┼─────┼─────┼─────┼─────┼──────┤
│6 │94年1 │20萬      │94年1月31 │CI0000000 │94年1月31 │25萬      │同上      │利息5萬元   │
│  │月21日│          │日        │          │日        │          │          │相當於百分之│
│  │      │          │          │          │          │          │          │730。       │
├─┼───┼─────┼─────┼─────┼─────┼─────┼─────┼──────┤
│7 │94年1 │6萬7千    │94年2月4日│CI0000000 │94年2月4日│8萬       │同上      │利息1萬3千元│
│  │月26日│          │          │          │          │          │          │相當於百分之│
│  │      │          │          │          │          │          │          │659。       │
├─┼───┼─────┼─────┼─────┼─────┼─────┼─────┼──────┤
│8 │94年1 │11萬      │94年2月14 │CI0000000 │94年2月14 │16萬      │同上      │利息5萬耴   │
│  │月26日│          │日        │          │日        │          │          │相當於百分之│
│  │      │          │          │          │          │          │          │600。       │
├─┼───┼─────┼─────┼─────┼─────┼─────┼─────┼──────┤
│9 │94年2 │8萬4千    │94年2月18 │CI0000000 │94年2月18 │10萬      │同上      │利息1萬6千元│
│  │月9日 │          │日        │          │日        │          │          │相當於百分之│
│  │      │          │          │          │          │          │          │648。       │
├─┼───┼─────┼─────┼─────┼─────┼─────┼─────┼──────┤
│10│94年2 │15萬      │94年2月24 │CI0000000 │94年2月24 │20萬      │同上      │利息5萬元   │
│  │月9日 │          │日        │          │日        │          │          │相當於百分之│
│  │      │          │          │          │          │          │          │608。       │
├─┼───┼─────┼─────┼─────┼─────┼─────┼─────┼──────┤
│11│94年2 │8萬4千    │94年2月25 │CI0000000 │94年2月25 │10萬      │同上      │利息1萬6千元│
│  │月18日│          │日        │          │日        │          │          │相當於百分之│
│  │      │          │          │          │          │          │          │834。       │
├─┼───┼─────┼─────┼─────┼─────┼─────┼─────┼──────┤
│12│94年2 │21萬      │94年3月1日│CI0000000 │94年3月1日│26萬      │同上      │利息5萬元   │
│  │月24日│          │          │          │          │          │          │相當於百分之│
│  │      │          │          │          │          │          │          │1403。      │
├─┼───┼─────┼─────┼─────┼─────┼─────┼─────┼──────┤
│13│94年2 │11萬      │94年3月4日│CI0000000 │94年3月4日│14萬      │同上      │利息3萬元   │
│  │月24日│          │          │          │          │          │          │相當於百分之│
│  │      │          │          │          │          │          │          │977。       │
├─┼───┼─────┼─────┼─────┼─────┼─────┼─────┼──────┤
│14│94年2 │9萬8千    │94年3月7日│CI0000000 │94年3月7日│12萬      │同上      │利息2萬2千元│
│  │月25日│          │          │          │          │          │          │相當於百分之│
│  │      │          │          │          │          │          │          │669。       │
├─┼───┼─────┼─────┼─────┼─────┼─────┼─────┼──────┤
│15│94年2 │9萬       │94年3月11 │CI0000000 │94年3月11 │ 12萬     │同上      │利息3萬元   │
│  │月25日│          │日        │          │日        │          │          │相當於百分之│
│  │      │          │          │          │          │          │          │608。       │
├─┼───┼─────┼─────┼─────┼─────┼─────┼─────┼──────┤
│16│94年3 │6萬6千    │94年3月14 │CI0000000 │94年3月14 │ 8萬      │同上      │利1萬4千元  │
│  │月4日 │          │日        │          │日        │          │          │相當於百分之│
│  │      │          │          │          │          │          │          │638。       │
├─┼───┼─────┼─────┼─────┼─────┼─────┼─────┼──────┤
│17│94年3 │10萬7千   │94年3月21 │WB0000000 │94年3月21 │13萬      │誠泰古亭  │利息2萬3千元│
│  │月11日│          │日        │          │日        │          │          │相當於百分之│
│  │      │          │          │          │          │          │          │645。       │
├─┼───┼─────┼─────┼─────┼─────┼─────┼─────┼──────┤
│18│94年3 │10萬5千   │94年3月22 │CI0000000 │94年3月22 │12萬5千   │彰銀古亭  │利息2萬4千5 │
│  │月14日│          │日        │          │日        │          │          │百元        │
│  │      │          │          │          │          │          │          │相當於百    │
│  │      │          │          │          │          │          │          │分之894。   │
├─┼───┼─────┼─────┼─────┼─────┼─────┼─────┼──────┤
│19│94年3 │9萬9千    │94年3月28 │WB0000000 │94年3月28 │12萬      │誠泰古亭  │利息2萬1千元│
│  │月18日│          │日        │          │日        │          │          │相當於百分之│
│  │      │          │          │          │          │          │          │638。       │
├─┼───┼─────┼─────┼─────┼─────┼─────┼─────┼──────┤
│20│94年3 │9萬3千    │94年4月4日│WB0000000 │94年4月4日│13萬      │同上      │利息3萬7千元│
│  │月18日│          │          │          │          │          │          │相當於百分之│
│  │      │          │          │          │          │          │          │611。       │
├─┼───┼─────┼─────┼─────┼─────┼─────┼─────┼──────┤
│21│94年3 │16萬      │94年4月8日│CI0000000 │94年4月8日│20萬      │彰銀古亭  │利息4萬元   │
│  │月28日│          │          │          │          │          │          │相當於百    │
│  │      │          │          │          │          │          │          │分之663。   │
├─┼───┼─────┼─────┼─────┼─────┼─────┼─────┼──────┤
│22│94年4 │20萬      │94年4月13 │WB0000000 │94年4月13 │13萬      │誠泰古亭  │利息5萬元。 │
│  │月6日 │          │日還13萬  │          │日        │          │          │以平均10日計│
│  │      │          ├─────┼─────┼─────┼─────┼─────┤，相當於百分│
│  │      │          │94年4月19 │WB0000000 │94年4月19 │12萬      │同上      │之730。     │
│  │      │          │日還12萬  │          │日        │          │          │            │
└─┴───┴─────┴─────┴─────┴─────┴─────┴─────┴──────┘
附表三：犯罪行為發生在刑法94年2月2日修正、95年7月1日公布
        施行後，應一罪一罰部分：
┌──┬───┬────┬─────┬──────┬──────┬────┬────┬───┬─────┐
│編號│借款人│時間    │借款年利率│全部借貸本金│全部支付利息│指證犯人│有無涉暴│犯罪組│備註      │
│    │      │        │（％）    │（萬元）    │（萬元）    │        │力討債  │織據點│          │
├──┼───┼────┼─────┼──────┼──────┼────┼────┼───┼─────┤
│1   │林淑茹│95年7月3│240       │20          │2           │照片編號│無      │南投  │1.本院卷編│
│    │      │日左右  │          │            │            │5：陳已 │        │      │號北警分│
│    │      │        │          │            │            │發      │        │      │偵字第0950│
│    │      │        │          │            │            │        │        │      │003986號第│
│    │      │        │          │            │            │        │        │      │65頁      │
│    │      │        │          │            │            │        │        │      │          │
│    │      │        │          │            │            │        │        │      │2.既遂    │
│    │      │        │          │            │            │        │        │      │          │
│    │      │        │          │            │            │        │        │      │3.依修正後│
│    │      │        │          │            │            │        │        │      │刑法處斷。│
│    │      │        │          │            │            │        │        │      │應與附表一│
│    │      │        │          │            │            │        │        │      │所載常業重│
│    │      │        │          │            │            │        │        │      │利之一罪，│
│    │      │        │          │            │            │        │        │      │依修正前刑│
│    │      │        │          │            │            │        │        │      │法第51條併│
│    │      │        │          │            │            │        │        │      │合處罰    │
│    │      │        │          │            │            │        │        │      │          │
│    │      │        │          │            │            │        │        │      │4.上訴案附│
│    │      │        │          │            │            │        │        │      │表編號123 │
│    │      │        │          │            │            │        │        │      │          │
├──┼───┼────┼─────┼──────┼──────┼────┼────┼───┼─────┤
│2   │甲Ｙ○│95年7月4│240       │10          │1           │照片編號│無      │南投  │1.本院卷編│
│    │      │日      │          │            │            │2：陳志 │        │      │號北警分│
│    │      │        │          │            │            │豪、照片│        │      │偵字第0950│
│    │      │        │          │            │            │編號4： │        │      │004043號第│
│    │      │        │          │            │            │吳洹騰、│        │      │99頁      │
│    │      │        │          │            │            │照片編號│        │      │          │
│    │      │        │          │            │            │5：     │        │      │2.既遂    │
│    │      │        │          │            │            │陳已發  │        │      │          │
│    │      │        │          │            │            │        │        │      │3.依修正後│
│    │      │        │          │            │            │        │        │      │刑法處斷。│
│    │      │        │          │            │            │        │        │      │應與附表一│
│    │      │        │          │            │            │        │        │      │所載常業重│
│    │      │        │          │            │            │        │        │      │利之一罪，│
│    │      │        │          │            │            │        │        │      │依修正前刑│
│    │      │        │          │            │            │        │        │      │法第51條併│
│    │      │        │          │            │            │        │        │      │合處罰    │
│    │      │        │          │            │            │        │        │      │          │
│    │      │        │          │            │            │        │        │      │4.上訴案附│
│    │      │        │          │            │            │        │        │      │表編號176 │
│    │      │        │          │            │            │        │        │      │          │
├──┼───┼────┼─────┼──────┼──────┼────┼────┼───┼─────┤
│3   │劉怜郁│95年7月5│1286      │18          │9           │甲Ｎ○、│無      │臺中B │1.本院卷編│
│    │      │日13時許│          │            │            │陳佳鴻、│        │      │號中市警│
│    │      │        │          │            │            │梁雲鵬  │        │      │刑字第0950│
│    │      │        │          │            │            │        │        │      │077968號第│
│    │      │        │          │            │            │        │        │      │5頁       │
│    │      │        │          │            │            │        │        │      │          │
│    │      │        │          │            │            │        │        │      │2.既遂    │
│    │      │        │          │            │            │        │        │      │          │
│    │      │        │          │            │            │        │        │      │3.依修正後│
│    │      │        │          │            │            │        │        │      │刑法處斷。│
│    │      │        │          │            │            │        │        │      │應與附表一│
│    │      │        │          │            │            │        │        │      │所載常業重│
│    │      │        │          │            │            │        │        │      │利之一罪，│
│    │      │        │          │            │            │        │        │      │依修正前刑│
│    │      │        │          │            │            │        │        │      │法第51條併│
│    │      │        │          │            │            │        │        │      │合處罰。  │
│    │      │        │          │            │            │        │        │      │          │
│    │      │        │          │            │            │        │        │      │4.上訴案附│
│    │      │        │          │            │            │        │        │      │表編號50  │
│    │      │        │          │            │            │        │        │      │          │
└──┴───┴────┴─────┴──────┴──────┴────┴────┴───┴─────┘
附表四：不能證明犯罪部分
┌──┬───┬────┬─────┬──────┬──────┬────┬────┬───┬─────┐
│編號│借款人│時間    │借款年利率│全部借貸本金│全部支付利息│指證犯人│有無涉暴│犯罪組│備註      │
│    │      │        │（％）    │（萬元）    │（萬元）    │        │力討債  │織據點│          │
├──┼───┼────┼─────┼──────┼──────┼────┼────┼───┼─────┤
│1   │ｗ○○│約94年9 │不清楚    │約20        │不清楚      │呂明城  │無      │臺北B │1.95年度偵│
│    │      │月1日起 │          │            │            │        │        │      │字第16777 │
│    │      │        │          │            │            │        │        │      │號附件（編│
│    │      │        │          │            │            │        │        │      │號二）刑偵│
│    │      │        │          │            │            │        │        │      │六二字第09│
│    │      │        │          │            │            │        │        │      │00000000第│
│    │      │        │          │            │            │        │        │      │716頁     │
│    │      │        │          │            │            │        │        │      │          │
│    │      │        │          │            │            │        │        │      │2.公司合夥│
│    │      │        │          │            │            │        │        │      │人接洽借款│
│    │      │        │          │            │            │        │        │      │，現在中國│
│    │      │        │          │            │            │        │        │      │大陸，故不│
│    │      │        │          │            │            │        │        │      │清楚細節，│
│    │      │        │          │            │            │        │        │      │基於無罪推│
│    │      │        │          │            │            │        │        │      │定、罪疑唯│
│    │      │        │          │            │            │        │        │      │輕原則及證│
│    │      │        │          │            │            │        │        │      │據裁判主義│
│    │      │        │          │            │            │        │        │      │，此部分應│
│    │      │        │          │            │            │        │        │      │做有利於被│
│    │      │        │          │            │            │        │        │      │告之認定，│
│    │      │        │          │            │            │        │        │      │故於此部分│
│    │      │        │          │            │            │        │        │      │應論以被告│
│    │      │        │          │            │            │        │        │      │無罪。    │
│    │      │        │          │            │            │        │        │      │          │
│    │      │        │          │            │            │        │        │      │3.上訴案附│
│    │      │        │          │            │            │        │        │      │表編號24  │
│    │      │        │          │            │            │        │        │      │          │
├──┼───┼────┼─────┼──────┼──────┼────┼────┼───┼─────┤
│2   │Ｎ○○│95年7月1│514（有約 │5           │0           │王智民  │無      │臺北B │1.95年度偵│
│    │      │日      │定7天計息 │            │            │        │        │      │字第16777 │
│    │      │        │1次，1次  │            │            │        │        │      │號附件 (編│
│    │      │        │5千元 ）  │            │            │        │        │      │號二)刑偵 │
│    │      │        │          │            │            │        │        │      │六二字第  │
│    │      │        │          │            │            │        │        │      │0000000000│
│    │      │        │          │            │            │        │        │      │第718頁   │
│    │      │        │          │            │            │        │        │      │          │
│    │      │        │          │            │            │        │        │      │2.被害人未│
│    │      │        │          │            │            │        │        │      │交付利息，│
│    │      │        │          │            │            │        │        │      │又該罪並無│
│    │      │        │          │            │            │        │        │      │處罰未遂犯│
│    │      │        │          │            │            │        │        │      │之規定，故│
│    │      │        │          │            │            │        │        │      │此部分應論│
│    │      │        │          │            │            │        │        │      │以無罪，有│
│    │      │        │          │            │            │        │        │      │最高法院88│
│    │      │        │          │            │            │        │        │      │年度台上字│
│    │      │        │          │            │            │        │        │      │第7418號判│
│    │      │        │          │            │            │        │        │      │決要旨可憑│
│    │      │        │          │            │            │        │        │      │。        │
│    │      │        │          │            │            │        │        │      │          │
│    │      │        │          │            │            │        │        │      │3.上訴案附│
│    │      │        │          │            │            │        │        │      │表編號25  │
│    │      │        │          │            │            │        │        │      │          │
├──┼───┼────┼─────┼──────┼──────┼────┼────┼───┼─────┤
│3   │劉鳴鏘│94/7/12 │0         │23          │0           │蕭國彬  │無      │臺北B │1.本院卷編│
│    │      │        │          │            │            │        │        │      │號警樹偵│
│    │      │        │          │            │            │        │        │      │字第095002│
│    │      │        │          │            │            │        │        │      │2205號第43│
│    │      │        │          │            │            │        │        │      │頁        │
│    │      │        │          │            │            │        │        │      │          │
│    │      │        │          │            │            │        │        │      │          │
│    │      │        │          │            │            │        │        │      │2.其陳稱單│
│    │      │        │          │            │            │        │        │      │純借貸，沒│
│    │      │        │          │            │            │        │        │      │有支付利息│
│    │      │        │          │            │            │        │        │      │，即被害人│
│    │      │        │          │            │            │        │        │      │並未交付利│
│    │      │        │          │            │            │        │        │      │息，又該罪│
│    │      │        │          │            │            │        │        │      │並無處罰未│
│    │      │        │          │            │            │        │        │      │遂犯之規定│
│    │      │        │          │            │            │        │        │      │，故此部分│
│    │      │        │          │            │            │        │        │      │應論以無罪│
│    │      │        │          │            │            │        │        │      │。        │
│    │      │        │          │            │            │        │        │      │          │
│    │      │        │          │            │            │        │        │      │3.上訴案附│
│    │      │        │          │            │            │        │        │      │表編號68  │
│    │      │        │          │            │            │        │        │      │          │
├──┼───┼────┼─────┼──────┼──────┼────┼────┼───┼─────┤
│4   │亥○○│95年3月 │0         │約30        │0           │甲Ｓ○  │無      │臺北A │1.95年度偵│
│    │      │份起    │          │            │            │        │        │      │字第16777 │
│    │      │        │          │            │            │        │        │      │號附件 (編│
│    │      │        │          │            │            │        │        │      │號二)刑偵 │
│    │      │        │          │            │            │        │        │      │六二字第  │
│    │      │        │          │            │            │        │        │      │0000000000│
│    │      │        │          │            │            │        │        │      │第695頁   │
│    │      │        │          │            │            │        │        │      │          │
│    │      │        │          │            │            │        │        │      │2.被害人未│
│    │      │        │          │            │            │        │        │      │交付利息，│
│    │      │        │          │            │            │        │        │      │又該罪並無│
│    │      │        │          │            │            │        │        │      │處罰未遂犯│
│    │      │        │          │            │            │        │        │      │之規定，故│
│    │      │        │          │            │            │        │        │      │此部分應論│
│    │      │        │          │            │            │        │        │      │以無罪。  │
│    │      │        │          │            │            │        │        │      │          │
│    │      │        │          │            │            │        │        │      │3.上訴案附│
│    │      │        │          │            │            │        │        │      │表編號17  │
│    │      │        │          │            │            │        │        │      │          │
├──┼───┼────┼─────┼──────┼──────┼────┼────┼───┼─────┤
│5   │甲Ｚ○│95年7月 │360       │30          │4.5         │不認識  │無      │臺中B │1.本院卷編│
│    │      │19日    │          │            │            │        │        │      │號中市警│
│    │      │        │          │            │            │        │        │      │刑字第0950│
│    │      │        │          │            │            │        │        │      │077968號第│
│    │      │        │          │            │            │        │        │      │8頁       │
│    │      │        │          │            │            │        │        │      │          │
│    │      │        │          │            │            │        │        │      │2.被告潘賢│
│    │      │        │          │            │            │        │        │      │龍、陳佳鴻│
│    │      │        │          │            │            │        │        │      │、梁雲鵬於│
│    │      │        │          │            │            │        │        │      │95年7月6日│
│    │      │        │          │            │            │        │        │      │下午15時許│
│    │      │        │          │            │            │        │        │      │經警查獲，│
│    │      │        │          │            │            │        │        │      │且查偵卷95│
│    │      │        │          │            │            │        │        │      │年偵字第  │
│    │      │        │          │            │            │        │        │      │15017號第5│
│    │      │        │          │            │            │        │        │      │頁所示，潘│
│    │      │        │          │            │            │        │        │      │賢龍於95年│
│    │      │        │          │            │            │        │        │      │7月7日以新│
│    │      │        │          │            │            │        │        │      │臺幣10萬元│
│    │      │        │          │            │            │        │        │      │已交保在外│
│    │      │        │          │            │            │        │        │      │；95年偵字│
│    │      │        │          │            │            │        │        │      │第15028號 │
│    │      │        │          │            │            │        │        │      │第4頁所示 │
│    │      │        │          │            │            │        │        │      │陳佳鴻、梁│
│    │      │        │          │            │            │        │        │      │雲鵬已於95│
│    │      │        │          │            │            │        │        │      │年7月7日施│
│    │      │        │          │            │            │        │        │      │以限制住居│
│    │      │        │          │            │            │        │        │      │。惟被害人│
│    │      │        │          │            │            │        │        │      │係於95年7 │
│    │      │        │          │            │            │        │        │      │月19日為借│
│    │      │        │          │            │            │        │        │      │貸行為，又│
│    │      │        │          │            │            │        │        │      │對警方所示│
│    │      │        │          │            │            │        │        │      │之甲Ｎ○等│
│    │      │        │          │            │            │        │        │      │人照片均稱│
│    │      │        │          │            │            │        │        │      │不認識，是│
│    │      │        │          │            │            │        │        │      │以此部分行│
│    │      │        │          │            │            │        │        │      │為有合理懷│
│    │      │        │          │            │            │        │        │      │疑並非被告│
│    │      │        │          │            │            │        │        │      │甲Ｎ○等人│
│    │      │        │          │            │            │        │        │      │所為，故應│
│    │      │        │          │            │            │        │        │      │論以無罪。│
│    │      │        │          │            │            │        │        │      │          │
│    │      │        │          │            │            │        │        │      │3.上訴案附│
│    │      │        │          │            │            │        │        │      │表編號51  │
│    │      │        │          │            │            │        │        │      │          │
├──┼───┼────┼─────┼──────┼──────┼────┼────┼───┼─────┤
│6   │甲玄○│94年6月 │480       │10          │2           │均不清楚│無      │臺北A │1.本院卷編│
│    │      │23日    │          │            │            │        │        │      │號警樹偵│
│    │      │        │          │            │            │        │        │      │字第0950  │
│    │      │        │          │            │            │        │        │      │022205號第│
│    │      │        │          │            │            │        │        │      │38頁      │
│    │      │        │          │            │            │        │        │      │          │
│    │      │        │          │            │            │        │        │      │          │
│    │      │        │          │            │            │        │        │      │2.友人陳廷│
│    │      │        │          │            │            │        │        │      │讚用其名義│
│    │      │        │          │            │            │        │        │      │借款，2萬 │
│    │      │        │          │            │            │        │        │      │本金及2萬 │
│    │      │        │          │            │            │        │        │      │利息未繳，│
│    │      │        │          │            │            │        │        │      │即被害人並│
│    │      │        │          │            │            │        │        │      │未交付利息│
│    │      │        │          │            │            │        │        │      │，又該罪並│
│    │      │        │          │            │            │        │        │      │無處罰未遂│
│    │      │        │          │            │            │        │        │      │犯之規定，│
│    │      │        │          │            │            │        │        │      │故此部分應│
│    │      │        │          │            │            │        │        │      │論以無罪。│
│    │      │        │          │            │            │        │        │      │          │
│    │      │        │          │            │            │        │        │      │3.上訴案附│
│    │      │        │          │            │            │        │        │      │表編號67  │
│    │      │        │          │            │            │        │        │      │          │
├──┼───┼────┼─────┼──────┼──────┼────┼────┼───┼─────┤
│7   │徐文政│94年2月 │420       │11          │1.15        │只知為陳│無      │桃園  │1.本院卷編│
│    │      │        │          │            │            │姓之男子│        │      │號中分二│
│    │      │        │          │            │            │        │        │      │偵字第0950│
│    │      │        │          │            │            │        │        │      │036846號第│
│    │      │        │          │            │            │        │        │      │86頁      │
│    │      │        │          │            │            │        │        │      │          │
│    │      │        │          │            │            │        │        │      │          │
│    │      │        │          │            │            │        │        │      │2.此部分係│
│    │      │        │          │            │            │        │        │      │徐文政主動│
│    │      │        │          │            │            │        │        │      │到警察局檢│
│    │      │        │          │            │            │        │        │      │舉，惟無法│
│    │      │        │          │            │            │        │        │      │指出何人對│
│    │      │        │          │            │            │        │        │      │其為重利行│
│    │      │        │          │            │            │        │        │      │為，且所提│
│    │      │        │          │            │            │        │        │      │供與地下錢│
│    │      │        │          │            │            │        │        │      │莊人員聯絡│
│    │      │        │          │            │            │        │        │      │之電話號碼│
│    │      │        │          │            │            │        │        │      │0000-000  │
│    │      │        │          │            │            │        │        │      │701，亦與 │
│    │      │        │          │            │            │        │        │      │卷內所附被│
│    │      │        │          │            │            │        │        │      │告ｂ○○等│
│    │      │        │          │            │            │        │        │      │人之號碼不│
│    │      │        │          │            │            │        │        │      │符，基於證│
│    │      │        │          │            │            │        │        │      │據裁判主義│
│    │      │        │          │            │            │        │        │      │，無法證明│
│    │      │        │          │            │            │        │        │      │是被告等人│
│    │      │        │          │            │            │        │        │      │所為，於法│
│    │      │        │          │            │            │        │        │      │核應論以無│
│    │      │        │          │            │            │        │        │      │罪。      │
│    │      │        │          │            │            │        │        │      │          │
│    │      │        │          │            │            │        │        │      │3.上訴案附│
│    │      │        │          │            │            │        │        │      │表編號91  │
│    │      │        │          │            │            │        │        │      │          │
├──┼───┼────┼─────┼──────┼──────┼────┼────┼───┼─────┤
│8   │林孟源│94年5月 │無法計算  │忘記了      │忘記了      │無法指認│無      │臺中A │1.經函查：│
│    │      │23日起  │          │            │            │        │        │      │刑偵六六字│
│    │      │        │          │            │            │        │        │      │第00000000│
│    │      │        │          │            │            │        │        │      │54號第22頁│
│    │      │        │          │            │            │        │        │      │          │
│    │      │        │          │            │            │        │        │      │2.既遂    │
│    │      │        │          │            │            │        │        │      │          │
│    │      │        │          │            │            │        │        │      │3.無法提供│
│    │      │        │          │            │            │        │        │      │與地下錢莊│
│    │      │        │          │            │            │        │        │      │人員聯絡之│
│    │      │        │          │            │            │        │        │      │電話號碼。│
│    │      │        │          │            │            │        │        │      │基於證據裁│
│    │      │        │          │            │            │        │        │      │判主義，無│
│    │      │        │          │            │            │        │        │      │法證明是被│
│    │      │        │          │            │            │        │        │      │告等人所為│
│    │      │        │          │            │            │        │        │      │，於法核應│
│    │      │        │          │            │            │        │        │      │論以無罪。│
│    │      │        │          │            │            │        │        │      │          │
│    │      │        │          │            │            │        │        │      │4.上訴案附│
│    │      │        │          │            │            │        │        │      │表編號105 │
│    │      │        │          │            │            │        │        │      │          │
├──┼───┼────┼─────┼──────┼──────┼────┼────┼───┼─────┤
│9   │胡毓民│不明    │不明      │不明        │不明        │不明    │不明    │不明  │經函查該警│
│    │      │        │          │            │            │        │        │      │分局未制作│
│    │      │        │          │            │            │        │        │      │被害人胡毓│
│    │      │        │          │            │            │        │        │      │民之警詢筆│
│    │      │        │          │            │            │        │        │      │錄，見北縣│
│    │      │        │          │            │            │        │        │      │警樹偵字第│
│    │      │        │          │            │            │        │        │      │0000000000│
│    │      │        │          │            │            │        │        │      │號函。因此│
│    │      │        │          │            │            │        │        │      │基於證據裁│
│    │      │        │          │            │            │        │        │      │判主義，無│
│    │      │        │          │            │            │        │        │      │法證明是被│
│    │      │        │          │            │            │        │        │      │告等人所為│
│    │      │        │          │            │            │        │        │      │，於法核應│
│    │      │        │          │            │            │        │        │      │論以無罪。│
│    │      │        │          │            │            │        │        │      │          │
│    │      │        │          │            │            │        │        │      │3.上訴案附│
│    │      │        │          │            │            │        │        │      │表編號197 │
│    │      │        │          │            │            │        │        │      │          │
├──┼───┼────┼─────┼──────┼──────┼────┼────┼───┼─────┤
│10  │黃興傑│93年11月│年息720%  │5～15萬元不 │不清楚      │不清楚貸│無      │無    │1.係於本案│
│    │      │間      │          │等計5～6次。│            │款人為何│        │      │被告等人開│
│    │      │        │          │            │            │人      │        │      │始經營重利│
│    │      │        │          │            │            │        │        │      │案前之犯罪│
│    │      │        │          │            │            │        │        │      │，顯非被告│
│    │      │        │          │            │            │        │        │      │等人所有。│
│    │      │        │          │            │            │        │        │      │【本院卷(一)│
│    │      │        │          │            │            │        │        │      │第163～165│
│    │      │        │          │            │            │        │        │      │頁】。    │
│    │      │        │          │            │            │        │        │      │          │
│    │      │        │          │            │            │        │        │      │2.上訴案附│
│    │      │        │          │            │            │        │        │      │表編號191 │
│    │      │        │          │            │            │        │        │      │          │
└──┴───┴────┴─────┴──────┴──────┴────┴────┴───┴─────┘
＊如附表一、三、四之附註部分
  起訴書起訴之借款人為193人，原審判決認定含移送併辦之借
  款人為197人，其中原審判決就借款人Ｓ○○、ｅ○○2人係屬
  重複，故計為195人。本院製作之附表一之借款人為183人、附
  表三為3人、附表四為10人，合計196人（含附表一編號157號
  之原審漏未判決部分），除附表一編號157號外，其餘與原審
  判決附表一之借款人相同。
附表五：（沒收部分）
1、楊福全95.07.06日扣押物品目錄表（桃園縣蘆竹鄉○○街○段
   981號）（警卷一P154-158）
   、商業本票簿                  1本
2、郭妍妏95.07.06日扣押物品目錄表（桃園縣蘆竹鄉○○街○段
   981號）（警卷一P127-130）
   、借錢客戶資料                3本
   、帳冊週報表                  1本
   、公司現金流量日結表          3本
   、客戶資料卡片                3盒
3、鍾齡慧95.07.05日扣押物品目錄表（桃園縣蘆竹鄉○○路○段
   65巷6弄2-2號3樓）（警卷一P122-139）
   、客戶洽詢借款資料單          18張
4、鍾齡慧95.07.06日扣押物品目錄表（桃園縣蘆竹鄉○○街○段
   981號）
   、借錢客戶資料                4本
   、帳冊週報表                  2本
   、查詢借錢客戶開立支票銀行    1本
        電話一覽表
   、全省各地分公司傳真之週報表  1冊
   、客戶資料卡片                1盒
5、林松濤95.07.06日扣押物品目錄表（桃園縣蘆竹鄉○○街○段
   981號）（警卷一P160-163）
   商業本票                     1本
6、甲辛○95.07.06日扣押物品目錄表（南投市○○路231號）（
   警卷P42-73）
   、客戶資料筆記本             1本
   、客戶資料隨身碟             1支
7、詹婉琦、吳洹騰95.07.06日扣押品目錄表（臺中市○○區○
   ○街536之9、10）（警卷四十一P93-108）
   、客戶資料                   6冊
   、新客戶基本資料             1疊
8、ｈ○○95.07.06日扣押物品目錄表（嘉義縣水上鄉寬士村崎
   子頭10-176號）（警卷四十八P59-63）
   、借款人名冊                 2張
   、空白商業本票               1本
   、借款人資料簿               1本
   、借款人資料(名片型)         7張
9、陳春林95.07.06日扣押物品目錄表（嘉義市○○路26號）（
   警卷五十P70-75）
   、現金新台幣                 60萬元
10、ｍ○○95.07.06日扣押物品目錄表（臺中市○○路○段26號
    6樓之2）（警卷二十七P56-61）
    、空白支票                  2本
    、現金新台幣                325000元
    、客戶電話簿                1本
    、客戶資料                  5張
    、日報表                    2張
    、呆帳表                    1張
11、郭小蓓95.07.06日扣押物品目錄表（臺中市○○區○○路87
    巷82號2樓之29）（警卷二十六P115-119）
    、空白支票                  5本
    、帳冊報表                  24張
    、教戰手冊                  1本
    、客戶手冊                  3本
    、客戶資料(本月)            4張
    、廣告單                    2張
    、廣告布條                  2條
12、ｒ○○、ａ○○、張智銘、蘇義鈞、蕭國彬、王智民95.07.
    06日扣押物品目錄表（臺北縣泰山鄉○○路26巷7號）
    （警卷十四P8-229）
    、放款審核資料              15張
    、帳單                      27紙
    、客戶資料                  5張
    、客戶帳戶資料              1張
    、現金新台幣                130萬元
13、甲Ｆ○95.07.06日扣押物品目錄表（桃園巿德華街102號6F
    ）（警卷一P146-152）
    、刊登廣告手稿              1疊
    、電信公司發送簡訊一覽表    1張
    、客戶借貸資料              1疊
    、教戰手冊                  1本
    、四、五月份現金帳表        2張
    、客戶聯絡名片              2盒
    、帳本                      3本
    、廣告單                    1疊
    、日報表-「明」
    、日報表-「許」、「龍」     各1疊
        「賞」、「春」、「發」
        「胖」、「林」、「顏」
        「峰」、「嘉」、「財」
        「仲」、「牛」、「潤」
        「色」、「志」、「典」
        「政」、「川」
    、各地拆帳資料              1疊
14、黃明義95.07.06日扣押物品目錄表（桃園巿縣府路332號聯
    邦商業銀行E型863號保管箱）（警卷八p15－19）
    、現金新臺幣                620萬元
    、借錢客戶資料                 59份
15、黃明義95.07.06日扣押物品目錄表（桃園巿縣府路332號聯
    邦商業銀行H型2222號保管箱）（警卷八P22-26)
    、客戶基本資料              1本
16、周心玲95.07.06日扣押物品目錄表（臺中巿進化北路317號
    8F-9）（警卷三十二P9-P24-33)
    、客戶帳冊                  1本
    、客戶資料                  1本
    、客戶電話                  1本
    、已借款客戶資料            1本
17、ｖ○○95.07.06日扣押物品錄表（桃園巿中埔二街39號8樓
    ）（警卷二十一P26-P29、P19-21）
    、現金新台幣                153萬元
    、客戶借款資料              4張
18、吳振錦95.07.06日扣押物品目錄表（臺中市○○區○○路4
    段182號6樓之3）（警卷三十八P1-4）
    、客戶資料記事本            2本
    、客戶繳款資料              1冊
    、現金新臺幣                50萬元
    、空白客戶資料單、本票      1本
19、甲Ｎ○95.07.06日扣押物品目錄表（臺中市○區○○路6號
    10樓之1）（警卷三十一P14-25）
    、傳真機                    2台
    、現金                      539000元
    、日報表                    2張
    、客戶資料電話號碼表        10張
20、馮世豪95.07.06日扣押物品目錄表（臺東市○○路253號608
    房）（警卷三十六P21-31、P14-17）
    、現金新臺幣                60萬元
    、被害人名冊                3張
21、ｔ○○、周文濱95.07.06日扣押物品目錄表（基隆市○○○
    路1巷174-7號10樓）（警卷五十八P37-42）
    、借款人帳冊                3本
    、空白本票                  7本
    、廣告收據                  6張
    、夾報廣告                  1冊
    、借款人名冊                1冊
    、借款人相關資料            1冊
    、傳真機                    1台
    、現金新臺幣                794000元
    、布條                      100條
22、ｔ○○95.07.06日扣押物品目錄表（桃園縣大溪鄉○○○路
    120號）（警卷五十八P43-46）
    、客戶資料紀錄簿            1本
23、范宏文95.07.06日扣押物品目錄表（臺中市警察局刑警大隊
    偵一隊辦公室）（警卷三十四P13-16）
    、鄺雅蘭新客戶基本資料表    1張
    、被害人車牌號碼表          1張
    、現金新臺幣                16萬元
24、黃錦龍、甲Ｓ○95.07.06日扣押物品目錄表（臺北縣新莊市
    ○○路○段67號華僑銀行新莊分行）（警卷十二P22-79）
    、現金                      131000元
    、商業本票                  2本
    、現金(保管箱內)            510萬元
    、帳冊                      1本
25、梁雲鵬95.07.06日扣押物品目錄表（臺中市○○路62號11樓
    之7）（警卷三十五P10-13）
    、帳簿                      1本
    、平面廣告                  1本
    、看板廣告                  2張
26、梁雲鵬95.07.06日扣押物品目錄表（臺中市警察局刑警大隊
    偵一隊辦公室）（警卷三十五P15-18）
    、被害人聯絡資料表          1張
27、梁雲鵬95.07.06日扣押物品目錄表（臺中市○○路○段696號
    B1保管庫內）（E0994）（警卷三十五P20-41）
    、日報表                    81張
    、客戶資料                  1本
28、ｏ○○95.07.06日扣押物品目錄表（宜蘭縣羅東鎮○○街26
    9巷101號）（警卷五十四P31-34）
    、現金新臺幣                10萬元
29、曾雪莉95.07.06扣押物品目錄表（新竹市○○街50巷19號5
    樓之4）（警卷二十四P108-113）
    、帳冊                      1本
    、被害人資料                4本
30、曾群立、粘乃友95.07.06日扣押物品目錄表（宜蘭縣羅東鎮
    ○○路○段109號4樓羅東鎮農會D10515號保險箱）
    、現金                      110萬元
31、李欣益、林孟軒95.09.05扣押物品目錄表（彰化縣彰化市○
    ○路○段海天大廈前）（彰檢95偵8455耗卷第198頁）
    、借款人連絡資料            4張
32、帳冊3張、信封一個（臺灣臺北地方法院95年度易字第2813
    號卷內）


司法院資訊處製作；財團法人民間司法改革基金會備份。
